!!!!!!!!!!!!!!!!!!!!!!!!!!!!!!!!!!!!!!!!!!!!!!!!!!!!!!!!!!!!!!!!!!!!!!!!!!!!!!!

Multichar_Symbols

%<n%>                                    ! Sustantivo
%<v%>                                    ! Verbo
%<adj%>                                  ! Adjetivo
%<det%>                                  ! Determinante
%<num%>                                  ! Número
%<prn%>                                  ! Pronombre
%<adv%>                                  ! Adverbio
%<np%>                                   ! Nombre propio
%<cnjsub%>                               ! Coordinación subordinada
%<prn%>                                 ! Pronombre
%<pr%>                                   ! Preposición
%<itg%>                                  ! Interrogativo
%<tv%>                                   ! Transitivo
%<tv%>                                  ! Bitransitivo
%<iv%>                                   ! Intransitivo
%<cop%>
%<m%>
%<f%>
%<s_ind%>
%<short%>
%<pl%>                                   ! Plural
%<sg%>                                   ! Singular
%<sg1%>
%<sg2%>
%<sg3%>
%<pl1%>
%<pl2%>
%<pl3%>      
%<abs%>                                  ! Absolutivo

%<loc%>                                  ! Locativo

%<top%>                                  ! Topónimo

%<pro%>                                  ! Pronombre proclítico
%<pers%>                                 ! Personal, forma larga

%<dim%>                                  ! Diminutivo

%<hon%>                                  ! Honorifico

%<barb%>                                 ! Barbarismo (español)


%<yec%>
%<cepan%>
%<cin%>
%<cepa%>
%<tlahuel%>

%<pres%>   ! tiempo presente
%<pret%>   ! pretérito
%<perf%>   ! perfectivo
%<impf%>   ! imperfectivo
%<fut%>    ! futuro
%<plu%>    ! pluscuamperfecto
%<opt%>    ! optativo
%<pst%>    ! pasado
%<dur%>    ! aspecto durativo

%<p1%>
%<p2%>
%<p3%>

%<px1sg%>                                ! Posesivo (1ra singular)
%<px2sg%>
%<px3sg%>
%<px1pl%>
%<px2pl%>
%<px3pl%>

%<s_sg1%>                                ! Marcador de sujeto (1ra singular)
%<s_sg2%>                                ! Marcador de sujeto (2da singular)
%<s_sg3%>
%<s_pl1%>
%<s_pl2%>
%<s_pl3%>

%<o_sg1%>                               ! Marcador de objeto directo (1ra singular)
%<o_sg2%>                               ! Marcador de objeto directo (2da singular)
%<o_sg3%>
%<o_pl1%>
%<o_pl2%>
%<o_pl3%>

%<i_sg1%>                               ! Marcador de objeto indirecto (1ra singular)
%<i_sg2%>                               ! Marcador de objeto indirecto (2da singular)
%<i_sg3%>
%<i_pl1%>
%<i_pl2%>
%<i_pl3%>

%<o_aa%>
%<o_nn%>

%<ven%>                           ! direccional hacia el locutor

%<afirm%>
%<ant%>
%<appl%>
%<aux%>
%<cfact%>
%<cni%>
%<cm%>
%<cnjcoo%>
%<f%>
%<guio%>
%<ij%>
%<lpar%>
%<lquest%>
%<lquot%>
%<m%>
%<neg%>
%<o_sg3_om%>
%<part%>

%<i_ref%>
%<o_ref%>

%<and%>                         !
%<def%>                         !
%<mf%>                         !
%<vaux%>                         !
%<x%>                         !


%<rel%>
%<rpar%>
%<rquot%>
%<bien%>
%<juntos%>
%<completamente%>

%<sent%>                                 ! Final de frase

%{P%}
%{o%}                                    ! o 
%{i%}                                    ! i / 0
%{e%}                                    ! e / 0
%{h%}                                    ! h / u
%{u%}                                    ! u / h
%{U%}                                    ! u in "qui"
%{H%}
%{m%}                                    ! m / n
%{q%}
%{c%}
%{s%}                                    ! para plural español
%{z%}                                    ! z/c
%{e%}
%{%@%}                                   ! para terminaciones -o y -a en sustantivos y/o adjetivos

%>                                       ! Frontera de morfema

@P.Px.Sg@                                ! Posesivo singular
@R.Px.Sg@
@P.Px.Pl@                                ! Posesivo plural
@R.Px.Pl@
@D.Px@                                   ! Ninguna posesión
@R.Px@
@P.Sa.Sg@                                ! Sujeto singular
@R.Sa.Sg@
@P.Sa.Pl@                                ! Sujeto plural
@R.Sa.Pl@
@P.Sa.2@                                 ! Sujeto es 2da persona (necesario para el honorífico)
@R.Sa.2@
@P.Sa.3@
@D.Sa.3@
@D.Sa@                                   ! Ningún sujeto
@D.Sa.Pl@ 
@D.Sa.Sg@

@P.DOBJ.FILLED@
@D.DOBJ@

@P.IOBJ.FILLED@
@D.IOBJ@

@P.PST.ON@                          ! tiempo pasado
@R.PST@
@D.PST@

@U.APPL.ON@

@P.Opt.ON@
@R.Opt@
@D.Opt@
!!!!!!!!!!!!!!!!!!!!!!!!!!!!!!!!!!!!!!!!!!!!!!!!!!!!!!!!!!!!!!!!!!!!!!!!!!!!!!!

LEXICON Root

NominalSubject ;
Miscellaneous ; 
Pronombres ;
Determinantes ;
Numerales ; 
Propios ;
Adverbios ;
Preposiciones ;
Puntuación ;
Interjecciones ; 
Verb ;
Conj ;
Otro ;
! Digits ;

!!!!!!!!!!!!!!!!!!!!!!!!!!!!!!!!!!!!!!!!!!!!!!!!!!!!!!!!!!!!!!!!!!!!!!!!!!!!!!!

LEXICON Otro
X%<x%>:X #;
B%<x%>:B                                           # ;


!
! Verbs
!
LEXICON Verb
@P.PST.ON@:@P.PST.ON@o%>                             VerbalSubject ;
@P.PST.ON@ya%<adv%>+:@P.PST.ON@y%>o%>                VerbalSubject ; ! "ya+past"
                                                     VerbalSubject ;

@P.PST.ON@:@P.PST.ON@o%>                             ZV-Stem ;
@P.PST.ON@ya%<adv%>+:@P.PST.ON@y%>o%>                ZV-Stem ; ! "ya+past"
                                                     ZV-Stem ;

LEXICON VerbalSubject
                                                      IrregularVerbs ;

@P.Sa.Sg@%<s_sg1%>:@P.Sa.Sg@ni%>                      Object ;
@P.Sa.Sg@%<s_sg1%>:@P.Sa.Sg@in%>                      Object ; ! Dir/LR

@P.Sa.Sg@@P.Sa.2@%<s_sg2%>:@P.Sa.Sg@@P.Sa.2@ti%>      Object ;
@P.Sa.Sg@@P.Sa.2@%<s_sg2%>:@P.Sa.Sg@@P.Sa.2@it%>      Object ; ! Dir/LR

@P.Sa.Sg@@P.Sa.3@%<s_sg3%>:@P.Sa.Sg@@P.Sa.3@          Object ;
@P.Sa.Pl@%<s_pl1%>:@P.Sa.Pl@ti%>                      Object ;

!
! ce- subj prefix is 1pl but takes singular subject tense/aspect agreement.
!
@P.Sa.Sg@%<s_pl1%>:@P.Sa.Sg@ce%>                      Object ; ! Dir/LR
@P.Sa.Sg@%<s_ind%>:@P.Sa.Sg@ce%>                      Object ;

@P.Sa.Pl@%<s_pl2%>:@P.Sa.Pl@ni%>                      Object ;
@P.Sa.Pl@%<s_pl2%>:@P.Sa.Pl@in%>                      Object ; ! Dir/LR

@P.Sa.Pl@%<s_pl3%>:@P.Sa.Pl@                          Object ;

@P.Sa.Sg@@P.Opt.ON@%<s_sg2%>:@P.Sa.Sg@@P.Opt.ON@xi%>  Object ;
@P.Sa.Pl@@P.Opt.ON@%<s_pl2%>:@P.Sa.Pl@@P.Opt.ON@xi%>  Object ;
@P.Sa.Sg@@P.Opt.ON@%<s_sg2%>:@P.Sa.Sg@@P.Opt.ON@ix%>  Object ; ! Dir/LR
@P.Sa.Pl@@P.Opt.ON@%<s_pl2%>:@P.Sa.Pl@@P.Opt.ON@ix%>  Object ; ! Dir/LR

LEXICON Object
                                                       IV-Honorific ;
@P.DOBJ.FILLED@:@P.DOBJ.FILLED@                        TV-DOBJ ;
TV-Refl ;
                                                       TV2-IOBJ ;

LEXICON TV2-IOBJ
!
! Regular bitransitive construction
! (first obj is iobj, second is dobj and optional)
! e.g. ni-mitz-in-maca "te los doy", ni-mitz-maca "te (lo) doy".
!

%<i_sg1%>:nech%>                                    TV2-DOBJ ;
%<i_sg2%>:mitz%>                                    TV2-DOBJ ;
%<i_sg3%>:%{q%}%{U%}%{i%}%>                         TV2-DOBJ ;
! %<i_sg3%>:qui%>                                     TV2-DOBJ ;
%<i_pl1%>:tech%>                                    TV2-DOBJ ;
%<i_pl2%>:mech%>                                    TV2-DOBJ ;
%<i_pl3%>:qui%{m%}%>                                TV2-DOBJ ;

! TODO: in the case where there is only an indefinite object, how can we ensure that an object slot is filled? 
                                                    TV2-DOBJ ;  !

LEXICON TV2-DOBJ
@P.DOBJ.FILLED@%<o_pl3%>:@P.DOBJ.FILLED@i%{m%}%>   TV2-Honorific ;
@P.DOBJ.FILLED@%<o_sg3%>:@P.DOBJ.FILLED@0          TV2-Honorific ;
@P.DOBJ.FILLED@%<o_sg3%>:@P.DOBJ.FILLED@0          TV2-Honorific ;
TV2-Honorific ;


LEXICON TV2-Honorific
%<hon%>:on%>                                       TV2-Dir ;
                                                   TV2-Dir ;

LEXICON TV2-Dir
%<ven%>:hual%>                                     TV2-Refl ;
%<and%>:nal%>                                      TV2-Refl ;

                                                   TV2-Refl ;

LEXICON TV2-Refl
@D.DOBJ@@P.DOBJ.FILLED@%<o_ref%>:@D.DOBJ@@P.DOBJ.FILLED@mo%>     TV2-Adv-Pref ;
@D.IOBJ@@P.IOBJ.FILLED@%<i_ref%>:@D.IOBJ@@P.IOBJ.FILLED@mo%>     TV2-Adv-Pref ;

TV2-Adv-Pref ;

LEXICON TV2-Adv-Pref
%<yec%>:yec%> TV2-Indef-Obj ; ! bien
%<cepan%>:cepan%> TV2-Indef-Obj ; ! junto
%<cin%>:cin%> TV2-Indef-Obj ; ! junto
%<cepa%>:cepa%> TV2-Indef-Obj ; ! completamente
%<tlahuel%>:tlahuel%> TV2-Indef-Obj ; ! completamente

TV2-Indef-Obj ;

LEXICON TV2-Indef-Obj
@D.DOBJ@@P.DOBJ.FILLED@%<o_aa%>:@D.DOBJ@@P.DOBJ.FILLED@te%>          TV2-Stem ;
@D.DOBJ@@P.DOBJ.FILLED@%<o_nn%>:@D.DOBJ@@P.DOBJ.FILLED@tla%>         TV2-Stem ;
!@R.DOBJ@:@R.DOBJ@                                  TV2-Stem ;
TV2-Stem ;


LEXICON TV-DOBJ
%<o_sg1%>:nech%>             TV-Honorific ;
%<o_sg2%>:mitz%>             TV-Honorific ;
%<o_sg3%>:%{q%}%{U%}%{i%}%>  TV-Honorific ;
! %<o_sg3%>:qui%>              TV-Honorific ;

! With 3sg obj (and not 3 sbj, and not honorific ), the object prefix can be
! omitted optionally. eg "ni-0-piya" "yo lo tengo". this is more of a 
! morphonological phenomenon, and should be updated in the future to be 
! treated as such. EG only true if stem starts with a consonant. (spell relax?)
@D.Sa.3@%<o_sg3_om%>:@D.Sa.3@   TV-Honorific ;

%<o_pl1%>:tech%>             TV-Honorific ;
%<o_pl2%>:mech%>             TV-Honorific ;
%<o_pl3%>:qui%{m%}%>         TV-Honorific ;

LEXICON TV-Honorific
%<hon%>:on%>                                       TV-Dir ;
                                                   TV-Dir ;

LEXICON TV-Dir
%<and%>:nal%>                                      TV-Refl ;
%<ven%>:hual%>                                     TV-Refl ;
                                                   TV-Refl ;

LEXICON TV-Refl
@D.DOBJ@@P.DOBJ.FILLED@%<o_ref%>:@D.DOBJ@@P.DOBJ.FILLED@mo%>   TV-Adv-Pref ;
                                                               TV-Adv-Pref ;

LEXICON TV-Adv-Pref
%<yec%>:yec%> TV-Indef-Obj ; ! bien
%<cepan%>:cepan%> TV-Indef-Obj ; ! junto
%<cin%>:cin%> TV-Indef-Obj ; ! junto
%<cepa%>:cepa%> TV-Indef-Obj ; ! completamente
%<tlahuel%>:tlahuel%> TV-Indef-Obj ; ! completamente
TV-Indef-Obj ;

LEXICON TV-Indef-Obj
@D.DOBJ@%<o_aa%>:@D.DOBJ@te%>                     TV-Stem ;
@D.DOBJ@%<o_nn%>:@D.DOBJ@tla%>                    TV-Stem ;
                                                   TV-Stem ;

LEXICON IV-Honorific
%<hon%>:on%>                                       IV-Dir ;
                                                   IV-Dir ;

LEXICON IV-Dir
%<and%>:nal%>                                      IV-Adv-Pref ;
%<ven%>:hual%>                                     IV-Adv-Pref ;
                                                   IV-Adv-Pref ;

LEXICON IV-Adv-Pref
%<yec%>:yec%> IV-Stem ; ! bien
%<cepan%>:cepan%> IV-Stem ; ! junto
%<cin%>:cin%> IV-Stem ; ! junto
%<cepa%>:cepa%> IV-Stem ; ! completamente
IV-Stem ;

LEXICON IrregularVerbs
                  Ca ;
                  Yo ;
                  HuiquiOpt ;

LEXICON Ca ! estar
@D.PST@:@D.PST@ CaPres ;
@R.PST@:@R.PST@ CaImpf ;
@D.PST@:@D.PST@ CaFut ;
CaCni ;

LEXICON Yo ! ir
@D.PST@:@D.PST@ YoPres ;
@R.PST@:@R.PST@ YoPret ;
@R.PST@:@R.PST@ YoImpf ;
@D.PST@:@D.PST@ YoFut ;

LEXICON HuiquiOpt
%<s_sg2%>huiqui%<v%>%<iv%>%<pres%>:xi%>huiqui # ;
%<s_sg2%>huiqui%<v%>%<iv%>%<pres%>:ix%>huiqui # ;


LEXICON CaPres
%<s_sg1%>catqui%<cop%>%<pres%>:ni%>ca # ;
%<s_sg2%>catqui%<cop%>%<pres%>:ti%>ca # ;
%<s_sg3%>catqui%<cop%>%<pres%>:catqui # ;
%<s_sg3%>catqui%<cop%>%<pres%>:ca # ; ! Dir/LR
%<s_sg3%>catqui%<cop%>%<pres%>:cah # ;! Dir/LR

%<s_pl1%>catqui%<cop%>%<pres%>:ti%>cate # ;! Dir/LR
%<s_pl1%>catqui%<cop%>%<pres%>:ce%>ca # ;

%<s_pl2%>catqui%<cop%>%<pres%>:ni%>cate # ;! Dir/LR
%<s_pl3%>catqui%<cop%>%<pres%>:cate # ;! Dir/LR

%<s_pl1%>catqui%<cop%>%<pres%>:ti%>cateh # ;
%<s_pl1%>catqui%<cop%>%<pres%>:ce%>cah # ;

%<s_pl2%>catqui%<cop%>%<pres%>:ni%>cateh # ;
%<s_pl3%>catqui%<cop%>%<pres%>:cateh # ;

! one-off from tenango grammar
%<s_sg3%>ameh%<cop%>%<pres%>:ameh # ;
%<s_pl3%>ameh%<cop%>%<pres%>:amehcan # ;

! non-copular form
%<s_sg1%>catqui%<v%>%<iv%>%<pres%>:ni%>ca # ;
%<s_sg2%>catqui%<v%>%<iv%>%<pres%>:ti%>ca # ;
%<s_sg3%>catqui%<v%>%<iv%>%<pres%>:catqui # ;
%<s_sg3%>catqui%<v%>%<iv%>%<pres%>:ca # ; ! Dir/LR
%<s_sg3%>catqui%<v%>%<iv%>%<pres%>:cah # ;! Dir/LR

%<s_pl1%>catqui%<v%>%<iv%>%<pres%>:ti%>cate # ;! Dir/LR
%<s_pl1%>catqui%<v%>%<iv%>%<pres%>:ce%>ca # ;

%<s_pl2%>catqui%<v%>%<iv%>%<pres%>:ni%>cate # ;! Dir/LR
%<s_pl3%>catqui%<v%>%<iv%>%<pres%>:cate # ;! Dir/LR

%<s_pl1%>catqui%<v%>%<iv%>%<pres%>:ti%>cateh # ;
%<s_pl1%>catqui%<v%>%<iv%>%<pres%>:ce%>cah # ;

%<s_pl2%>catqui%<v%>%<iv%>%<pres%>:ni%>cateh # ;
%<s_pl3%>catqui%<v%>%<iv%>%<pres%>:cateh # ;

! one-off from tenango grammar
%<s_sg3%>ameh%<v%>%<iv%>%<pres%>:ameh # ;
%<s_pl3%>ameh%<v%>%<iv%>%<pres%>:amehcan # ;

LEXICON CaImpf
%<s_sg1%>catqui%<cop%>%<impf%>:ni%>catca # ;
%<s_sg2%>catqui%<cop%>%<impf%>:ti%>catca # ;
%<s_sg3%>catqui%<cop%>%<impf%>:catca # ;
%<s_pl1%>catqui%<cop%>%<impf%>:ti%>catca # ;! Dir/LR
%<s_pl2%>catqui%<cop%>%<impf%>:ni%>catca # ;! Dir/LR
%<s_pl3%>catqui%<cop%>%<impf%>:catca # ;! Dir/LR
%<s_pl1%>catqui%<cop%>%<impf%>:ti%>catcah # ;
%<s_pl2%>catqui%<cop%>%<impf%>:ni%>catcah # ;
%<s_pl3%>catqui%<cop%>%<impf%>:catcah # ;

! non-cop
%<s_sg1%>catqui%<v%>%<iv%>%<impf%>:ni%>catca # ;
%<s_sg2%>catqui%<v%>%<iv%>%<impf%>:ti%>catca # ;
%<s_sg3%>catqui%<v%>%<iv%>%<impf%>:catca # ;
%<s_pl1%>catqui%<v%>%<iv%>%<impf%>:ti%>catca # ;! Dir/LR
%<s_pl2%>catqui%<v%>%<iv%>%<impf%>:ni%>catca # ;! Dir/LR
%<s_pl3%>catqui%<v%>%<iv%>%<impf%>:catca # ;! Dir/LR
%<s_pl1%>catqui%<v%>%<iv%>%<impf%>:ti%>catcah # ;
%<s_pl2%>catqui%<v%>%<iv%>%<impf%>:ni%>catcah # ;
%<s_pl3%>catqui%<v%>%<iv%>%<impf%>:catcah # ;

LEXICON CaFut
%<s_sg1%>catqui%<cop%>%<fut%>:ni%>izqui # ;
%<s_sg2%>catqui%<cop%>%<fut%>:ti%>izqui # ;
%<s_sg3%>catqui%<cop%>%<fut%>:izqui # ;
%<s_pl1%>catqui%<cop%>%<fut%>:ti%>izque # ; ! Dir/LR
%<s_pl2%>catqui%<cop%>%<fut%>:ni%>izque # ; ! Dir/LR
%<s_pl3%>catqui%<cop%>%<fut%>:izque # ;  ! Dir/LR
%<s_pl1%>catqui%<cop%>%<fut%>:ti%>izqueh # ;
%<s_pl2%>catqui%<cop%>%<fut%>:ni%>izqueh # ;
%<s_pl3%>catqui%<cop%>%<fut%>:izqueh # ;

! non-cop
%<s_sg1%>catqui%<v%>%<iv%>%<fut%>:ni%>izqui # ;
%<s_sg2%>catqui%<v%>%<iv%>%<fut%>:ti%>izqui # ;
%<s_sg3%>catqui%<v%>%<iv%>%<fut%>:izqui # ;
%<s_pl1%>catqui%<v%>%<iv%>%<fut%>:ti%>izque # ; ! Dir/LR
%<s_pl2%>catqui%<v%>%<iv%>%<fut%>:ni%>izque # ; ! Dir/LR
%<s_pl3%>catqui%<v%>%<iv%>%<fut%>:izque # ;  ! Dir/LR
%<s_pl1%>catqui%<v%>%<iv%>%<fut%>:ti%>izqueh # ;
%<s_pl2%>catqui%<v%>%<iv%>%<fut%>:ni%>izqueh # ;
%<s_pl3%>catqui%<v%>%<iv%>%<fut%>:izqueh # ;

LEXICON CaCni
%<s_sg1%>catqui%<cop%>%<cni%>:ni%>izquia # ;
%<s_sg2%>catqui%<cop%>%<cni%>:ti%>izquia # ;
%<s_sg3%>catqui%<cop%>%<cni%>:izquia # ;
%<s_pl1%>catqui%<cop%>%<cni%>:ti%>izquia # ; !Dir/LR
%<s_pl2%>catqui%<cop%>%<cni%>:ni%>izquia # ; ! Dir/LR
%<s_pl3%>catqui%<cop%>%<cni%>:izquia # ;  ! Dir/LR
%<s_pl1%>catqui%<cop%>%<cni%>:ti%>izquiah # ;
%<s_pl2%>catqui%<cop%>%<cni%>:ni%>izquiah # ;
%<s_pl3%>catqui%<cop%>%<cni%>:izquiah # ;

! non-cop
%<s_sg1%>catqui%<v%>%<iv%>%<cni%>:ni%>izquia # ;
%<s_sg2%>catqui%<v%>%<iv%>%<cni%>:ti%>izquia # ;
%<s_sg3%>catqui%<v%>%<iv%>%<cni%>:izquia # ;
%<s_pl1%>catqui%<v%>%<iv%>%<cni%>:ti%>izquia # ; !Dir/LR
%<s_pl2%>catqui%<v%>%<iv%>%<cni%>:ni%>izquia # ; ! Dir/LR
%<s_pl3%>catqui%<v%>%<iv%>%<cni%>:izquia # ;  ! Dir/LR
%<s_pl1%>catqui%<v%>%<iv%>%<cni%>:ti%>izquiah # ;
%<s_pl2%>catqui%<v%>%<iv%>%<cni%>:ni%>izquiah # ;
%<s_pl3%>catqui%<v%>%<iv%>%<cni%>:izquiah # ;

LEXICON YoPres
%<s_sg1%>yohui%<v%>%<iv%>%<pres%>:ni%>yo # ;
%<s_sg2%>yohui%<v%>%<iv%>%<pres%>:ti%>yo # ;

%<s_sg2%>yohui%<v%>%<iv%>%<opt%>:xi%>yo # ;
%<s_sg2%>yohui%<v%>%<iv%>%<opt%>:ti%>yo # ;

%<s_sg3%>yohui%<v%>%<iv%>%<pres%>:yohui # ;
%<s_pl1%>yohui%<v%>%<iv%>%<pres%>:ti%>yohue # ; ! Dir/LR
%<s_pl2%>yohui%<v%>%<iv%>%<pres%>:ni%>yohue # ;! Dir/LR
%<s_pl3%>yohui%<v%>%<iv%>%<pres%>:yohue # ; ! Dir/LR
%<s_pl1%>yohui%<v%>%<iv%>%<pres%>:ti%>yohueh # ;
%<s_pl2%>yohui%<v%>%<iv%>%<pres%>:ni%>yohueh # ;
%<s_pl3%>yohui%<v%>%<iv%>%<pres%>:yohueh # ;


%<s_pl1%>yohui%<v%>%<iv%>%<opt%>:ti%>ya%>can # ;
%<s_pl2%>yohui%<v%>%<iv%>%<opt%>:xi%>ya%>can # ;
%<s_pl3%>yohui%<v%>%<iv%>%<pres%>:ya%>can # ;


%<s_sg3%>yohui%<v%>%<iv%>%<pres%>:yuhui # ;! Dir/LR
%<s_pl1%>yohui%<v%>%<iv%>%<pres%>:ti%>yuhue # ;! Dir/LR
%<s_pl2%>yohui%<v%>%<iv%>%<pres%>:ni%>yuhue # ;! Dir/LR
%<s_pl3%>yohui%<v%>%<iv%>%<pres%>:yuhue # ;! Dir/LR
%<s_pl1%>yohui%<v%>%<iv%>%<pres%>:ti%>yuhueh # ;! Dir/LR
%<s_pl2%>yohui%<v%>%<iv%>%<pres%>:ni%>yuhueh # ;! Dir/LR
%<s_pl3%>yohui%<v%>%<iv%>%<pres%>:yuhueh # ;! Dir/LR

! TODO: optative forms
! %<s_sg1%>yohui%<v%>%<iv%>%<pres%>:ni%>yo # ;
! %<s_sg2%>yohui%<v%>%<iv%>%<pres%>:ti%>yo # ;

! %<s_sg2%>yohui%<v%>%<iv%>%<opt%>:xi%>yo # ;
! %<s_sg2%>yohui%<v%>%<iv%>%<opt%>:ti%>yo # ;

! %<s_sg3%>yohui%<v%>%<iv%>%<pres%>:yohui # ;
! %<s_pl1%>yohui%<v%>%<iv%>%<pres%>:ti%>yohue # ;
! %<s_pl2%>yohui%<v%>%<iv%>%<pres%>:ni%>yohue # ;! Dir/LR
! %<s_pl3%>yohui%<v%>%<iv%>%<pres%>:yohue # ; ! Dir/LR
! %<s_pl1%>yohui%<v%>%<iv%>%<pres%>:ti%>yohueh # ;
! %<s_pl2%>yohui%<v%>%<iv%>%<pres%>:ni%>yohueh # ;
! %<s_pl3%>yohui%<v%>%<iv%>%<pres%>:yohueh # ;

LEXICON YoPret
%<s_sg1%>yohui%<v%>%<iv%>%<pret%>:ni%>ya # ;
%<s_sg2%>yohui%<v%>%<iv%>%<pret%>:ti%>ya # ;
%<s_sg3%>yohui%<v%>%<iv%>%<pret%>:ya # ;

%<s_sg1%>yohui%<v%>%<iv%>%<pret%>:ni%>yah # ;! Dir/LR
%<s_sg2%>yohui%<v%>%<iv%>%<pret%>:ti%>yah # ;! Dir/LR
%<s_sg3%>yohui%<v%>%<iv%>%<pret%>:yah # ;! Dir/LR

%<s_pl1%>yohui%<v%>%<iv%>%<pret%>:ti%>yahque # ;! Dir/LR
%<s_pl2%>yohui%<v%>%<iv%>%<pret%>:ni%>yahque # ;! Dir/LR
%<s_pl3%>yohui%<v%>%<iv%>%<pret%>:yahque # ;! Dir/LR

%<s_pl1%>yohui%<v%>%<iv%>%<pret%>:ti%>yahqueh # ;
%<s_pl2%>yohui%<v%>%<iv%>%<pret%>:ni%>yahqueh # ;
%<s_pl3%>yohui%<v%>%<iv%>%<pret%>:yahqueh # ;

LEXICON YoImpf
%<s_sg1%>yohui%<v%>%<iv%>%<impf%>:ni%>yaya # ;
%<s_sg2%>yohui%<v%>%<iv%>%<impf%>:ti%>yaya # ;
%<s_sg3%>yohui%<v%>%<iv%>%<impf%>:yaya # ;
%<s_pl1%>yohui%<v%>%<iv%>%<impf%>:ti%>yaya # ;! Dir/LR
%<s_pl2%>yohui%<v%>%<iv%>%<impf%>:ni%>yaya # ;! Dir/LR
%<s_pl3%>yohui%<v%>%<iv%>%<impf%>:yaya # ;! Dir/LR
%<s_pl1%>yohui%<v%>%<iv%>%<impf%>:ti%>yayah # ;
%<s_pl2%>yohui%<v%>%<iv%>%<impf%>:ni%>yayah # ;
%<s_pl3%>yohui%<v%>%<iv%>%<impf%>:yayah # ;

LEXICON YoFut
%<s_sg1%>yohui%<v%>%<iv%>%<fut%>:ni%>yaz # ;
%<s_sg2%>yohui%<v%>%<iv%>%<fut%>:ti%>yaz # ;
%<s_sg3%>yohui%<v%>%<iv%>%<fut%>:yaz # ;
%<s_pl1%>yohui%<v%>%<iv%>%<fut%>:ti%>yazque # ;! Dir/LR
%<s_pl2%>yohui%<v%>%<iv%>%<fut%>:ni%>yazque # ;! Dir/LR
%<s_pl3%>yohui%<v%>%<iv%>%<fut%>:yazque # ;! Dir/LR
%<s_pl1%>yohui%<v%>%<iv%>%<fut%>:ti%>yazqueh # ;
%<s_pl2%>yohui%<v%>%<iv%>%<fut%>:ni%>yazqueh # ;
%<s_pl3%>yohui%<v%>%<iv%>%<fut%>:yazqueh # ;

!!!!!!!!!!!!!!!!!!!!!!!!!!!!!!!!!!!!!!!!!!!!!!!!!!!!!!!!!!!!!!!!!!!!!!!!!!!!!!!
! Continuation Verb Endings
!--------------------------
! * PresentTense
! * Imperfect
!   (In classical nahuatl, this is the same as PresentTense base (Base 1). In
!    nhi, verbs ending in 'ia' or 'oa' drop the first of those two ('i' and
!    'o', respectively), as is done in Base 1 in classical Nahuatl.
!    for eg:
!       ilhuia, "contar/decir"
!       classical:      o-ni-mitz-ilhuia-ya
!       western sierra: o-ni-mitz-ilhua-ya
!       "Yo te (lo) decía"

! * Base2Suffixes
!       * Preterite
!       * Pluperfect

! * Base3Suffixes
!       * Future
!       * Counterfactual
!       * Optative
!       * SuffixalDirectional

LEXICON ZV-Stem ! zero args
! llover
quiyahui%<v%>%<iv%>:quiyahui%>  PresentTense ;
quiyahui%<v%>%<iv%>:quiyahui%>  Imperfect ;
quiyahui%<v%>%<iv%>:quiyauh%>   Durative ;
quiyahui%<v%>%<iv%>:quiyauh%>   Base2Suffixes ;
quiyahui%<v%>%<iv%>:quiyahui%>  Base3Suffixes ;

! llover (alternancia)
quiyohui%<v%>%<iv%>:quiyohui%>  PresentTense ;
quiyohui%<v%>%<iv%>:quiyohui%>  Imperfect ;
quiyohui%<v%>%<iv%>:quiyoh%>   Durative ;
quiyohui%<v%>%<iv%>:quiyoh%>   Base2Suffixes ;
quiyohui%<v%>%<iv%>:quiyohui%>  Base3Suffixes ;


LEXICON IV-Stem

! llegar
ahci%<v%>%<iv%>:ahci%>  PresentTense;
ahci%<v%>%<iv%>:ahci%>  Imperfect;
ahci%<v%>%<iv%>:ahci%>  Durative;
ahci%<v%>%<iv%>:ahci%>  Base2Suffixes;
ahci%<v%>%<iv%>:ahci%>  Base3Suffixes;

! sufrir
ihyohuia%<v%>%<iv%>:ihyohuia%>         PresentTense ;
ihyohuia%<v%>%<iv%>:ihyohua%>          Imperfect ;
ihyohuia%<v%>%<iv%>:ihyohui%>          Durative ;
ihyohuia%<v%>%<iv%>:ihyohui%{H%}%{P%}%> Base2Suffixes ;
ihyohuia%<v%>%<iv%>:ihyohui%>          Base3Suffixes ;

! dormir
cochi%<v%>%<iv%>:cochi%>  PresentTense ;
cochi%<v%>%<iv%>:cochi%>  Imperfect ;
cochi%<v%>%<iv%>:coch%>   Durative ;
cochi%<v%>%<iv%>:coch%>   Base2Suffixes ;
cochi%<v%>%<iv%>:cochi%>  Base3Suffixes ;

! morir
miqui%<v%>%<iv%>:miqui%>  PresentTense ;
miqui%<v%>%<iv%>:miqui%>  Imperfect ;
miqui%<v%>%<iv%>:mic%>   Durative ;
miqui%<v%>%<iv%>:mic%>   Base2Suffixes ;
miqui%<v%>%<iv%>:miqui%>  Base3Suffixes ;

! salir
quiza%<v%>%<iv%>:quiza%>  PresentTense ;
quiza%<v%>%<iv%>:quiza%>  Imperfect ;
quiza%<v%>%<iv%>:quiz%>   Durative ;
quiza%<v%>%<iv%>:quiz%>   Base2Suffixes ;
quiza%<v%>%<iv%>:quiza%>  Base3Suffixes ;

! salir disparejo
chicoquiza%<v%>%<iv%>:chicoquiza%>  PresentTense ;
chicoquiza%<v%>%<iv%>:chicoquiza%>  Imperfect ;
chicoquiza%<v%>%<iv%>:chicoquiz%>   Durative ;
chicoquiza%<v%>%<iv%>:chicoquiz%>   Base2Suffixes ;
chicoquiza%<v%>%<iv%>:chicoquiza%>  Base3Suffixes ;

! salir de la casa
chanquiza%<v%>%<iv%>:chanquiza%>  PresentTense ;
chanquiza%<v%>%<iv%>:chanquiza%>  Imperfect ;
chanquiza%<v%>%<iv%>:chanquiz%>   Durative ;
chanquiza%<v%>%<iv%>:chanquiz%>   Base2Suffixes ;
chanquiza%<v%>%<iv%>:chanquiza%>  Base3Suffixes ;

! llorar
choca%<v%>%<iv%>:choca%>  PresentTense ;
choca%<v%>%<iv%>:choca%>  Imperfect ;
choca%<v%>%<iv%>:choca%>  Durative ;
choca%<v%>%<iv%>:choca%>  Base2Suffixes ;
choca%<v%>%<iv%>:choca%>  Base3Suffixes ;

! prender
xotla%<v%>%<iv%>:xotla%>  PresentTense ;
xotla%<v%>%<iv%>:xotla%>  Imperfect ;
xotla%<v%>%<iv%>:xotla%>  Durative ;
xotla%<v%>%<iv%>:xotla%>  Base2Suffixes ;
xotla%<v%>%<iv%>:xotla%>  Base3Suffixes ;


! trabajar
tiquiti%<v%>%<iv%>:tiquiti%>  PresentTense;
tiquiti%<v%>%<iv%>:tiquiti%>  Imperfect;
tiquiti%<v%>%<iv%>:tiqui%>   Durative;
tiquiti%<v%>%<iv%>:tiquit%>   Base2Suffixes;
tiquiti%<v%>%<iv%>:tiquiti%>  Base3Suffixes;

!tener sed
amiqui%<v%>%<iv%>:amiqui%>  PresentTense;
amiqui%<v%>%<iv%>:amiqui%>  Imperfect;
amiqui%<v%>%<iv%>:amic%>  Durative;
amiqui%<v%>%<iv%>:amic%>  Base2Suffixes;
amiqui%<v%>%<iv%>:amiqui%>  Base3Suffixes;

!tener hambre (2)
mayana%<v%>%<iv%>:mayana%>  PresentTense;
mayana%<v%>%<iv%>:mayana%>  Imperfect;
mayana%<v%>%<iv%>:mayan%>  Durative;
mayana%<v%>%<iv%>:mayan%>  Base2Suffixes;
mayana%<v%>%<iv%>:mayana%>  Base3Suffixes;


!mojar los pies
icxipalti%<v%>%<iv%>:icxipalti%>  PresentTense;
icxipalti%<v%>%<iv%>:icxipalti%>  Imperfect;
icxipalti%<v%>%<iv%>:icxipalti%>  Durative;
icxipalti%<v%>%<iv%>:icxipalti%>  Base2Suffixes;
icxipalti%<v%>%<iv%>:icxipalti%>  Base3Suffixes;

!caber
aqui%<v%>%<iv%>:aqui%>  PresentTense;
aqui%<v%>%<iv%>:aqui%>  Imperfect;
aqui%<v%>%<iv%>:ac%>  Durative;
aqui%<v%>%<iv%>:ac%>  Base2Suffixes;
aqui%<v%>%<iv%>:aqui%>  Base3Suffixes;

! desaparecer
polihui%<v%>%<iv%>:polihui%>  PresentTense;
polihui%<v%>%<iv%>:polihui%>  Imperfect;
polihui%<v%>%<iv%>:poliuh%>  Durative;
polihui%<v%>%<iv%>:poliuh%>  Base2Suffixes;
polihui%<v%>%<iv%>:polihui%>  Base3Suffixes;

! ir de frente
ixihcata%<v%>%<iv%>:ixihcata%>  PresentTense;
ixihcata%<v%>%<iv%>:ixihcata%>  Imperfect;
ixihcata%<v%>%<iv%>:ixihcata%>  Durative;
ixihcata%<v%>%<iv%>:ixihcata%>  Base2Suffixes;
ixihcata%<v%>%<iv%>:ixihcata%>  Base3Suffixes;

! descomponerse
ihtlacahui%<v%>%<iv%>:ihtlacahui%>  PresentTense;
ihtlacahui%<v%>%<iv%>:ihtlacahui%>  Imperfect;
ihtlacahui%<v%>%<iv%>:ihtlacauh%>  Durative;
ihtlacahui%<v%>%<iv%>:ihtlacauh%>  Base2Suffixes;
ihtlacahui%<v%>%<iv%>:ihtlacahui%>  Base3Suffixes;

! descomponerse
itlacahui%<v%>%<iv%>:itlacahui%>  PresentTense;
itlacahui%<v%>%<iv%>:itlacahui%>  Imperfect;
itlacahui%<v%>%<iv%>:itlacauh%>  Durative;
itlacahui%<v%>%<iv%>:itlacauh%>  Base2Suffixes;
itlacahui%<v%>%<iv%>:itlacahui%>  Base3Suffixes;

!tomar agua
atli%<v%>%<iv%>:atli%>  PresentTense;
atli%<v%>%<iv%>:atli%>  Imperfect;
atli%<v%>%<iv%>:atl%>  Durative;
atli%<v%>%<iv%>:atl%>  Base2Suffixes;
atli%<v%>%<iv%>:atli%>  Base3Suffixes;

!entrar
calaqui%<v%>%<iv%>:calaqui%>  PresentTense;
calaqui%<v%>%<iv%>:calaqui%>  Imperfect;
calaqui%<v%>%<iv%>:calac%>  Durative;
calaqui%<v%>%<iv%>:calac%>  Base2Suffixes;
calaqui%<v%>%<iv%>:calaqui%>  Base3Suffixes;

! entrar 2 (quizá entrar varias veces)
cahcalaqui%<v%>%<iv%>:cahcalaqui%>  PresentTense;
cahcalaqui%<v%>%<iv%>:cahcalaqui%>  Imperfect;
cahcalaqui%<v%>%<iv%>:cahcalac%>  Durative;
cahcalaqui%<v%>%<iv%>:cahcalac%>  Base2Suffixes;
cahcalaqui%<v%>%<iv%>:cahcalaqui%>  Base3Suffixes;


!cansarse
ciyohui%<v%>%<iv%>:ciyohui%>  PresentTense;
ciyohui%<v%>%<iv%>:ciyohui%>  Imperfect;
ciyohui%<v%>%<iv%>:ciyouh%>  Durative;
ciyohui%<v%>%<iv%>:ciyouh%>  Base2Suffixes;
ciyohui%<v%>%<iv%>:ciyohui%>  Base3Suffixes;


! cansarse (variante)
ciyohui%<v%>%<iv%>:ciyahui%>  PresentTense;
ciyohui%<v%>%<iv%>:ciyahui%>  Imperfect;
ciyohui%<v%>%<iv%>:ciyauh%>  Durative;
ciyohui%<v%>%<iv%>:ciyauh%>  Base2Suffixes;
ciyohui%<v%>%<iv%>:ciyahui%>  Base3Suffixes;

! despertarse
ihsa%<v%>%<iv%>:ihsa%>  PresentTense;
ihsa%<v%>%<iv%>:ihsa%>  Imperfect;
ihsa%<v%>%<iv%>:ihsa%>  Durative;
ihsa%<v%>%<iv%>:ihsa%>  Base2Suffixes;
ihsa%<v%>%<iv%>:ihsa%>  Base3Suffixes;

!vivir (en un lugar)
chanchihua%<v%>%<iv%>:chanchihua%>  PresentTense;
chanchihua%<v%>%<iv%>:chanchihua%>  Imperfect;
chanchihua%<v%>%<iv%>:chanchiuh%>  Durative;
chanchihua%<v%>%<iv%>:chanchiuh%>  Base2Suffixes;
chanchihua%<v%>%<iv%>:chanchihua%>  Base3Suffixes;

! vivir
chantia%<v%>%<iv%>:chantia%> PresentTense ;
chantia%<v%>%<iv%>:chanta%>  Imperfect ;
chantia%<v%>%<iv%>:chanti%>  Durative ;
chantia%<v%>%<iv%>:chanti%{H%}%{P%}%>  Base2Suffixes ;
chantia%<v%>%<iv%>:chanti%>  Base3Suffixes ;

!esperar
!chiya%<v%>%<iv%>:chiya%>  PresentTense;
!chiya%<v%>%<iv%>:chiya%>  Imperfect;
!chiya%<v%>%<iv%>:chix%>  Durative;
!chiya%<v%>%<iv%>:chix%>  Base2Suffixes;
!chiya%<v%>%<iv%>:chiya%>  Base3Suffixes;


! enojarse/estar enojado
cualani%<v%>%<iv%>:cualani%>  PresentTense;
cualani%<v%>%<iv%>:cualani%>  Imperfect;
cualani%<v%>%<iv%>:cualanih%>  Durative;
cualani%<v%>%<iv%>:cualani%{H%}%{P%}%>  Base2Suffixes;
cualani%<v%>%<iv%>:cualani%>  Base3Suffixes;


!roncar
cochzoloni%<v%>%<iv%>:cochzoloni%>  PresentTense;
cochzoloni%<v%>%<iv%>:cochzoloni%>  Imperfect;
cochzoloni%<v%>%<iv%>:cochzolon%>  Durative;
cochzoloni%<v%>%<iv%>:cochzolon%>  Base2Suffixes;
cochzoloni%<v%>%<iv%>:cochzoloni%>  Base3Suffixes;

! confiar
confiaroa%<v%>%<iv%>:confiaroa%>  PresentTense;
confiaroa%<v%>%<iv%>:confiaroa%>  Imperfect;
confiaroa%<v%>%<iv%>:confiaro%>  Durative;
confiaroa%<v%>%<iv%>:confiaroh%>  Durative;
confiaroa%<v%>%<iv%>:confiaroh%>  Base2Suffixes;
confiaroa%<v%>%<iv%>:confiaro%>  Base3Suffixes;

!huir
choloa%<v%>%<iv%>:choloa%>  PresentTense;
choloa%<v%>%<iv%>:choloa%>  Imperfect;
choloa%<v%>%<iv%>:cholo%>  Durative;
choloa%<v%>%<iv%>:choloh%>  Durative;
choloa%<v%>%<iv%>:choloh%>  Base2Suffixes;
choloa%<v%>%<iv%>:cholo%>  Base3Suffixes;

! rodear
yahualoa%<v%>%<iv%>:yahualoa%>  PresentTense;
yahualoa%<v%>%<iv%>:yahualoa%>  Imperfect;
yahualoa%<v%>%<iv%>:yahualo%>  Durative;
yahualoa%<v%>%<iv%>:yahualoh%>  Durative;
yahualoa%<v%>%<iv%>:yahualoh%>  Base2Suffixes;
yahualoa%<v%>%<iv%>:yahualo%>  Base3Suffixes;

! juntar/acercar
nitichoa%<v%>%<iv%>:nitichoa%>  PresentTense;
nitichoa%<v%>%<iv%>:nitichoa%>  Imperfect;
nitichoa%<v%>%<iv%>:niticho%>  Durative;
nitichoa%<v%>%<iv%>:nitichoh%>  Durative;
nitichoa%<v%>%<iv%>:nitichoh%>  Base2Suffixes;
nitichoa%<v%>%<iv%>:niticho%>  Base3Suffixes;

!huir (muchos? muchas veces? lejos?)
chohcholoa%<v%>%<iv%>:chohcholoa%>  PresentTense;
chohcholoa%<v%>%<iv%>:chohcholoa%>  Imperfect;
chohcholoa%<v%>%<iv%>:chohcholo%>  Durative;
chohcholoa%<v%>%<iv%>:chohcholoh%>  Base2Suffixes;
chohcholoa%<v%>%<iv%>:chohcholo%>  Base3Suffixes;

!venir
huala%<v%>%<iv%>:huala%>  PresentTense;
huala%<v%>%<iv%>:huala%>  Imperfect;
huala%<v%>%<iv%>:hual%>  Durative;
huala%<v%>%<iv%>:hual%>  Base2Suffixes;
huala%<v%>%<iv%>:huala%>  Base3Suffixes;

!venir
huitz%<v%>%<iv%>:huitz%>  PresentTense;

! crecer (tamaño)
hueyiya%<v%>%<iv%>:hueyiya%> PresentTense ;
hueyiya%<v%>%<iv%>:hueyiya%> Imperfect ;
hueyiya%<v%>%<iv%>:hueyix%> Durative ;
hueyiya%<v%>%<iv%>:hueyix%> Base2Suffixes ; 
hueyiya%<v%>%<iv%>:hueyiya%> Base3Suffixes ;

!reir
huihuitzca%<v%>%<iv%>:huihuitzca%>  PresentTense;
huihuitzca%<v%>%<iv%>:huihuitzca%>  Imperfect;
huihuitzca%<v%>%<iv%>:huihuitzca%>  Durative;
huihuitzca%<v%>%<iv%>:huihuitzca%>  Base2Suffixes;
huihuitzca%<v%>%<iv%>:huihuitzca%>  Base3Suffixes;


!poder
huili%<v%>%<iv%>:huili%>  PresentTense;
huili%<v%>%<iv%>:huili%>  Imperfect;
huili%<v%>%<iv%>:huil%>  Durative;
huili%<v%>%<iv%>:huili%{H%}%{P%}%>  Base2Suffixes;
huili%<v%>%<iv%>:huili%>  Base3Suffixes;


! caerse
huitzi%<v%>%<iv%>:huitzi%>  PresentTense;
huitzi%<v%>%<iv%>:huitzi%>  Imperfect;
huitzi%<v%>%<iv%>:huitz%>  Durative;
huitzi%<v%>%<iv%>:huitz%>  Base2Suffixes;
huitzi%<v%>%<iv%>:huitzi%>  Base3Suffixes;


!sonreir
huitzca%<v%>%<iv%>:huitzca%>  PresentTense;
huitzca%<v%>%<iv%>:huitzca%>  Imperfect;
huitzca%<v%>%<iv%>:huitzca%>  Durative;
huitzca%<v%>%<iv%>:huitzca%>  Base2Suffixes;
huitzca%<v%>%<iv%>:huitzca%>  Base3Suffixes;


!apurarse
ihcihui%<v%>%<iv%>:ihcihui%>  PresentTense;
ihcihui%<v%>%<iv%>:ihcihui%>  Imperfect;
ihcihui%<v%>%<iv%>:ihciuh%>  Durative;
ihcihui%<v%>%<iv%>:ihciuh%>  Base2Suffixes;
ihcihui%<v%>%<iv%>:ihcihui%>  Base3Suffixes;


!echar pedo
miguixi%<v%>%<iv%>:miguixi%>  PresentTense;
miguixi%<v%>%<iv%>:miguixi%>  Imperfect;
miguixi%<v%>%<iv%>:miguix%>  Durative;
miguixi%<v%>%<iv%>:miguix%>  Base2Suffixes;
miguixi%<v%>%<iv%>:miguixi%>  Base3Suffixes;


!tener miedo
mohmohtia%<v%>%<iv%>:mohmohtia%>  PresentTense;
mohmohtia%<v%>%<iv%>:mohmohta%>  Imperfect;
mohmohtia%<v%>%<iv%>:mohmohtih%>  Durative;
mohmohtia%<v%>%<iv%>:mohmohti%{H%}%{P%}%>  Base2Suffixes;
mohmohtia%<v%>%<iv%>:mohmohti%>  Base3Suffixes;

! espantar feo
hueyicamohtia%<v%>%<iv%>:hueyicamohtia%>  PresentTense;
hueyicamohtia%<v%>%<iv%>:hueyicamohta%>  Imperfect;
hueyicamohtia%<v%>%<iv%>:hueyicamohtih%>  Durative;
hueyicamohtia%<v%>%<iv%>:hueyicamohti%{H%}%{P%}%>  Base2Suffixes;
hueyicamohtia%<v%>%<iv%>:hueyicamohti%>  Base3Suffixes;

! soprenderse
motetzahuia%<v%>%<iv%>:motetzahuia%>  PresentTense;
motetzahuia%<v%>%<iv%>:motetzahua%>  Imperfect;
motetzahuia%<v%>%<iv%>:motetzahuih%>  Durative;
motetzahuia%<v%>%<iv%>:motetzahui%{H%}%{P%}%>  Base2Suffixes;
motetzahuia%<v%>%<iv%>:motetzahui%>  Base3Suffixes;

! crecer
mozcaltia%<v%>%<iv%>:mozcaltia%>  PresentTense;
mozcaltia%<v%>%<iv%>:mozcalta%>  Imperfect;
mozcaltia%<v%>%<iv%>:mozcaltih%>  Durative;
mozcaltia%<v%>%<iv%>:mozcalti%{H%}%{P%}%>  Base2Suffixes;
mozcaltia%<v%>%<iv%>:mozcalti%>  Base3Suffixes;

! hacer fiesta
iluitia%<v%>%<iv%>:iluitia%>  PresentTense;
iluitia%<v%>%<iv%>:iluita%>  Imperfect;
iluitia%<v%>%<iv%>:iluitih%>  Durative;
iluitia%<v%>%<iv%>:iluiti%{H%}%{P%}%>  Base2Suffixes;
iluitia%<v%>%<iv%>:iluiti%>  Base3Suffixes;


! hacerse escuchar, contestar
nahuati%<v%>%<iv%>:nahuati%> PresentTense ;
nahuati%<v%>%<iv%>:nahuati%> Imperfect ;
nahuati%<v%>%<iv%>:nahuat%> Durative ;
nahuati%<v%>%<iv%>:nahuat%> Base2Suffixes ;
nahuati%<v%>%<iv%>:nahuati%> Base3Suffixes ;

!andar/vivir
nimi%<v%>%<iv%>:nimi%>  PresentTense;
nimi%<v%>%<iv%>:nimi%>  Imperfect;
nimi%<v%>%<iv%>:nin%>  Durative;
nimi%<v%>%<iv%>:nin%>  Base2Suffixes;
nimi%<v%>%<iv%>:nimi%>  Base3Suffixes;

!caminar
nihnimi%<v%>%<iv%>:nihnimi%>  PresentTense;
nihnimi%<v%>%<iv%>:nihnimi%>  Imperfect;
nihnimi%<v%>%<iv%>:nihnin%>  Durative;
nihnimi%<v%>%<iv%>:nihnin%>  Base2Suffixes;
nihnimi%<v%>%<iv%>:nihnimi%>  Base3Suffixes;

! hacer sol
tona%<v%>%<iv%>:tona%> PresentTense ;
tona%<v%>%<iv%>:tona%> Imperfect ;
tona%<v%>%<iv%>:ton%> Durative ;
tona%<v%>%<iv%>:ton%> Base2Suffixes ;
tona%<v%>%<iv%>:ton%> Base3Suffixes ;

! brillar (la luna)
tlametztona%<v%>%<iv%>:tlametztona%> PresentTense ;
tlametztona%<v%>%<iv%>:tlametztona%> Imperfect ;
tlametztona%<v%>%<iv%>:tlametzton%> Durative ;
tlametztona%<v%>%<iv%>:tlametzton%> Base2Suffixes ;
tlametztona%<v%>%<iv%>:tlametzton%> Base3Suffixes ;


! platicar
mononotza%<v%>%<iv%>:mononotza%> PresentTense ;
mononotza%<v%>%<iv%>:mononotza%> Imperfect ;
mononotza%<v%>%<iv%>:mononotz%> Durative ;
monotza%<v%>%<iv%>:mononotz%> Base2Suffixes ; 
mononotza%<v%>%<iv%>:mononotza%> Base3Suffixes ;

!aparecer
moapareceroa%<v%>%<iv%>:moapareceroa%>  PresentTense;
moapareceroa%<v%>%<iv%>:moapareceroa%>  Imperfect;
moapareceroa%<v%>%<iv%>:moaparecero%>  Durative;
moapareceroa%<v%>%<iv%>:moapareceroh%>  Durative;
moapareceroa%<v%>%<iv%>:moaparecero%>  Base2Suffixes;
moapareceroa%<v%>%<iv%>:moaparecero%>  Base3Suffixes;

! burlarse
moburlaroa%<v%>%<iv%>:moburlaroa%>  PresentTense;
moburlaroa%<v%>%<iv%>:moburlaroa%>  Imperfect;
moburlaroa%<v%>%<iv%>:moburlaro%>  Durative;
moburlaroa%<v%>%<iv%>:moburlaroh%>  Durative;
moburlaroa%<v%>%<iv%>:moburlaro%>  Base2Suffixes;
moburlaroa%<v%>%<iv%>:moburlaro%>  Base3Suffixes;

!pasar
panoa%<v%>%<iv%>:panoa%>  PresentTense;
panoa%<v%>%<iv%>:panoa%>  Imperfect;
panoa%<v%>%<iv%>:pano%>  Durative;
panoa%<v%>%<iv%>:pano%>  Base2Suffixes;
panoa%<v%>%<iv%>:pano%>  Base3Suffixes;


!volar
patlani%<v%>%<iv%>:patlani%>  PresentTense;
patlani%<v%>%<iv%>:patlani%>  Imperfect;
patlani%<v%>%<iv%>:patlan%>  Durative;
patlani%<v%>%<iv%>:patlan%>  Base2Suffixes;
patlani%<v%>%<iv%>:patlani%>  Base3Suffixes;

! brillar
pitlani%<v%>%<iv%>:pitlani%>  PresentTense;
pitlani%<v%>%<iv%>:pitlani%>  Imperfect;
pitlani%<v%>%<iv%>:pitlan%>  Durative;
pitlani%<v%>%<iv%>:pitlan%>  Base2Suffixes;
pitlani%<v%>%<iv%>:pitlani%>  Base3Suffixes;

! nacer TODO: confirm forms
tlacati%<v%>%<iv%>:tlacati%>  PresentTense;
tlacati%<v%>%<iv%>:tlacati%>  Imperfect;
tlacati%<v%>%<iv%>:tlacat%>  Durative;
tlacati%<v%>%<iv%>:tlacat%>  Base2Suffixes;
tlacati%<v%>%<iv%>:tlacati%>  Base3Suffixes;

! explotar
tlatoponi%<v%>%<iv%>:tlatoponi%>  PresentTense;
tlatoponi%<v%>%<iv%>:tlatoponi%>  Imperfect;
tlatoponi%<v%>%<iv%>:tlatopon%>  Durative;
tlatoponi%<v%>%<iv%>:tlatopon%>  Base2Suffixes;
tlatoponi%<v%>%<iv%>:tlatoponi%>  Base3Suffixes;

!empezar
pehua%<v%>%<iv%>:pehua%>  PresentTense;
pehua%<v%>%<iv%>:pehua%>  Imperfect;
pehua%<v%>%<iv%>:peuh%>  Durative;
pehua%<v%>%<iv%>:peuh%>  Base2Suffixes;
pehua%<v%>%<iv%>:pehua%>  Base3Suffixes;

!empezar (variante de ixquihuacan)
pehui%<v%>%<iv%>:pehui%>  PresentTense;
pehui%<v%>%<iv%>:pehui%>  Imperfect;
pehui%<v%>%<iv%>:peuh%>  Durative;
pehui%<v%>%<iv%>:pehui%{H%}%{P%}%>  Base2Suffixes;
pehui%<v%>%<iv%>:pehui%>  Base3Suffixes;


! dormir de día
tlahcahcochi%<v%>%<iv%>:tlahcahcochi%>  PresentTense;
tlahcahcochi%<v%>%<iv%>:tlahcahcochi%>  Imperfect;
tlahcahcochi%<v%>%<iv%>:tlahcahcoch%>  Durative;
tlahcahcochi%<v%>%<iv%>:tlahcahcoch%>  Base2Suffixes;
tlahcahcochi%<v%>%<iv%>:tlahcahcochi%>  Base3Suffixes;

!subir
tlehco%<v%>%<iv%>:tlehco%>  PresentTense;
tlehco%<v%>%<iv%>:tlehco%>  Imperfect;
tlehco%<v%>%<iv%>:tlehco%>  Durative;
tlehco%<v%>%<iv%>:tlehcoc%>  Base2Suffixes;
tlehco%<v%>%<iv%>:tlehco%>  Base3Suffixes;

!bajar
timoa%<v%>%<iv%>:timoa%>  PresentTense;
timoa%<v%>%<iv%>:timoa%>  Imperfect;
timoa%<v%>%<iv%>:timo%>  Durative;
timoa%<v%>%<iv%>:timoc%>  Base2Suffixes;
timoa%<v%>%<iv%>:timo%>  Base3Suffixes;

! echar tortilla
tizi%<v%>%<iv%>:tizi%>  PresentTense;
tizi%<v%>%<iv%>:tizi%>  Imperfect;
tizi%<v%>%<iv%>:tiz%>  Durative;
tizi%<v%>%<iv%>:tiz%>  Base2Suffixes;
tizi%<v%>%<iv%>:tizi%>  Base3Suffixes;

! correr
tzicuini%<v%>%<iv%>:tzicuini%> PresentTense ;
tzicuini%<v%>%<iv%>:tzicuini%> Imperfect ;
tzicuini%<v%>%<iv%>:tzicuin%> Durative ;
tzicuini%<v%>%<iv%>:tzicuin%> Base2Suffixes ;
tzicuini%<v%>%<iv%>:tzicuini%> Base3Suffixes ;

! brincar
ahcotzicuini%<v%>%<iv%>:ahcotzicuini%> PresentTense ;
ahcotzicuini%<v%>%<iv%>:ahcotzicuini%> Imperfect ;
ahcotzicuini%<v%>%<iv%>:ahcotzicuin%> Durative ;
ahcotzicuini%<v%>%<iv%>:ahcotzicuin%> Base2Suffixes ;
ahcotzicuini%<v%>%<iv%>:ahcotzicuini%> Base3Suffixes ;

!tener pena
pinahui%<v%>%<iv%>:pinahui%>  PresentTense;
pinahui%<v%>%<iv%>:pinahui%>  Imperfect;
pinahui%<v%>%<iv%>:pinauh%>  Durative;
pinahui%<v%>%<iv%>:pinauh%>  Base2Suffixes;
pinahui%<v%>%<iv%>:pinahui%>  Base3Suffixes;

!tener pena
pinahua%<v%>%<iv%>:pinahua%>  PresentTense;
pinahua%<v%>%<iv%>:pinahua%>  Imperfect;
pinahua%<v%>%<iv%>:pinauh%>  Durative;
pinahua%<v%>%<iv%>:pinauh%>  Base2Suffixes;
pinahua%<v%>%<iv%>:pinahua%>  Base3Suffixes;

!tener asco/nauseas
elmoyahui%<v%>%<iv%>:elmoyahui%>  PresentTense;
elmoyahui%<v%>%<iv%>:elmoyahui%>  Imperfect;
elmoyahui%<v%>%<iv%>:elmoyauh%>  Durative;
elmoyahui%<v%>%<iv%>:elmoyauh%>  Base2Suffixes;
elmoyahui%<v%>%<iv%>:elmoyahui%>  Base3Suffixes;

!terminar de comer
tlamitlacua%<v%>%<iv%>:tlamitlacua%>  PresentTense;
tlamitlacua%<v%>%<iv%>:tlamitlacua%>  Imperfect;
tlamitlacua%<v%>%<iv%>:tlamitlacua%>  Durative;
tlamitlacua%<v%>%<iv%>:tlamitlacua%>  Base2Suffixes;
tlamitlacua%<v%>%<iv%>:tlamitlacua%>  Base3Suffixes;


!tener calor
tonalmiqui%<v%>%<iv%>:tonalmiqui%>  PresentTense;
tonalmiqui%<v%>%<iv%>:tonalmiqui%>  Imperfect;
tonalmiqui%<v%>%<iv%>:tonalmic%>  Durative;
tonalmiqui%<v%>%<iv%>:tonalmic%>  Base2Suffixes;
tonalmiqui%<v%>%<iv%>:tonalmiqui%>  Base3Suffixes;

! barrer TODO:confirm
tlachtoca%<v%>%<iv%>:tlachtoca%>  PresentTense;
tlachtoca%<v%>%<iv%>:tlachtoca%>  Imperfect;
tlachtoca%<v%>%<iv%>:tlachtoca%>  Durative;
tlachtoca%<v%>%<iv%>:tlachtoca%>  Base2Suffixes;
tlachtoca%<v%>%<iv%>:tlachtoca%>  Base3Suffixes;

!ponerse triste
tlacoya%<v%>%<iv%>:tlacoya%>  PresentTense;
tlacoya%<v%>%<iv%>:tlacoya%>  Imperfect;
tlacoya%<v%>%<iv%>:tlacox%>  Durative;
tlacoya%<v%>%<iv%>:tlacox%>  Base2Suffixes;
tlacoya%<v%>%<iv%>:tlacoya%>  Base3Suffixes;

!ponerse triste
tlacuya%<v%>%<iv%>:tlacuya%>  PresentTense;
tlacuya%<v%>%<iv%>:tlacuya%>  Imperfect;
tlacuya%<v%>%<iv%>:tlacux%>  Durative;
tlacuya%<v%>%<iv%>:tlacux%>  Base2Suffixes;
tlacuya%<v%>%<iv%>:tlacuya%>  Base3Suffixes;

! campar
tlacamparoa%<v%>%<iv%>:tlacamparoa%>  PresentTense;
tlacamparoa%<v%>%<iv%>:tlacamparoa%>  Imperfect;
tlacamparoa%<v%>%<iv%>:tlacamparo%>  Durative;
tlacamparoa%<v%>%<iv%>:tlacamparoh%>  Durative;
tlacamparoa%<v%>%<iv%>:tlacamparo%>  Base2Suffixes;
tlacamparoa%<v%>%<iv%>:tlacamparo%>  Base3Suffixes;


!ponerse triste
tlaocoya%<v%>%<iv%>:tlaocoya%>  PresentTense;
tlaocoya%<v%>%<iv%>:tlaocoya%>  Imperfect;
tlaocoya%<v%>%<iv%>:tlaocox%>  Durative;
tlaocoya%<v%>%<iv%>:tlaocox%>  Base2Suffixes;
tlaocoya%<v%>%<iv%>:tlaocoya%>  Base3Suffixes;

!mirar
tlachiya%<v%>%<iv%>:tlachiya%>  PresentTense;
tlachiya%<v%>%<iv%>:tlachiya%>  Imperfect;
tlachiya%<v%>%<iv%>:tlachix%>  Durative;
tlachiya%<v%>%<iv%>:tlachix%>  Base2Suffixes;
tlachiya%<v%>%<iv%>:tlachiya%>  Base3Suffixes;

!mirar de lado
naltlachiya%<v%>%<iv%>:naltlachiya%>  PresentTense;
naltlachiya%<v%>%<iv%>:naltlachiya%>  Imperfect;
naltlachiya%<v%>%<iv%>:naltlachix%>  Durative;
naltlachiya%<v%>%<iv%>:naltlachix%>  Base2Suffixes;
naltlachiya%<v%>%<iv%>:naltlachiya%>  Base3Suffixes;

!mirar de lado
nalachiya%<v%>%<iv%>:nalachiya%>  PresentTense;
nalachiya%<v%>%<iv%>:nalachiya%>  Imperfect;
nalachiya%<v%>%<iv%>:nalachix%>  Durative;
nalachiya%<v%>%<iv%>:nalachix%>  Base2Suffixes;
nalachiya%<v%>%<iv%>:nalachiya%>  Base3Suffixes;

! familiarizarse con un lugar
ixtlamati%<v%>%<iv%>:ixtlamati%>  PresentTense;
ixtlamati%<v%>%<iv%>:ixtlamati%>  Imperfect;
ixtlamati%<v%>%<iv%>:ixtlama%>  Durative;
ixtlamati%<v%>%<iv%>:ixtlamat%>  Base2Suffixes;
ixtlamati%<v%>%<iv%>:ixtlamati%>  Base3Suffixes;


! dormir fuertamente
cochtlamilahua%<v%>%<iv%>:cochtlamilahua%>  PresentTense;
cochtlamilahua%<v%>%<iv%>:cochtlamilahua%>  Imperfect;
cochtlamilahua%<v%>%<iv%>:cochtlamilauh%>  Durative;
cochtlamilahua%<v%>%<iv%>:cochtlamilauh%>  Base2Suffixes;
cochtlamilahua%<v%>%<iv%>:cochtlamilahua%>  Base3Suffixes;

!gritar
tzahtzi%<v%>%<iv%>:tzahtzi%>  PresentTense;
tzahtzi%<v%>%<iv%>:tzahtzi%>  Imperfect;
tzahtzi%<v%>%<iv%>:tzahtz%>  Durative;
tzahtzi%<v%>%<iv%>:tzahtz%>  Base2Suffixes;
tzahtzi%<v%>%<iv%>:tzahtzi%>  Base3Suffixes;

!gritar fuerte (como si estuviera en el bosque?)
cohtzahtzi%<v%>%<iv%>:cohtzahtzi%>  PresentTense;
cohtzahtzi%<v%>%<iv%>:cohtzahtzi%>  Imperfect;
cohtzahtzi%<v%>%<iv%>:cohtzahtz%>  Durative;
cohtzahtzi%<v%>%<iv%>:cohtzahtz%>  Base2Suffixes;
cohtzahtzi%<v%>%<iv%>:cohtzahtzi%>  Base3Suffixes;

!gritar fuerte (como si estuviera en el bosque?)
pohtzahtzi%<v%>%<iv%>:pohtzahtzi%>  PresentTense;
pohtzahtzi%<v%>%<iv%>:pohtzahtzi%>  Imperfect;
pohtzahtzi%<v%>%<iv%>:pohtzahtz%>  Durative;
pohtzahtzi%<v%>%<iv%>:pohtzahtz%>  Base2Suffixes;
pohtzahtzi%<v%>%<iv%>:pohtzahtzi%>  Base3Suffixes;


! hacer noche
tlayohua%<v%>%<iv%>:tlayohua%>  PresentTense;
tlayohua%<v%>%<iv%>:tlayohua%>  Imperfect;
tlayohua%<v%>%<iv%>:tlayohua%>  Durative;
tlayohua%<v%>%<iv%>:tlayohua%>  Base2Suffixes;
tlayohua%<v%>%<iv%>:tlayohua%>  Base3Suffixes;

! contar
tlapohua%<v%>%<iv%>:tlapohua%>  PresentTense;
tlapohua%<v%>%<iv%>:tlapohua%>  Imperfect;
tlapohua%<v%>%<iv%>:tlapohua%>  Durative;
tlapohua%<v%>%<iv%>:tlapohua%>  Base2Suffixes;
tlapohua%<v%>%<iv%>:tlapohua%>  Base3Suffixes;

! hacer noche (variante)
tlayuhua%<v%>%<iv%>:tlayuhua%>  PresentTense;
tlayuhua%<v%>%<iv%>:tlayuhua%>  Imperfect;
tlayuhua%<v%>%<iv%>:tlayuhua%>  Durative;
tlayuhua%<v%>%<iv%>:tlayuhua%>  Base2Suffixes;
tlayuhua%<v%>%<iv%>:tlayuhua%>  Base3Suffixes;

! sonar (campana)
tzilini%<v%>%<iv%>:tzilini%>  PresentTense;
tzilini%<v%>%<iv%>:tzilini%>  Imperfect;
tzilini%<v%>%<iv%>:tzilin%>  Durative;
tzilini%<v%>%<iv%>:tzilin%>  Base2Suffixes;
tzilini%<v%>%<iv%>:tzilini%>  Base3Suffixes;

! pegar las orejas atras
nacaspichteca%<v%>%<tv%>:nacaspichteca%>  PresentTense;
nacaspichteca%<v%>%<tv%>:nacaspichteca%>  Imperfect;
nacaspichteca%<v%>%<tv%>:nacaspichteca%>  Durative;
nacaspichteca%<v%>%<tv%>:nacaspichteca%>  Base2Suffixes;
nacaspichteca%<v%>%<tv%>:nacaspichteca%>  Base3Suffixes;

!nacer
yoli%<v%>%<iv%>:yoli%>  PresentTense;
yoli%<v%>%<iv%>:yoli%>  Imperfect;
yoli%<v%>%<iv%>:yol%>  Durative;
yoli%<v%>%<iv%>:yol%>  Base2Suffixes;
yoli%<v%>%<iv%>:yoli%>  Base3Suffixes;

!hacerse fuerte
chicahui%<v%>%<iv%>:chicahui%>  PresentTense;
chicahui%<v%>%<iv%>:chicahui%>  Imperfect;
chicahui%<v%>%<iv%>:chicauh%>  Durative;
chicahui%<v%>%<iv%>:chicauh%>  Base2Suffixes;
chicahui%<v%>%<iv%>:chicahui%>  Base3Suffixes;

!estar contenta en el alma
yolpaqui%<v%>%<iv%>:yolpaqui%>  PresentTense;
yolpaqui%<v%>%<iv%>:yolpaqui%>  Imperfect;
yolpaqui%<v%>%<iv%>:yolpac%>  Durative;
yolpaqui%<v%>%<iv%>:yolpac%>  Base2Suffixes;
yolpaqui%<v%>%<iv%>:yolpaqui%>  Base3Suffixes;

!estar feliz
paqui%<v%>%<iv%>:paqui%>  PresentTense;
paqui%<v%>%<iv%>:paqui%>  Imperfect;
paqui%<v%>%<iv%>:pac%>  Durative;
paqui%<v%>%<iv%>:pac%>  Base2Suffixes;
paqui%<v%>%<iv%>:paqui%>  Base3Suffixes;

!estar feliz
pacqui%<v%>%<iv%>:pacqui%>  PresentTense;
pacqui%<v%>%<iv%>:pacqui%>  Imperfect;
pacqui%<v%>%<iv%>:pac%>  Durative;
pacqui%<v%>%<iv%>:pac%>  Base2Suffixes;
pacqui%<v%>%<iv%>:pacqui%>  Base3Suffixes;


! regresar
regresaroa%<v%>%<iv%>:regresaroa%>  PresentTense;
regresaroa%<v%>%<iv%>:regresaroa%>  Imperfect;
regresaroa%<v%>%<iv%>:regresaro%>  Durative;
regresaroa%<v%>%<iv%>:regresaroh%>  Durative;
regresaroa%<v%>%<iv%>:regresaro%>  Base2Suffixes;
regresaroa%<v%>%<iv%>:regresaro%>  Base3Suffixes;

! arrastrarse
mihmiloa%<v%>%<tv%>:mihmiloa%>  PresentTense;
mihmiloa%<v%>%<tv%>:mihmiloa%>  Imperfect;
mihmiloa%<v%>%<tv%>:mihmiloh%>  Durative;
mihmiloa%<v%>%<tv%>:mihmiloh%>  Base2Suffixes;
mihmiloa%<v%>%<tv%>:mihmilo%>  Base3Suffixes;

! despejar
tlacualcanti%<v%>%<iv%>:tlacualcanti%>  PresentTense;
tlacualcanti%<v%>%<iv%>:tlacualcanti%>  Imperfect;
tlacualcanti%<v%>%<iv%>:tlacualcanti%>  Durative;
tlacualcanti%<v%>%<iv%>:tlacualcanti%{H%}%{P%}%>  Base2Suffixes;
tlacualcanti%<v%>%<iv%>:tlacualcanti%>  Base3Suffixes;

! mojar / estar mojado
palti%<v%>%<iv%>:palti%>  PresentTense;
palti%<v%>%<iv%>:palti%>  Imperfect;
palti%<v%>%<iv%>:palti%>  Durative;
palti%<v%>%<iv%>:palti%{H%}%{P%}%>  Base2Suffixes;
palti%<v%>%<iv%>:palti%>  Base3Suffixes;

!mojarse
malti%<v%>%<iv%>:malti%>  PresentTense;
malti%<v%>%<iv%>:malti%>  Imperfect;
malti%<v%>%<iv%>:malti%>  Durative;
malti%<v%>%<iv%>:malti%{H%}%{P%}%>  Base2Suffixes;
malti%<v%>%<iv%>:malti%>  Base3Suffixes;

! verse
motta%<v%>%<iv%>:motta%>     PresentTense ;
motta%<v%>%<iv%>:motta%>     Imperfect ;
motta%<v%>%<iv%>:motz%>      Durative ;
motta%<v%>%<iv%>:motta%>     Base2Suffixes ;
motta%<v%>%<iv%>:motta%>     Base3Suffixes ;

! verse -- alternancia ortográfica
motta%<v%>%<iv%>:mota%>     PresentTense ;
motta%<v%>%<iv%>:mota%>     Imperfect ;
motta%<v%>%<iv%>:motz%>      Durative ;
motta%<v%>%<iv%>:mota%>     Base2Suffixes ;
motta%<v%>%<iv%>:mota%>     Base3Suffixes ;

! moverse
molinia%<v%>%<iv%>:molinia%> PresentTense ;
molinia%<v%>%<iv%>:molinia%>  Imperfect ;
molinia%<v%>%<iv%>:molini%>  Durative ;
molinia%<v%>%<iv%>:molini%{H%}%{P%}%>  Base2Suffixes ;
molinia%<v%>%<iv%>:molini%>  Base3Suffixes ;

! bailar
mihtotia%<v%>%<iv%>:mihtotia%> PresentTense ;
mihtotia%<v%>%<iv%>:mihtotia%>  Imperfect ;
mihtotia%<v%>%<iv%>:mihtoti%>  Durative ;
mihtotia%<v%>%<iv%>:mihtoti%{H%}%{P%}%>  Base2Suffixes ;
mihtotia%<v%>%<iv%>:mihtoti%>  Base3Suffixes ;


! columpiarse
mohuiyonia%<v%>%<iv%>:mohuiyonia%>     PresentTense ;
mohuiyonia%<v%>%<iv%>:mohuiyona%>     Imperfect ;
mohuiyonia%<v%>%<iv%>:mohuiyoni%>      Durative ;
mohuiyonia%<v%>%<iv%>:mohuiyoni%{H%}%{P%}%>     Base2Suffixes ;
mohuiyonia%<v%>%<iv%>:mohuiyoni%>     Base3Suffixes ;

! llegar
ehco%<v%>%<iv%>:ehco%>     PresentTense ;
ehco%<v%>%<iv%>:ehco%>     Imperfect ;
! ehco%<v%>%<iv%>:ehco%>      Durative ;
ehco%<v%>%<iv%>:ehco%>     Base2Suffixes ;
ehco%<v%>%<iv%>:ehco%>     Base3Suffixes ;


LEXICON TV-Stem

!pasar
panoa%<v%>%<tv%>:panoa%>  PresentTense;
panoa%<v%>%<tv%>:panoa%>  Imperfect;
panoa%<v%>%<tv%>:pano%>  Durative;
panoa%<v%>%<tv%>:pano%>  Base2Suffixes;
panoa%<v%>%<tv%>:pano%>  Base3Suffixes;

!animar a alguien
animaroa%<v%>%<tv%>:animaroa%>  PresentTense;
animaroa%<v%>%<tv%>:animaroa%>  Imperfect;
animaroa%<v%>%<tv%>:animaro%>  Durative;
animaroa%<v%>%<tv%>:animaroh%>  Durative;
animaroa%<v%>%<tv%>:animaro%>  Base2Suffixes;
animaroa%<v%>%<tv%>:animaro%>  Base3Suffixes;


!armar
armaroa%<v%>%<tv%>:armaroa%>  PresentTense;
armaroa%<v%>%<tv%>:armaroa%>  Imperfect;
armaroa%<v%>%<tv%>:armaro%>  Durative;
armaroa%<v%>%<tv%>:armaroh%>  Durative;
armaroa%<v%>%<tv%>:armaro%>  Base2Suffixes;
armaroa%<v%>%<tv%>:armaro%>  Base3Suffixes;

!desarmar
desarmaroa%<v%>%<tv%>:desarmaroa%>  PresentTense;
desarmaroa%<v%>%<tv%>:desarmaroa%>  Imperfect;
desarmaroa%<v%>%<tv%>:desarmaro%>  Durative;
desarmaroa%<v%>%<tv%>:desarmaroh%>  Durative;
desarmaroa%<v%>%<tv%>:desarmaro%>  Base2Suffixes;
desarmaroa%<v%>%<tv%>:desarmaro%>  Base3Suffixes;

! bailar a algo/alguien
ihtotia%<v%>%<iv%>:ihtotia%> PresentTense ;
ihtotia%<v%>%<iv%>:ihtotia%>  Imperfect ;
ihtotia%<v%>%<iv%>:ihtoti%>  Durative ;
ihtotia%<v%>%<iv%>:ihtoti%{H%}%{P%}%>  Base2Suffixes ;
ihtotia%<v%>%<iv%>:ihtoti%>  Base3Suffixes ;

!imaginar
imaginaroa%<v%>%<tv%>:imaginaroa%>  PresentTense;
imaginaroa%<v%>%<tv%>:imaginaroa%>  Imperfect;
imaginaroa%<v%>%<tv%>:imaginaro%>  Durative;
imaginaroa%<v%>%<tv%>:imaginaroh%>  Durative;
imaginaroa%<v%>%<tv%>:imaginaro%>  Base2Suffixes;
imaginaroa%<v%>%<tv%>:imaginaro%>  Base3Suffixes;

! criar
izcaltia%<v%>%<tv%>:izcaltia%>  PresentTense;
izcaltia%<v%>%<tv%>:izcalta%>  Imperfect;
izcaltia%<v%>%<tv%>:izcaltih%>  Durative;
izcaltia%<v%>%<tv%>:izcalti%{H%}%{P%}%>  Base2Suffixes;
izcaltia%<v%>%<tv%>:izcalti%>  Base3Suffixes;

! ponerle nombre a alguien
tecayotia%<v%>%<tv%>:tecayotia%>  PresentTense;
tecayotia%<v%>%<tv%>:tecayota%>  Imperfect;
tecayotia%<v%>%<tv%>:tecayotih%>  Durative;
tecayotia%<v%>%<tv%>:tecayoti%{H%}%{P%}%>  Base2Suffixes;
tecayotia%<v%>%<tv%>:tecayoti%>  Base3Suffixes;

! estar amarradx
ilpi%<v%>%<iv%>:ilpi%>  PresentTense;
ilpi%<v%>%<iv%>:ilpi%>  Imperfect;
ilpi%<v%>%<iv%>:ilpi%>  Durative;
ilpi%<v%>%<iv%>:ilpii%{H%}%{P%}%>  Base2Suffixes;
ilpi%<v%>%<iv%>:ilpi%>  Base3Suffixes;

! mantener
tiquipanoa%<v%>%<iv%>:tiquipanoa%>  PresentTense;
tiquipanoa%<v%>%<iv%>:tiquipanoa%>  Imperfect;
tiquipanoa%<v%>%<iv%>:tiquipanoh%>  Durative;
tiquipanoa%<v%>%<iv%>:tiquipanoh%>  Base2Suffixes;
tiquipanoa%<v%>%<iv%>:tiquipano%>  Base3Suffixes;

! recoger
ololoa%<v%>%<iv%>:ololoa%>  PresentTense;
ololoa%<v%>%<iv%>:ololoa%>  Imperfect;
ololoa%<v%>%<iv%>:ololoh%>  Durative;
ololoa%<v%>%<iv%>:ololoh%>  Base2Suffixes;
ololoa%<v%>%<iv%>:ololo%>  Base3Suffixes;

! cortar la cabeza
cuatiqui%<v%>%<iv%>:cuatiqui%>  PresentTense;
cuatiqui%<v%>%<iv%>:cuatiqui%>  Imperfect;
cuatiqui%<v%>%<iv%>:cuatiqui%>  Durative;
cuatiqui%<v%>%<iv%>:cuatiqui%{H%}%{P%}%>  Base2Suffixes;
cuatiqui%<v%>%<iv%>:cuatiqui%>  Base3Suffixes;

!esperar
chiya%<v%>%<tv%>:chiya%>  PresentTense;
chiya%<v%>%<tv%>:chiya%>  Imperfect;
chiya%<v%>%<tv%>:chix%>  Durative;
chiya%<v%>%<tv%>:chix%>  Base2Suffixes;
chiya%<v%>%<tv%>:chiya%>  Base3Suffixes;

! lavar con agua
apaca%<v%>%<tv%>: apaca%> PresentTense ;
apaca%<v%>%<tv%>: apaca%> Imperfect ;
apaca%<v%>%<tv%>: apaca%> Durative ;
apaca%<v%>%<tv%>: apaca%> Base2Suffixes ;
apaca%<v%>%<tv%>: apaca%> Base3Suffixes ;

! hervir (el nixtamal)
pixquiltia%<v%>%<tv%>:pixquiltia%> PresentTense ;
pixquiltia%<v%>%<tv%>:pixquiltia%>  Imperfect ;
pixquiltia%<v%>%<tv%>:pixquilti%>  Durative ;
pixquiltia%<v%>%<tv%>:pixquilti%{H%}%{P%}%>  Base2Suffixes ;
pixquiltia%<v%>%<tv%>:pixquilti%>  Base3Suffixes ;

! calentar TODO: check pret
totonia%<v%>%<tv%>:totonia%> PresentTense ;
totonia%<v%>%<tv%>:totonia%>  Imperfect ;
totonia%<v%>%<tv%>:totoni%>  Durative ;
totonia%<v%>%<tv%>:totoni%{H%}%{P%}%>  Base2Suffixes ;
totonia%<v%>%<tv%>:totoni%>  Base3Suffixes ;


! sacar
quihquixtania%<v%>%<tv%>:quihquixtania%> PresentTense ;
quihquixtania%<v%>%<tv%>:quihquixtania%>  Imperfect ;
quihquixtania%<v%>%<tv%>:quihquixtani%>  Durative ;
quihquixtania%<v%>%<tv%>:quihquixtani%{H%}%{P%}%>  Base2Suffixes ;
quihquixtania%<v%>%<tv%>:quihquixtani%>  Base3Suffixes ;

! aguantar?
pacahyohuia%<v%>%<tv%>:pacahyohuia%> PresentTense ;
pacahyohuia%<v%>%<tv%>:pacahyohuia%>  Imperfect ;
pacahyohuia%<v%>%<tv%>:pacahyohui%>  Durative ;
pacahyohuia%<v%>%<tv%>:pacahyohui%{H%}%{P%}%>  Base2Suffixes ;
pacahyohuia%<v%>%<tv%>:pacahyohui%>  Base3Suffixes ;

! rebasar, pasar
panahuia%<v%>%<tv%>:panahuia%> PresentTense ;
panahuia%<v%>%<tv%>:panahuia%>  Imperfect ;
panahuia%<v%>%<tv%>:panahui%>  Durative ;
panahuia%<v%>%<tv%>:panahui%{H%}%{P%}%>  Base2Suffixes ;
panahuia%<v%>%<tv%>:panahui%>  Base3Suffixes ;

! rebasar, pasar
panohuia%<v%>%<tv%>:panohuia%> PresentTense ;
panohuia%<v%>%<tv%>:panohuia%>  Imperfect ;
panohuia%<v%>%<tv%>:panohui%>  Durative ;
panohuia%<v%>%<tv%>:panohui%{H%}%{P%}%>  Base2Suffixes ;
panohuia%<v%>%<tv%>:panohui%>  Base3Suffixes ;

! tirar para abajo
pantlatihuia%<v%>%<tv%>:pantlatihuia%> PresentTense ;
pantlatihuia%<v%>%<tv%>:pantlatihuia%>  Imperfect ;
pantlatihuia%<v%>%<tv%>:pantlatihui%>  Durative ;
pantlatihuia%<v%>%<tv%>:pantlatihui%{H%}%{P%}%>  Base2Suffixes ;
pantlatihuia%<v%>%<tv%>:pantlatihui%>  Base3Suffixes ;

! echarle agua a algo
tequilia%<v%>%<tv%>:tequilia%> PresentTense ;
tequilia%<v%>%<tv%>:tequilia%>  Imperfect ;
tequilia%<v%>%<tv%>:tequili%>  Durative ;
tequilia%<v%>%<tv%>:tequili%{H%}%{P%}%>  Base2Suffixes ;
tequilia%<v%>%<tv%>:tequili%>  Base3Suffixes ;

! cortar
tiquilia%<v%>%<tv%>:tiquilia%> PresentTense ;
tiquilia%<v%>%<tv%>:tiquilia%>  Imperfect ;
tiquilia%<v%>%<tv%>:tiquili%>  Durative ;
tiquilia%<v%>%<tv%>:tiquili%{H%}%{P%}%>  Base2Suffixes ;
tiquilia%<v%>%<tv%>:tiquili%>  Base3Suffixes ;

! jalarle a alguien
tilanilia%<v%>%<tv%>:tilanilia%> PresentTense ;
tilanilia%<v%>%<tv%>:tilanilia%>  Imperfect ;
tilanilia%<v%>%<tv%>:tilanili%>  Durative ;
tilanilia%<v%>%<tv%>:tilanili%{H%}%{P%}%>  Base2Suffixes ;
tilanilia%<v%>%<tv%>:tilanili%>  Base3Suffixes ;

! apretar
tilinia%<v%>%<tv%>:tilinia%> PresentTense ;
tilinia%<v%>%<tv%>:tilinia%>  Imperfect ;
tilinia%<v%>%<tv%>:tilini%>  Durative ;
tilinia%<v%>%<tv%>:tilini%{H%}%{P%}%>  Base2Suffixes ;
tilinia%<v%>%<tv%>:tilini%>  Base3Suffixes ;

! hacer trabajar
tiquitiltia%<v%>%<tv%>:tiquitiltia%> PresentTense ;
tiquitiltia%<v%>%<tv%>:tiquitiltia%>  Imperfect ;
tiquitiltia%<v%>%<tv%>:tiquitilti%>  Durative ;
tiquitiltia%<v%>%<tv%>:tiquitilti%{H%}%{P%}%>  Base2Suffixes ;
tiquitiltia%<v%>%<tv%>:tiquitilti%>  Base3Suffixes ;

! bajar algo
timohuia%<v%>%<tv%>:timohuia%> PresentTense ;
timohuia%<v%>%<tv%>:timohuia%>  Imperfect ;
timohuia%<v%>%<tv%>:timohui%>  Durative ;
timohuia%<v%>%<tv%>:timohui%{H%}%{P%}%>  Base2Suffixes ;
timohuia%<v%>%<tv%>:timohui%>  Base3Suffixes ;

! robar
tlachtikilia%<v%>%<tv%>:tlachtikilia%> PresentTense ;
tlachtikilia%<v%>%<tv%>:tlachtikilia%>  Imperfect ;
tlachtikilia%<v%>%<tv%>:tlachtikili%>  Durative ;
tlachtikilia%<v%>%<tv%>:tlachtikili%{H%}%{P%}%>  Base2Suffixes ;
tlachtikilia%<v%>%<tv%>:tlachtikili%>  Base3Suffixes ;

! vender 
tlanamakiltia%<v%>%<tv%>:tlanamakiltia%> PresentTense ;
tlanamakiltia%<v%>%<tv%>:tlanamakiltia%>  Imperfect ;
tlanamakiltia%<v%>%<tv%>:tlanamakilti%>  Durative ;
tlanamakiltia%<v%>%<tv%>:tlanamakilti%{H%}%{P%}%>  Base2Suffixes ;
tlanamakiltia%<v%>%<tv%>:tlanamakilti%>  Base3Suffixes ;

! sudar
itonia%<v%>%<tv%>:%{i%}tonia%> PresentTense ;
itonia%<v%>%<tv%>:%{i%}tonia%>  Imperfect ;
itonia%<v%>%<tv%>:%{i%}toni%>  Durative ;
itonia%<v%>%<tv%>:%{i%}toni%{H%}%{P%}%>  Base2Suffixes ;
itonia%<v%>%<tv%>:%{i%}toni%>  Base3Suffixes ;

! adornar
tlahmachotia%<v%>%<tv%>:tlahmachotia%> PresentTense ;
tlahmachotia%<v%>%<tv%>:tlahmachotia%>  Imperfect ;
tlahmachotia%<v%>%<tv%>:tlahmachoti%>  Durative ;
tlahmachotia%<v%>%<tv%>:tlahmachoti%{H%}%{P%}%>  Base2Suffixes ;
tlahmachotia%<v%>%<tv%>:tlahmachoti%>  Base3Suffixes ;

! ladrar
tlahtlawahtihtia%<v%>%<tv%>:tlahtlawahtihtia%> PresentTense ;
tlahtlawahtihtia%<v%>%<tv%>:tlahtlawahtihtia%>  Imperfect ;
tlahtlawahtihtia%<v%>%<tv%>:tlahtlawahtihti%>  Durative ;
tlahtlawahtihtia%<v%>%<tv%>:tlahtlawahtihti%{H%}%{P%}%>  Base2Suffixes ;
tlahtlawahtihtia%<v%>%<tv%>:tlahtlawahtihti%>  Base3Suffixes ;

! cortar
tiqui%<v%>%<iv%>:tiqui%>  PresentTense;
tiqui%<v%>%<iv%>:tiqui%>  Imperfect;
tiqui%<v%>%<iv%>:tiqui%>  Durative;
tiqui%<v%>%<iv%>:tiqui%{H%}%{P%}%>  Base2Suffixes;
tiqui%<v%>%<iv%>:tiqui%>  Base3Suffixes;

! picar en pedazos
titiqui%<v%>%<iv%>:titiqui%>  PresentTense;
titiqui%<v%>%<iv%>:titiqui%>  Imperfect;
titiqui%<v%>%<iv%>:titiqui%>  Durative;
titiqui%<v%>%<iv%>:titiqui%{H%}%{P%}%>  Base2Suffixes;
titiqui%<v%>%<iv%>:titiqui%>  Base3Suffixes;

! sembrar
toca%<v%>%<tv%>:toca%>  PresentTense;
toca%<v%>%<tv%>:toca%>  Imperfect;
toca%<v%>%<tv%>:toca%>  Durative;
toca%<v%>%<tv%>:toca%>  Base2Suffixes;
toca%<v%>%<tv%>:toca%>  Base3Suffixes;

! tomar/beber
oni%<v%>%<tv%>:oni%>  PresentTense;
oni%<v%>%<tv%>:oni%>  Imperfect;
oni%<v%>%<tv%>:oni%>  Durative;
oni%<v%>%<tv%>:oni%>  Base2Suffixes;
oni%<v%>%<tv%>:oni%>  Base3Suffixes;

! spread
moyohua%<v%>%<tv%>:moyohua%>  PresentTense;
moyohua%<v%>%<tv%>:moyohua%>  Imperfect;
moyohua%<v%>%<tv%>:moyouh%>  Durative;
moyohua%<v%>%<tv%>:moyouh%>  Base2Suffixes;
moyohua%<v%>%<tv%>:moyohua%>  Base3Suffixes;

!engañar
cahcayahua%<v%>%<tv%>:cahcayahua%>  PresentTense;
cahcayahua%<v%>%<tv%>:cahcayahua%>  Imperfect;
cahcayahua%<v%>%<tv%>:cahcayauh%>  Durative;
cahcayahua%<v%>%<tv%>:cahcayauh%>  Base2Suffixes;
cahcayahua%<v%>%<tv%>:cahcayahua%>  Base3Suffixes;

! abrazar
nahua%<v%>%<iv%>:nahua%>  PresentTense;
nahua%<v%>%<iv%>:nahua%>  Imperfect;
nahua%<v%>%<iv%>:nahua%>  Durative;
nahua%<v%>%<iv%>:nahua%>  Base2Suffixes;
nahua%<v%>%<iv%>:nahua%>  Base3Suffixes;

! abrazar 2
nahnahua%<v%>%<iv%>:nahnahua%>  PresentTense;
nahnahua%<v%>%<iv%>:nahnahua%>  Imperfect;
nahnahua%<v%>%<iv%>:nahnahua%>  Durative;
nahnahua%<v%>%<iv%>:nahnahua%>  Base2Suffixes;
nahnahua%<v%>%<iv%>:nahnahua%>  Base3Suffixes;

! abundar
tlamochihua%<v%>%<tv%>:tlamochihua%>  PresentTense;
tlamochihua%<v%>%<tv%>:tlamochihua%>  Imperfect;
tlamochihua%<v%>%<tv%>:tlamochiuh%>   Durative;
tlamochihua%<v%>%<tv%>:tlamochiuh%>  Base2Suffixes;
tlamochihua%<v%>%<tv%>:tlamochihua%>  Base3Suffixes;

! soprender
tetzahuia%<v%>%<tv%>:tetzahuia%>  PresentTense;
tetzahuia%<v%>%<tv%>:tetzahua%>  Imperfect;
tetzahuia%<v%>%<tv%>:tetzahuih%>  Durative;
tetzahuia%<v%>%<tv%>:tetzahui%{H%}%{P%}%>  Base2Suffixes;
tetzahuia%<v%>%<tv%>:tetzahui%>  Base3Suffixes;

! amarrar a algo/alguien
ilpia%<v%>%<tv%>:ilpia%>  PresentTense;
ilpia%<v%>%<tv%>:ilpa%>  Imperfect;
ilpia%<v%>%<tv%>:ilpih%>  Durative;
ilpia%<v%>%<tv%>:ilpi%{H%}%{P%}%>  Base2Suffixes;
ilpia%<v%>%<tv%>:ilpi%>  Base3Suffixes;

! construiroa
construiroa%<v%>%<tv%>:construiroa%>  PresentTense;
construiroa%<v%>%<tv%>:construiroa%>  Imperfect;
construiroa%<v%>%<tv%>:construiro%>  Durative;
construiroa%<v%>%<tv%>:construiroh%>  Durative;
construiroa%<v%>%<tv%>:construiro%>  Base2Suffixes;
construiroa%<v%>%<tv%>:construiro%>  Base3Suffixes;

! moler
cuechoa%<v%>%<tv%>:cuechoa%>  PresentTense;
cuechoa%<v%>%<tv%>:cuechoa%>  Imperfect;
cuechoa%<v%>%<tv%>:cuecho%>  Durative;
cuechoa%<v%>%<tv%>:cuechoh%>  Durative;
cuechoa%<v%>%<tv%>:cuecho%>  Base2Suffixes;
cuechoa%<v%>%<tv%>:cuecho%>  Base3Suffixes;

! pertenecer a ...
perteneceroa%<v%>%<tv%>:perteneceroa%>  PresentTense;
perteneceroa%<v%>%<tv%>:perteneceroa%>  Imperfect;
perteneceroa%<v%>%<tv%>:pertenecero%>  Durative;
perteneceroa%<v%>%<tv%>:perteneceroh%>  Durative;
perteneceroa%<v%>%<tv%>:pertenecero%>  Base2Suffixes;
perteneceroa%<v%>%<tv%>:pertenecero%>  Base3Suffixes;

! cansar a alguien
ciyouhtia%<v%>%<tv%>:ciyauhtia%>  PresentTense;
ciyouhtia%<v%>%<tv%>:ciyauhtia%>  Imperfect;
ciyouhtia%<v%>%<tv%>:ciyauh%>  Durative;
ciyouhtia%<v%>%<tv%>:ciyauhti%{H%}%{P%}%>  Base2Suffixes;
ciyouhtia%<v%>%<tv%>:ciyauhtia%>  Base3Suffixes;

! cubrir
tlanquentia%<v%>%<tv%>:tlanquentia%>  PresentTense;
tlanquentia%<v%>%<tv%>:tlanquentia%>  Imperfect;
tlanquentia%<v%>%<tv%>:tlanquen%>  Durative;
tlanquentia%<v%>%<tv%>:tlanquenti%{H%}%{P%}%>  Base2Suffixes;
tlanquentia%<v%>%<tv%>:tlanquentia%>  Base3Suffixes;

! regresar (transitivo)
regresaroa%<v%>%<tv%>:regresaroa%>  PresentTense;
regresaroa%<v%>%<tv%>:regresaroa%>  Imperfect;
regresaroa%<v%>%<tv%>:regresaro%>  Durative;
regresaroa%<v%>%<tv%>:regresaroh%>  Durative;
regresaroa%<v%>%<tv%>:regresaro%>  Base2Suffixes;
regresaroa%<v%>%<tv%>:regresaro%>  Base3Suffixes;

! repartir
repartiroa%<v%>%<tv%>:repartiroa%>  PresentTense;
repartiroa%<v%>%<tv%>:repartiroa%>  Imperfect;
repartiroa%<v%>%<tv%>:repartiro%>  Durative;
repartiroa%<v%>%<tv%>:repartiroh%>  Durative;
repartiroa%<v%>%<tv%>:repartiro%>  Base2Suffixes;
repartiroa%<v%>%<tv%>:repartiro%>  Base3Suffixes;

! menear
maniloa%<v%>%<tv%>:maniloa%>  PresentTense;
maniloa%<v%>%<tv%>:maniloa%>  Imperfect;
maniloa%<v%>%<tv%>:manilo%>  Durative;
maniloa%<v%>%<tv%>:maniloh%>  Durative;
maniloa%<v%>%<tv%>:manilo%>  Base2Suffixes;
maniloa%<v%>%<tv%>:manilo%>  Base3Suffixes;

!aprender/conocer
ixmati%<v%>%<tv%>:ixmati%>  PresentTense;
ixmati%<v%>%<tv%>:ixmati%>  Imperfect;
ixmati%<v%>%<tv%>:ixma%>  Durative;
ixmati%<v%>%<tv%>:ixmat%>  Base2Suffixes;
ixmati%<v%>%<tv%>:ixmati%>  Base3Suffixes;


! zerruchar
ihchiqui%<v%>%<tv%>:ihchiqui%>  PresentTense ;
ihchiqui%<v%>%<tv%>:ihchiqui%>  Imperfect ;
ihchiqui%<v%>%<tv%>:ihchic%>   Durative ;
ihchiqui%<v%>%<tv%>:ihchic%>   Base2Suffixes ;
ihchiqui%<v%>%<tv%>:ihchiqui%>  Base3Suffixes ;

! regañar
ahhua%<v%>%<tv%>:ahhua%>  PresentTense;
ahhua%<v%>%<tv%>:ahhua%>  Imperfect;
ahhua%<v%>%<tv%>:ahhua%>  Durative;
ahhua%<v%>%<tv%>:ahhua%>  Base2Suffixes;
ahhua%<v%>%<tv%>:ahhua%>  Base3Suffixes;

! regañar 2 (?) todo check this word
ahhuatia%<v%>%<tv%>:ahhuatia%>          PresentTense;
ahhuatia%<v%>%<tv%>:ahhuata%>           Imperfect;
ahhuatia%<v%>%<tv%>:ahhua%>             Durative;
ahhuatia%<v%>%<tv%>:ahhuati%{H%}%{P%}%>  Base2Suffixes;
ahhuatia%<v%>%<tv%>:ahhuati%>           Base3Suffixes;

! echarle agua a algo/alguien
atequia%<v%>%<tv%>:atequia%>          PresentTense;
atequia%<v%>%<tv%>:ateca%>            Imperfect;
atequia%<v%>%<tv%>:atequi%>           Durative;
atequia%<v%>%<tv%>:atequi%{H%}%{P%}%>  Base2Suffixes;
atequia%<v%>%<tv%>:atequi%>           Base3Suffixes;

!aprender
aprenderoa%<v%>%<tv%>:aprenderoa%>  PresentTense;
aprenderoa%<v%>%<tv%>:aprenderoa%>  Imperfect;
aprenderoa%<v%>%<tv%>:aprenderoh%>  Durative;
aprenderoa%<v%>%<tv%>:aprenderoh%>  Base2Suffixes;
aprenderoa%<v%>%<tv%>:aprendero%>  Base3Suffixes;

!invitar
invitaroa%<v%>%<tv%>:invitaroa%>  PresentTense;
invitaroa%<v%>%<tv%>:invitaroa%>  Imperfect;
invitaroa%<v%>%<tv%>:invitaroh%>  Durative;
invitaroa%<v%>%<tv%>:invitaroh%>  Base2Suffixes;
invitaroa%<v%>%<tv%>:invitaro%>  Base3Suffixes;

! juntar/acercar a algo
nitichoa%<v%>%<tv%>:nitichoa%>  PresentTense;
nitichoa%<v%>%<tv%>:nitichoa%>  Imperfect;
nitichoa%<v%>%<tv%>:niticho%>  Durative;
nitichoa%<v%>%<tv%>:nitichoh%>  Durative;
nitichoa%<v%>%<tv%>:nitichoh%>  Base2Suffixes;
nitichoa%<v%>%<tv%>:niticho%>  Base3Suffixes;
! lograr
lograroa%<v%>%<tv%>:lograroa%>  PresentTense;
lograroa%<v%>%<tv%>:lograroa%>  Imperfect;
lograroa%<v%>%<tv%>:lograroh%>  Durative;
lograroa%<v%>%<tv%>:lograro%>  Durative;
lograroa%<v%>%<tv%>:lograroh%>  Base2Suffixes;
lograroa%<v%>%<tv%>:lograro%>  Base2Suffixes;
lograroa%<v%>%<tv%>:lograro%>  Base3Suffixes;

! abandonar
abandonaroa%<v%>%<tv%>:abandonaroa%>  PresentTense;
abandonaroa%<v%>%<tv%>:abandonaroa%>  Imperfect;
abandonaroa%<v%>%<tv%>:abandonaroh%>  Durative;
abandonaroa%<v%>%<tv%>:abandonaro%>  Durative;
abandonaroa%<v%>%<tv%>:abandonaroh%>  Base2Suffixes;
abandonaroa%<v%>%<tv%>:abandonaro%>  Base2Suffixes;
abandonaroa%<v%>%<tv%>:abandonaro%>  Base3Suffixes;

! tejer
ihquiti%<v%>%<tv%>:ihquiti%>  PresentTense;
ihquiti%<v%>%<tv%>:ihquiti%>  Imperfect;
ihquiti%<v%>%<tv%>:ihqui%>   Durative;
ihquiti%<v%>%<tv%>:ihquit%>   Base2Suffixes;
ihquiti%<v%>%<tv%>:ihquiti%>  Base3Suffixes;

! aparecer
apareceroa%<v%>%<tv%>:apareceroa%>  PresentTense;
apareceroa%<v%>%<tv%>:apareceroa%>  Imperfect;
apareceroa%<v%>%<tv%>:apareceroh%>  Durative;
apareceroa%<v%>%<tv%>:aparecero%>  Durative;
apareceroa%<v%>%<tv%>:apareceroh%>  Base2Suffixes;
apareceroa%<v%>%<tv%>:aparecero%>  Base2Suffixes;
apareceroa%<v%>%<tv%>:aparecero%>  Base3Suffixes;

! apuntar
apuntaroa%<v%>%<tv%>:apuntaroa%>  PresentTense;
apuntaroa%<v%>%<tv%>:apuntaroa%>  Imperfect;
apuntaroa%<v%>%<tv%>:apuntaroh%>  Durative;
apuntaroa%<v%>%<tv%>:apuntaro%>  Durative;
apuntaroa%<v%>%<tv%>:apuntaroh%>  Base2Suffixes;
apuntaroa%<v%>%<tv%>:apuntaro%>  Base2Suffixes;
apuntaroa%<v%>%<tv%>:apuntaro%>  Base3Suffixes;

! felicitar
felicitaroa%<v%>%<tv%>:felicitaroa%>  PresentTense;
felicitaroa%<v%>%<tv%>:felicitaroa%>  Imperfect;
felicitaroa%<v%>%<tv%>:felicitaroh%>  Durative;
felicitaroa%<v%>%<tv%>:felicitaro%>  Durative;
felicitaroa%<v%>%<tv%>:felicitaroh%>  Base2Suffixes;
felicitaroa%<v%>%<tv%>:felicitaro%>  Base2Suffixes;
felicitaroa%<v%>%<tv%>:felicitaro%>  Base3Suffixes;

! conservar
conservaroa%<v%>%<tv%>:conservaroa%>  PresentTense;
conservaroa%<v%>%<tv%>:conservaroa%>  Imperfect;
conservaroa%<v%>%<tv%>:conservaroh%>  Durative;
conservaroa%<v%>%<tv%>:conservaro%>  Durative;
conservaroa%<v%>%<tv%>:conservaroh%>  Base2Suffixes;
conservaroa%<v%>%<tv%>:conservaro%>  Base2Suffixes;
conservaroa%<v%>%<tv%>:conservaro%>  Base3Suffixes;

! convivir
conviviroa%<v%>%<tv%>:conviviroa%>  PresentTense;
conviviroa%<v%>%<tv%>:conviviroa%>  Imperfect;
conviviroa%<v%>%<tv%>:conviviroh%>  Durative;
conviviroa%<v%>%<tv%>:conviviro%>  Durative;
conviviroa%<v%>%<tv%>:conviviroh%>  Base2Suffixes;
conviviroa%<v%>%<tv%>:conviviro%>  Base2Suffixes;
conviviroa%<v%>%<tv%>:conviviro%>  Base3Suffixes;

! ver
itta%<v%>%<tv%>:itta%>     PresentTense ; !Dir/LR
itta%<v%>%<tv%>:itta%>     Imperfect ;!Dir/LR
itta%<v%>%<tv%>:itz%>      Durative ;!Dir/LR
itta%<v%>%<tv%>:itta%>     Base2Suffixes ;!Dir/LR
itta%<v%>%<tv%>:itta%>     Base3Suffixes ;!Dir/LR

! ver -- alternancia ortográfica
itta%<v%>%<tv%>:ita%>     PresentTense ;
itta%<v%>%<tv%>:ita%>     Imperfect ;
itta%<v%>%<tv%>:itz%>      Durative ;
itta%<v%>%<tv%>:ita%>     Base2Suffixes ;
itta%<v%>%<tv%>:ita%>     Base3Suffixes ;

! partirle la cara (ej abrirle la fruta)
ixtlapani%<v%>%<tv%>:ixtlapani%>     PresentTense ;
ixtlapani%<v%>%<tv%>:ixtlapani%>     Imperfect ;
ixtlapani%<v%>%<tv%>:ixtlapan%>      Durative ;
ixtlapani%<v%>%<tv%>:ixtlapan%>     Base2Suffixes ;
ixtlapani%<v%>%<tv%>:ixtlapani%>     Base3Suffixes ;

! ver hacia arriba
ahcoitta%<v%>%<tv%>:ahcoita%>     PresentTense ;
ahcoitta%<v%>%<tv%>:ahcoita%>     Imperfect ;
ahcoitta%<v%>%<tv%>:ahcoitz%>      Durative ;
ahcoitta%<v%>%<tv%>:ahcoita%>     Base2Suffixes ;
ahcoitta%<v%>%<tv%>:ahcoita%>     Base3Suffixes ;

!enseñar algo
nextia%<v%>%<tv%>:nextia%>  PresentTense;
nextia%<v%>%<tv%>:nexta%>  Imperfect;
nextia%<v%>%<tv%>:nextih%>  Durative;
nextia%<v%>%<tv%>:nexti%{H%}%{P%}%>  Base2Suffixes;
nextia%<v%>%<tv%>:nexti%>  Base3Suffixes;

! extender
hueyitilia%<v%>%<tv%>:hueyitilia%> PresentTense ;
hueyitilia%<v%>%<tv%>:hueyitila%>  Imperfect ;
hueyitilia%<v%>%<tv%>:hueyitili%>  Durative ;
hueyitilia%<v%>%<tv%>:hueyitili%{H%}%{P%}%>  Base2Suffixes ;
hueyitilia%<v%>%<tv%>:hueyitili%>  Base3Suffixes ;

! curar 
pahtia%<v%>%<tv%>:pahtia%> PresentTense ;
pahtia%<v%>%<tv%>:pahtia%>  Imperfect ;
pahtia%<v%>%<tv%>:pahti%>  Durative ;
pahtia%<v%>%<tv%>:pahti%{H%}%{P%}%>  Base2Suffixes ;
pahtia%<v%>%<tv%>:pahti%>  Base3Suffixes ;

! mover
olinia%<v%>%<tv%>:olinia%> PresentTense ;
olinia%<v%>%<tv%>:olinia%>  Imperfect ;
olinia%<v%>%<tv%>:olini%>  Durative ;
olinia%<v%>%<tv%>:olini%{H%}%{P%}%>  Base2Suffixes ;
olinia%<v%>%<tv%>:olini%>  Base3Suffixes ;

! mandar / enviar
waltia%<v%>%<tv%>:waltia%> PresentTense ;
waltia%<v%>%<tv%>:waltia%>  Imperfect ;
waltia%<v%>%<tv%>:walti%>  Durative ;
waltia%<v%>%<tv%>:walti%{H%}%{P%}%>  Base2Suffixes ;
waltia%<v%>%<tv%>:walti%>  Base3Suffixes ;

! buscar
waltlaixtemohtia%<v%>%<tv%>:waltlaixtemohtia%> PresentTense ;
waltlaixtemohtia%<v%>%<tv%>:waltlaixtemohtia%>  Imperfect ;
waltlaixtemohtia%<v%>%<tv%>:waltlaixtemohti%>  Durative ;
waltlaixtemohtia%<v%>%<tv%>:waltlaixtemohti%{H%}%{P%}%>  Base2Suffixes ;
waltlaixtemohtia%<v%>%<tv%>:waltlaixtemohti%>  Base3Suffixes ;

! encender/prender
xotlaltia%<v%>%<tv%>:xotlaltia%> PresentTense ;
xotlaltia%<v%>%<tv%>:xotlaltia%>  Imperfect ;
xotlaltia%<v%>%<tv%>:xotlalti%>  Durative ;
xotlaltia%<v%>%<tv%>:xotlalti%{H%}%{P%}%>  Base2Suffixes ;
xotlaltia%<v%>%<tv%>:xotlalti%>  Base3Suffixes ;

! morderle la nariz
yacatitia%<v%>%<tv%>:yacatitia%> PresentTense ;
yacatitia%<v%>%<tv%>:yacatitia%>  Imperfect ;
yacatitia%<v%>%<tv%>:yacatiti%>  Durative ;
yacatitia%<v%>%<tv%>:yacatiti%{H%}%{P%}%>  Base2Suffixes ;
yacatitia%<v%>%<tv%>:yacatiti%>  Base3Suffixes ;

! marearse
xihuintia%<v%>%<tv%>:xihuintia%> PresentTense ;
xihuintia%<v%>%<tv%>:xihuintia%>  Imperfect ;
xihuintia%<v%>%<tv%>:xihuinti%>  Durative ;
xihuintia%<v%>%<tv%>:xihuinti%{H%}%{P%}%>  Base2Suffixes ;
xihuintia%<v%>%<tv%>:xihuinti%>  Base3Suffixes ;

! hacer nacer
yolitia%<v%>%<tv%>:yolitia%> PresentTense ;
yolitia%<v%>%<tv%>:yolitia%>  Imperfect ;
yolitia%<v%>%<tv%>:yoliti%>  Durative ;
yolitia%<v%>%<tv%>:yoliti%{H%}%{P%}%>  Base2Suffixes ;
yolitia%<v%>%<tv%>:yoliti%>  Base3Suffixes ;

! juntar
cintilia%<v%>%<tv%>:cintilia%> PresentTense ;
cintilia%<v%>%<tv%>:cintila%>  Imperfect ;
cintilia%<v%>%<tv%>:cintili%>  Durative ;
cintilia%<v%>%<tv%>:cintili%{H%}%{P%}%>  Base2Suffixes ;
cintilia%<v%>%<tv%>:cintili%>  Base3Suffixes ;

! columpiar
huiyonia%<v%>%<tv%>:huiyonia%>     PresentTense ;
huiyonia%<v%>%<tv%>:huiyona%>     Imperfect ;
huiyonia%<v%>%<tv%>:huiyoni%>      Durative ;
huiyonia%<v%>%<tv%>:huiyoni%{H%}%{P%}%>     Base2Suffixes ;
huiyonia%<v%>%<tv%>:huiyoni%>     Base3Suffixes ;

! poner
tlalia%<v%>%<tv%>:tlalia%> PresentTense ;
tlalia%<v%>%<tv%>:tlala%>  Imperfect ;
tlalia%<v%>%<tv%>:tlali%>  Durative ;
tlalia%<v%>%<tv%>:tlali%{H%}%{P%}%>  Base2Suffixes ;
tlalia%<v%>%<tv%>:tlali%>  Base3Suffixes ;

! arreglar
yectlalia%<v%>%<tv%>:yectlalia%> PresentTense ;
yectlalia%<v%>%<tv%>:yectlala%>  Imperfect ;
yectlalia%<v%>%<tv%>:yectlali%>  Durative ;
yectlalia%<v%>%<tv%>:yectlali%{H%}%{P%}%>  Base2Suffixes ;
yectlalia%<v%>%<tv%>:yectlali%>  Base3Suffixes ;

! arreglar 2 (renovar)
yehyectlalia%<v%>%<tv%>:yehyectlalia%> PresentTense ;
yehyectlalia%<v%>%<tv%>:yehyectlala%>  Imperfect ;
yehyectlalia%<v%>%<tv%>:yehyectlali%>  Durative ;
yehyectlalia%<v%>%<tv%>:yehyectlali%{H%}%{P%}%>  Base2Suffixes ;
yehyectlalia%<v%>%<tv%>:yehyectlali%>  Base3Suffixes ;

! espantar
mohtia%<v%>%<tv%>:mohtia%> PresentTense ;
mohtia%<v%>%<tv%>:mohta%>  Imperfect ;
mohtia%<v%>%<tv%>:mohti%>  Durative ;
mohtia%<v%>%<tv%>:mohti%{H%}%{P%}%>  Base2Suffixes ;
mohtia%<v%>%<tv%>:mohti%>  Base3Suffixes ;

! celebrar
celebraroa%<v%>%<tv%>:celebraroa%>  PresentTense ;
celebraroa%<v%>%<tv%>:celebraroa%>  Imperfect ;
celebraroa%<v%>%<tv%>:celebraroh%>  Durative ;
celebraroa%<v%>%<tv%>:celebraroh%>  Base2Suffixes ;
celebraroa%<v%>%<tv%>:celebraro%>   Base3Suffixes ;

! decir
ihtoa%<v%>%<tv%>:ihtoa%>  PresentTense ;
ihtoa%<v%>%<tv%>:ihtoa%>  Imperfect ;
ihtoa%<v%>%<tv%>:ihtoh%>  Durative ;
ihtoa%<v%>%<tv%>:ihtoh%>  Base2Suffixes ;
ihtoa%<v%>%<tv%>:ihto%>   Base3Suffixes ;

! contar
ihihtoa%<v%>%<tv%>:ihihtoa%>  PresentTense ;
ihihtoa%<v%>%<tv%>:ihihtoa%>  Imperfect ;
ihihtoa%<v%>%<tv%>:ihihtoh%>  Durative ;
ihihtoa%<v%>%<tv%>:ihihtoh%>  Base2Suffixes ;
ihihtoa%<v%>%<tv%>:ihihto%>   Base3Suffixes ;

! decir (alternativa)
itoa%<v%>%<tv%>:itoa%>  PresentTense ;
itoa%<v%>%<tv%>:itoa%>  Imperfect ;
itoa%<v%>%<tv%>:itoh%>  Durative ;
itoa%<v%>%<tv%>:itoh%>  Base2Suffixes ;
itoa%<v%>%<tv%>:ito%>   Base3Suffixes ;

! destruir / borrar ?
pohpoloa%<v%>%<tv%>:pohpoloa%>  PresentTense ;
pohpoloa%<v%>%<tv%>:pohpoloa%>  Imperfect ;
pohpoloa%<v%>%<tv%>:pohpoloh%>  Durative ;
pohpoloa%<v%>%<tv%>:pohpoloh%>  Base2Suffixes ;
pohpoloa%<v%>%<tv%>:pohpolo%>   Base3Suffixes ;

! desaparecer
pohpolihui%<v%>%<tv%>:pohpolihui%>  PresentTense;
pohpolihui%<v%>%<tv%>:pohpolihui%>  Imperfect;
pohpolihui%<v%>%<tv%>:pohpoliuh%>  Durative;
pohpolihui%<v%>%<tv%>:pohpoliuh%>  Base2Suffixes;
pohpolihui%<v%>%<tv%>:pohpolihui%>  Base3Suffixes;

! tener
piya%<v%>%<tv%>:piya%>  PresentTense ;
piya%<v%>%<tv%>:piya%>  Imperfect ;
piya%<v%>%<tv%>:pix%>   Durative ;
piya%<v%>%<tv%>:pix%>   Base2Suffixes ;
piya%<v%>%<tv%>:piya%>  Base3Suffixes ;

! gustar
pactia%<v%>%<tv%>:pactia%>          PresentTense ;
pactia%<v%>%<tv%>:pacta%>           Imperfect ;
pactia%<v%>%<tv%>:pactih%>          Durative ;
pactia%<v%>%<tv%>:pacti%{H%}%{P%}%>  Base2Suffixes ;
pactia%<v%>%<tv%>:pacti%>           Base3Suffixes ;

! encontrar
namiqui%<v%>%<tv%>:namiqui%>  PresentTense ;
namiqui%<v%>%<tv%>:namiqui%>  Imperfect ;
namiqui%<v%>%<tv%>:namic%>    Durative ;
namiqui%<v%>%<tv%>:namic%>  Base2Suffixes ;
namiqui%<v%>%<tv%>:namiqui%>  Base3Suffixes ;


! recordar II - alternancia ortográfica
ilnamiqui%<v%>%<tv%>:ilnamiqui%>  PresentTense ;
ilnamiqui%<v%>%<tv%>:ilnamiqui%>  Imperfect ;
ilnamiqui%<v%>%<tv%>:ilnamic%>    Durative ;
ilnamiqui%<v%>%<tv%>:ilnamic%>  Base2Suffixes ;
ilnamiqui%<v%>%<tv%>:ilnamiqui%>  Base3Suffixes ;

! apoyar
palehuia%<v%>%<tv%>:palehuia%>         PresentTense ;
palehuia%<v%>%<tv%>:palehua%>          Imperfect ;
palehuia%<v%>%<tv%>:palehui%>          Durative ;
palehuia%<v%>%<tv%>:palehui%{H%}%{P%}%> Base2Suffixes ;
palehuia%<v%>%<tv%>:palehui%>          Base3Suffixes ;

! moler
payana%<v%>%<tv%>:payana%> PresentTense ;
payana%<v%>%<tv%>:payana%> Imperfect ;
payana%<v%>%<tv%>:payana%> Durative ;
payana%<v%>%<tv%>:payana%> Base2Suffixes ;
payana%<v%>%<tv%>:payana%> Base3Suffixes ;

! sacar
quixtia%<v%>%<tv%>:quixtia%>          PresentTense;
quixtia%<v%>%<tv%>:quixta%>           Imperfect;
quixtia%<v%>%<tv%>:quix%>             Durative;
quixtia%<v%>%<tv%>:quixti%{H%}%{P%}%>  Base2Suffixes;
quixtia%<v%>%<tv%>:quixti%>           Base3Suffixes;

! sacar del agua
aquixtia%<v%>%<tv%>:aquixtia%>          PresentTense;
aquixtia%<v%>%<tv%>:aquixta%>           Imperfect;
aquixtia%<v%>%<tv%>:aquix%>             Durative;
aquixtia%<v%>%<tv%>:aquixti%{H%}%{P%}%>  Base2Suffixes;
aquixtia%<v%>%<tv%>:aquixti%>           Base3Suffixes;

! querer
niqui%<v%>%<tv%>:niqui%>  PresentTense;
niqui%<v%>%<tv%>:niqui%>  Imperfect;
niqui%<v%>%<tv%>:nic%>  Durative;
niqui%<v%>%<tv%>:nic%>  Base2Suffixes;
niqui%<v%>%<tv%>:niqui%>  Base3Suffixes;

! ! querer decir
! ihtozniqui%<v%>%<tv%>:ihtozniqui%>  PresentTense;
! ihtozniqui%<v%>%<tv%>:ihtozniqui%>  Imperfect;
! ihtozniqui%<v%>%<tv%>:ihtoznic%>  Durative;
! ihtozniqui%<v%>%<tv%>:ihtoznic%>  Base2Suffixes;
! ihtozniqui%<v%>%<tv%>:ihtozniqui%>  Base3Suffixes;

! querer decir
itozniqui%<v%>%<tv%>:itozniqui%>  PresentTense;
itozniqui%<v%>%<tv%>:itozniqui%>  Imperfect;
itozniqui%<v%>%<tv%>:itoznic%>  Durative;
itozniqui%<v%>%<tv%>:itoznic%>  Base2Suffixes;
itozniqui%<v%>%<tv%>:itozniqui%>  Base3Suffixes;

! saber
mati%<v%>%<tv%>:mati%>  PresentTense;
mati%<v%>%<tv%>:mati%>  Imperfect;
mati%<v%>%<tv%>:mat%>  Durative;
mati%<v%>%<tv%>:mat%>  Base2Suffixes;
mati%<v%>%<tv%>:mati%>  Base3Suffixes;

! rasgar/rasguñar?
tataca%<v%>%<tv%>:tataca%>  PresentTense;
tataca%<v%>%<tv%>:tataca%>  Imperfect;
tataca%<v%>%<tv%>:tataca%>  Durative;
tataca%<v%>%<tv%>:tataca%>  Base2Suffixes;
tataca%<v%>%<tv%>:tataca%>  Base3Suffixes;

! cambiar
patla%<v%>%<tv%>:patla%>  PresentTense;
patla%<v%>%<tv%>:patla%>  Imperfect;
patla%<v%>%<tv%>:patla%>  Durative;
patla%<v%>%<tv%>:patla%>  Base2Suffixes;
patla%<v%>%<tv%>:patla%>  Base3Suffixes;

! agradecer
tlazohcamati%<v%>%<tv%>:tlazohcamati%>  PresentTense;
tlazohcamati%<v%>%<tv%>:tlazohcamati%>  Imperfect;
tlazohcamati%<v%>%<tv%>:tlazohcamati%>  Durative;
tlazohcamati%<v%>%<tv%>:tlazohcamati%>  Base2Suffixes;
tlazohcamati%<v%>%<tv%>:tlazohcamati%>  Base3Suffixes;

! amar
tlazohtla%<v%>%<tv%>:tlazohtla%>  PresentTense;
tlazohtla%<v%>%<tv%>:tlazohtla%>  Imperfect;
tlazohtla%<v%>%<tv%>:tlazohtla%>  Durative;
tlazohtla%<v%>%<tv%>:tlazohtla%>  Base2Suffixes;
tlazohtla%<v%>%<tv%>:tlazohtla%>  Base3Suffixes;

! medir
tamachihua%<v%>%<tv%>:tamachihua%>  PresentTense;
tamachihua%<v%>%<tv%>:tamachihua%>  Imperfect;
tamachihua%<v%>%<tv%>:tamachiuh%>   Durative;
tamachihua%<v%>%<tv%>:tamachiuh%>  Base2Suffixes;
tamachihua%<v%>%<tv%>:tamachihua%>  Base3Suffixes;

! distinguir
tlamanchihua%<v%>%<tv%>:tlamanchihua%>  PresentTense;
tlamanchihua%<v%>%<tv%>:tlamanchihua%>  Imperfect;
tlamanchihua%<v%>%<tv%>:tlamanchiuh%>   Durative;
tlamanchihua%<v%>%<tv%>:tlamanchiuh%>  Base2Suffixes;
tlamanchihua%<v%>%<tv%>:tlamanchihua%>  Base3Suffixes;

! hacer
chihua%<v%>%<tv%>:chihua%>  PresentTense;
chihua%<v%>%<tv%>:chihua%>  Imperfect;
chihua%<v%>%<tv%>:chiuh%>   Durative;
chihua%<v%>%<tv%>:chiuh%>  Base2Suffixes;
chihua%<v%>%<tv%>:chihua%>  Base3Suffixes;

! preparar/hacer
chichihua%<v%>%<tv%>:chichihua%>  PresentTense;
chichihua%<v%>%<tv%>:chichihua%>  Imperfect;
chichihua%<v%>%<tv%>:chichiuh%>   Durative;
chichihua%<v%>%<tv%>:chichiuh%>  Base2Suffixes;
chichihua%<v%>%<tv%>:chichihua%>  Base3Suffixes;

! preparar/hacer (alternativo)
chihchihua%<v%>%<tv%>:chihchihua%>  PresentTense;
chihchihua%<v%>%<tv%>:chihchihua%>  Imperfect;
chihchihua%<v%>%<tv%>:chihchiuh%>   Durative;
chihchihua%<v%>%<tv%>:chihchiuh%>  Base2Suffixes;
chihchihua%<v%>%<tv%>:chihchihua%>  Base3Suffixes;

! encontrar
ahci%<v%>%<tv%>:ahci%>  PresentTense;
ahci%<v%>%<tv%>:ahci%>  Imperfect;
ahci%<v%>%<tv%>:ahci%>  Durative;
ahci%<v%>%<tv%>:ahci%>  Base2Suffixes;
ahci%<v%>%<tv%>:ahci%>  Base3Suffixes;

! encontrar - alternancia ortográfica
ahci%<v%>%<tv%>:aci%>  PresentTense;
ahci%<v%>%<tv%>:aci%>  Imperfect;
ahci%<v%>%<tv%>:aci%>  Durative;
ahci%<v%>%<tv%>:aci%>  Base2Suffixes;
ahci%<v%>%<tv%>:aci%>  Base3Suffixes;

!dejar
cahua%<v%>%<tv%>:cahua%>  PresentTense;
cahua%<v%>%<tv%>:cahua%>  Imperfect;
cahua%<v%>%<tv%>:cauh%>  Durative;
cahua%<v%>%<tv%>:cauh%>  Base2Suffixes;
cahua%<v%>%<tv%>:cahua%>  Base3Suffixes;

!dejar caer
cahcahua%<v%>%<tv%>:cahcahua%>  PresentTense;
cahcahua%<v%>%<tv%>:cahcahua%>  Imperfect;
cahcahua%<v%>%<tv%>:cahcauh%>  Durative;
cahcahua%<v%>%<tv%>:cahcauh%>  Base2Suffixes;
cahcahua%<v%>%<tv%>:cahcahua%>  Base3Suffixes;

!dejar caer algo para abajo
pancahcahua%<v%>%<tv%>:pancahcahua%>  PresentTense;
pancahcahua%<v%>%<tv%>:pancahcahua%>  Imperfect;
pancahcahua%<v%>%<tv%>:pancahcauh%>  Durative;
pancahcahua%<v%>%<tv%>:pancahcauh%>  Base2Suffixes;
pancahcahua%<v%>%<tv%>:pancahcahua%>  Base3Suffixes;

! apagar o descansar TODO:confirm paradigm
cehuia%<v%>%<tv%>:cehuia%> PresentTense ;
cehuia%<v%>%<tv%>:cehuia%> Imperfect ;
cehuia%<v%>%<tv%>:cehui%> Durative ;
cehuia%<v%>%<tv%>:cehui%{H%}%{P%}%> Base2Suffixes ;
cehuia%<v%>%<tv%>:cehuia%> Base3Suffixes ;

! descansar
descansaroa%<v%>%<tv%>:descansaroa%>  PresentTense;
descansaroa%<v%>%<tv%>:descansaroa%>  Imperfect;
descansaroa%<v%>%<tv%>:descansaro%>  Durative;
descansaroa%<v%>%<tv%>:descansaroh%>  Durative;
descansaroa%<v%>%<tv%>:descansaro%>  Base2Suffixes;
descansaroa%<v%>%<tv%>:descansaro%>  Base3Suffixes;

! partar
partaroa%<v%>%<tv%>:partaroa%>  PresentTense;
partaroa%<v%>%<tv%>:partaroa%>  Imperfect;
partaroa%<v%>%<tv%>:partaro%>  Durative;
partaroa%<v%>%<tv%>:partaroh%>  Durative;
partaroa%<v%>%<tv%>:partaro%>  Base2Suffixes;
partaroa%<v%>%<tv%>:partaro%>  Base3Suffixes;

! tomar
tlahuana%<v%>%<tv%>:tlahuana%>  PresentTense;
tlahuana%<v%>%<tv%>:tlahuana%>  Imperfect;
tlahuana%<v%>%<tv%>:tlahuan%>  Durative;
tlahuana%<v%>%<tv%>:tlahuan%>  Base2Suffixes;
tlahuana%<v%>%<tv%>:tlahuana%>  Base3Suffixes;


!escuchar
caqui%<v%>%<tv%>:caqui%>  PresentTense;
caqui%<v%>%<tv%>:caqui%>  Imperfect;
caqui%<v%>%<tv%>:cac%>  Durative;
caqui%<v%>%<tv%>:cac%>  Base2Suffixes;
caqui%<v%>%<tv%>:caqui%>  Base3Suffixes;

! averiguar
cacaqui%<v%>%<tv%>:cacaqui%>  PresentTense;
cacaqui%<v%>%<tv%>:cacaqui%>  Imperfect;
cacaqui%<v%>%<tv%>:cacac%>  Durative;
cacaqui%<v%>%<tv%>:cacac%>  Base2Suffixes;
cacaqui%<v%>%<tv%>:cacaqui%>  Base3Suffixes;

!alcanzar
caxiti%<v%>%<tv%>:caxiti%>  PresentTense;
caxiti%<v%>%<tv%>:caxiti%>  Imperfect;
caxiti%<v%>%<tv%>:caxi%>  Durative;
caxiti%<v%>%<tv%>:caxit%>  Base2Suffixes;
caxiti%<v%>%<tv%>:caxiti%>  Base3Suffixes;

!limpiar
chupahua%<v%>%<tv%>:chupahua%>  PresentTense;
chupahua%<v%>%<tv%>:chupahua%>  Imperfect;
chupahua%<v%>%<tv%>:chupauh%>  Durative;
chupahua%<v%>%<tv%>:chupauh%>  Base2Suffixes;
chupahua%<v%>%<tv%>:chupahua%>  Base3Suffixes;

!limpiar
chipahua%<v%>%<tv%>:chipahua%>  PresentTense;
chipahua%<v%>%<tv%>:chipahua%>  Imperfect;
chipahua%<v%>%<tv%>:chipauh%>  Durative;
chipahua%<v%>%<tv%>:chipauh%>  Base2Suffixes;
chipahua%<v%>%<tv%>:chipahua%>  Base3Suffixes;

!limpiar
chihchipahua%<v%>%<tv%>:chihchipahua%>  PresentTense;
chihchipahua%<v%>%<tv%>:chihchipahua%>  Imperfect;
chihchipahua%<v%>%<tv%>:chihchipauh%>  Durative;
chihchipahua%<v%>%<tv%>:chihchipauh%>  Base2Suffixes;
chihchipahua%<v%>%<tv%>:chihchipahua%>  Base3Suffixes;


!doler
cocohua%<v%>%<tv%>:cocohua%>  PresentTense;
cocohua%<v%>%<tv%>:cocohua%>  Imperfect;
cocohua%<v%>%<tv%>:cocouh%>  Durative;
cocohua%<v%>%<tv%>:cocouh%>  Base2Suffixes;
cocohua%<v%>%<tv%>:cocohua%>  Base3Suffixes;

! entristecer
yolcocohua%<v%>%<tv%>:yolcocohua%>  PresentTense;
yolcocohua%<v%>%<tv%>:yolcocohua%>  Imperfect;
yolcocohua%<v%>%<tv%>:yolcocouh%>  Durative;
yolcocohua%<v%>%<tv%>:yolcocouh%>  Base2Suffixes;
yolcocohua%<v%>%<tv%>:yolcocohua%>  Base3Suffixes;

!doler
cohua%<v%>%<tv%>:cohua%>  PresentTense;
cohua%<v%>%<tv%>:cohua%>  Imperfect;
cohua%<v%>%<tv%>:couh%>  Durative;
cohua%<v%>%<tv%>:couh%>  Base2Suffixes;
cohua%<v%>%<tv%>:cohua%>  Base3Suffixes;

!doler (alternativa)
cocoa%<v%>%<tv%>:cocoa%>  PresentTense;
cocoa%<v%>%<tv%>:cocoa%>  Imperfect;
cocoa%<v%>%<tv%>:coco%>  Durative;
cocoa%<v%>%<tv%>:coco%>  Base2Suffixes;
cocoa%<v%>%<tv%>:cocoa%>  Base3Suffixes;

! coconserva
conservaroa%<v%>%<tv%>:conservaroa%>  PresentTense;
conservaroa%<v%>%<tv%>:conservaroa%>  Imperfect;
conservaroa%<v%>%<tv%>:conservaroh%>  Durative;
conservaroa%<v%>%<tv%>:conservaroh%>  Base2Suffixes;
conservaroa%<v%>%<tv%>:conservaro%>  Base3Suffixes;

! juntar
nichicoa%<v%>%<tv%>:nichicoa%>  PresentTense;
nichicoa%<v%>%<tv%>:nichicoa%>  Imperfect;
nichicoa%<v%>%<tv%>:nichico%>  Durative;
nichicoa%<v%>%<tv%>:nichico%>  Base2Suffixes;
nichicoa%<v%>%<tv%>:nichicoa%>  Base3Suffixes;

! llamar
notza%<v%>%<tv%>:notza%> PresentTense ;
notza%<v%>%<tv%>:notza%> Imperfect ;
notza%<v%>%<tv%>:notz%> Durative ;
notza%<v%>%<tv%>:notz%> Base2Suffixes ; 
notza%<v%>%<tv%>:notza%> Base3Suffixes ;

! secar
huatza%<v%>%<tv%>:huatza%> PresentTense ;
huatza%<v%>%<tv%>:huatza%> Imperfect ;
huatza%<v%>%<tv%>:huatz%> Durative ;
huatza%<v%>%<tv%>:huatz%> Base2Suffixes ; 
huatza%<v%>%<tv%>:huatza%> Base3Suffixes ;

! secar con acción repetitiva
huahhuatza%<v%>%<tv%>:huahhuatza%> PresentTense ;
huahhuatza%<v%>%<tv%>:huahhuatza%> Imperfect ;
huahhuatza%<v%>%<tv%>:huahhuatz%> Durative ;
huahhuatza%<v%>%<tv%>:huahhuatz%> Base2Suffixes ; 
huahhuatza%<v%>%<tv%>:huahhuatza%> Base3Suffixes ;

! secar con acción repetitiva (alternativa ortográfica)
huahhuatza%<v%>%<tv%>:huahuatza%> PresentTense ; ! Dir/LR
huahhuatza%<v%>%<tv%>:huahuatza%> Imperfect ; ! Dir/LR
huahhuatza%<v%>%<tv%>:huahuatz%> Durative ; ! Dir/LR
huahhuatza%<v%>%<tv%>:huahuatz%> Base2Suffixes ; ! Dir/LR
huahhuatza%<v%>%<tv%>:huahuatza%> Base3Suffixes ;! Dir/LR


! llamar fuertemente TODO: definir lexico de prefijos adverbiales
chicauhcanotza%<v%>%<tv%>:chicauhcanotza%> PresentTense ;
chicauhcanotza%<v%>%<tv%>:chicauhcanotza%> Imperfect ;
chicauhcanotza%<v%>%<tv%>:chicauhcanotz%> Durative ;
chicauhcanotza%<v%>%<tv%>:chicauhcanotz%> Base2Suffixes ; 
chicauhcanotza%<v%>%<tv%>:chicauhcanotza%> Base3Suffixes ;

! hablarle a alguien
nohnotza%<v%>%<tv%>:nohnotza%> PresentTense ;
nohnotza%<v%>%<tv%>:nohnotza%> Imperfect ;
nohnotza%<v%>%<tv%>:nohnotz%> Durative ;
nohnotza%<v%>%<tv%>:nohnotz%> Base2Suffixes ; 
nohnotza%<v%>%<tv%>:nohnotza%> Base3Suffixes ;

! hablarle a alguien
nonotza%<v%>%<tv%>:nonotza%> PresentTense ;
nonotza%<v%>%<tv%>:nonotza%> Imperfect ;
nonotza%<v%>%<tv%>:nonotz%> Durative ;
notza%<v%>%<tv%>:nonotz%> Base2Suffixes ; 
nonotza%<v%>%<tv%>:nonotza%> Base3Suffixes ;

!confiar
confiaroa%<v%>%<tv%>:confiaroa%>  PresentTense;
confiaroa%<v%>%<tv%>:confiaroa%>  Imperfect;
confiaroa%<v%>%<tv%>:confiaroh%>  Durative;
confiaroa%<v%>%<tv%>:confiaroh%>  Base2Suffixes;
confiaroa%<v%>%<tv%>:confiaro%>  Base3Suffixes;

!conservar
conservaroa%<v%>%<tv%>:conservaroa%>  PresentTense;
conservaroa%<v%>%<tv%>:conservaroa%>  Imperfect;
conservaroa%<v%>%<tv%>:conservaroh%>  Durative;
conservaroa%<v%>%<tv%>:conservaroh%>  Base2Suffixes;
conservaroa%<v%>%<tv%>:conservaro%>  Base3Suffixes;

! cerrar
tzacua%<v%>%<tv%>:tzacua%> PresentTense ;
tzacua%<v%>%<tv%>:tzacua%> Imperfect ;
tzacua%<v%>%<tv%>:tzauc%> Durative ;
tzacua%<v%>%<tv%>:tzauc%> Base2Suffixes ;
tzacua%<v%>%<tv%>:tzacua%> Base3Suffixes ;

! tapar
cuatzacua%<v%>%<tv%>:cuatzacua%> PresentTense ;
cuatzacua%<v%>%<tv%>:cuatzacua%> Imperfect ;
cuatzacua%<v%>%<tv%>:cuatzauc%> Durative ;
cuatzacua%<v%>%<tv%>:cuatzauc%> Base2Suffixes ;
cuatzacua%<v%>%<tv%>:cuatzacua%> Base3Suffixes ;

!consumir
cua%<v%>%<tv%>:cua%>  PresentTense;
cua%<v%>%<tv%>:cua%>  Imperfect;
cua%<v%>%<tv%>:cuah%>  Durative;
cua%<v%>%<tv%>:cuah%>  Base2Suffixes;
cua%<v%>%<tv%>:cua%>  Base3Suffixes;

! encontrar
maci%<v%>%<tv%>:maci%>  PresentTense;
maci%<v%>%<tv%>:maci%>  Imperfect;
maci%<v%>%<tv%>:maci%>  Durative;
maci%<v%>%<tv%>:maci%>  Base2Suffixes;
maci%<v%>%<tv%>:maci%>  Base3Suffixes;

! morder
tlancua%<v%>%<tv%>:tlancua%>  PresentTense;
tlancua%<v%>%<tv%>:tlancua%>  Imperfect;
tlancua%<v%>%<tv%>:tlancuah%>  Durative;
tlancua%<v%>%<tv%>:tlancuah%>  Base2Suffixes;
tlancua%<v%>%<tv%>:tlancua%>  Base3Suffixes;

! comer la oreja a alguien
nacascua%<v%>%<tv%>:nacascua%>  PresentTense;
nacascua%<v%>%<tv%>:nacascua%>  Imperfect;
nacascua%<v%>%<tv%>:nacascuah%>  Durative;
nacascua%<v%>%<tv%>:nacascuah%>  Base2Suffixes;
nacascua%<v%>%<tv%>:nacascua%>  Base3Suffixes;

! cumplir
cumpliroa%<v%>%<tv%>:cumpliroa%>  PresentTense;
cumpliroa%<v%>%<tv%>:cumpliroa%>  Imperfect;
cumpliroa%<v%>%<tv%>:cumpliroh%>  Durative;
cumpliroa%<v%>%<tv%>:cumpliroh%>  Base2Suffixes;
cumpliroa%<v%>%<tv%>:cumpliro%>  Base3Suffixes;

! ocupar / usar
cui%<v%>%<tv%>:cui%>  PresentTense;
cui%<v%>%<tv%>:cui%>  Imperfect;
cui%<v%>%<tv%>:cui%>  Durative;
cui%<v%>%<tv%>:cui%>  Base2Suffixes;
cui%<v%>%<tv%>:cui%>  Base3Suffixes;

! tener algo en la boca
camacui%<v%>%<tv%>:camacui%>  PresentTense;
camacui%<v%>%<tv%>:camacui%>  Imperfect;
camacui%<v%>%<tv%>:camacui%>  Durative;
camacui%<v%>%<tv%>:camacui%>  Base2Suffixes;
camacui%<v%>%<tv%>:camacui%>  Base3Suffixes;

! levantar
ahcocui%<v%>%<tv%>:ahcocui%>  PresentTense;
ahcocui%<v%>%<tv%>:ahcocui%>  Imperfect;
ahcocui%<v%>%<tv%>:ahcocui%>  Durative;
ahcocui%<v%>%<tv%>:ahcocui%>  Base2Suffixes;
ahcocui%<v%>%<tv%>:ahcocui%>  Base3Suffixes;

! levantar
levantaroa%<v%>%<tv%>:levantaroa%>  PresentTense;
levantaroa%<v%>%<tv%>:levantaroa%>  Imperfect;
levantaroa%<v%>%<tv%>:levantaro%>  Durative;
levantaroa%<v%>%<tv%>:levantaroh%>  Durative;
levantaroa%<v%>%<tv%>:levantaro%>  Base2Suffixes;
levantaroa%<v%>%<tv%>:levantaro%>  Base3Suffixes;

!manejar
manejaroa%<v%>%<tv%>:manejaroa%>  PresentTense;
manejaroa%<v%>%<tv%>:manejaroa%>  Imperfect;
manejaroa%<v%>%<tv%>:manejaro%>  Durative;
manejaroa%<v%>%<tv%>:manejaroh%>  Durative;
manejaroa%<v%>%<tv%>:manejaro%>  Base2Suffixes;
manejaroa%<v%>%<tv%>:manejaro%>  Base3Suffixes;

!llevar
cuica%<v%>%<tv%>:cuica%>  PresentTense;
cuica%<v%>%<tv%>:cuica%>  Imperfect;
cuica%<v%>%<tv%>:cuica%>  Durative;
cuica%<v%>%<tv%>:cuica%>  Base2Suffixes;
cuica%<v%>%<tv%>:cuica%>  Base3Suffixes;


!darle vuelta a algo
cuicuipa%<v%>%<tv%>:cuicuipa%>  PresentTense;
cuicuipa%<v%>%<tv%>:cuicuipa%>  Imperfect;
cuicuipa%<v%>%<tv%>:cuicuip%>  Durative;
cuicuipa%<v%>%<tv%>:cuicuip%>  Base2Suffixes;
cuicuipa%<v%>%<tv%>:cuicuipa%>  Base3Suffixes;

! voltear
cuipa%<v%>%<tv%>:cuipa%>  PresentTense;
cuipa%<v%>%<tv%>:cuipa%>  Imperfect;
cuipa%<v%>%<tv%>:cuip%>  Durative;
cuipa%<v%>%<tv%>:cuip%>  Base2Suffixes;
cuipa%<v%>%<tv%>:cuipa%>  Base3Suffixes;

! arrepentirse
yolcuipa%<v%>%<tv%>:yolcuipa%>  PresentTense;
yolcuipa%<v%>%<tv%>:yolcuipa%>  Imperfect;
yolcuipa%<v%>%<tv%>:yolcuip%>  Durative;
yolcuipa%<v%>%<tv%>:yolcuip%>  Base2Suffixes;
yolcuipa%<v%>%<tv%>:yolcuipa%>  Base3Suffixes;

! quitarle
cuilia%<v%>%<tv%>:cuilia%>  PresentTense;
cuilia%<v%>%<tv%>:cuila%>  Imperfect;
cuilia%<v%>%<tv%>:cuilih%>  Durative;
cuilia%<v%>%<tv%>:cuili%{H%}%{P%}%>  Base2Suffixes;
cuilia%<v%>%<tv%>:cuili%>  Base3Suffixes;


!escribir
cuiloa%<v%>%<tv%>:cuiloa%>  PresentTense;
cuiloa%<v%>%<tv%>:cuiloa%>  Imperfect;
cuiloa%<v%>%<tv%>:cuiloh%>  Durative;
cuiloa%<v%>%<tv%>:cuiloh%>  Base2Suffixes;
cuiloa%<v%>%<tv%>:cuilo%>  Base3Suffixes;

! escribir (variante)
ihcuiloa%<v%>%<tv%>:ihcuiloa%>  PresentTense;
ihcuiloa%<v%>%<tv%>:ihcuiloa%>  Imperfect;
ihcuiloa%<v%>%<tv%>:ihcuiloh%>  Durative;
ihcuiloa%<v%>%<tv%>:ihcuiloh%>  Base2Suffixes;
ihcuiloa%<v%>%<tv%>:ihcuilo%>  Base3Suffixes;

! saludar
tlahpaloa%<v%>%<tv%>:tlahpaloa%>  PresentTense;
tlahpaloa%<v%>%<tv%>:tlahpaloa%>  Imperfect;
tlahpaloa%<v%>%<tv%>:tlahpaloh%>  Durative;
tlahpaloa%<v%>%<tv%>:tlahpaloh%>  Base2Suffixes;
tlahpaloa%<v%>%<tv%>:tlahpalo%>  Base3Suffixes;

!levantar
ehua%<v%>%<tv%>:ehua%>  PresentTense;
ehua%<v%>%<tv%>:ehua%>  Imperfect;
ehua%<v%>%<tv%>:euh%>  Durative;
ehua%<v%>%<tv%>:euh%>  Base2Suffixes;
ehua%<v%>%<tv%>:ehua%>  Base3Suffixes;

! dejar
cauhtehua%<v%>%<tv%>:cauhtehua%>  PresentTense;
cauhtehua%<v%>%<tv%>:cauhtehua%>  Imperfect;
cauhtehua%<v%>%<tv%>:cauhteuh%>  Durative;
cauhtehua%<v%>%<tv%>:cauhteuh%>  Base2Suffixes;
cauhtehua%<v%>%<tv%>:cauhtehua%>  Base3Suffixes;

! hablar de...
tenehua%<v%>%<tv%>:tenehua%>  PresentTense;
tenehua%<v%>%<tv%>:tenehua%>  Imperfect;
tenehua%<v%>%<tv%>:teneuh%>  Durative;
tenehua%<v%>%<tv%>:teneuh%>  Base2Suffixes;
tenehua%<v%>%<tv%>:tenehua%>  Base3Suffixes;

!entender
entenderoa%<v%>%<tv%>:entenderoa%>  PresentTense;
entenderoa%<v%>%<tv%>:entenderoa%>  Imperfect;
entenderoa%<v%>%<tv%>:entenderoh%>  Durative;
entenderoa%<v%>%<tv%>:entenderoh%>  Base2Suffixes;
entenderoa%<v%>%<tv%>:entendero%>  Base3Suffixes;


!estudiar
estudiaroa%<v%>%<tv%>:estudiaroa%>  PresentTense;
estudiaroa%<v%>%<tv%>:estudiaroa%>  Imperfect;
estudiaroa%<v%>%<tv%>:estudiaroh%>  Durative;
estudiaroa%<v%>%<tv%>:estudiaroh%>  Base2Suffixes;
estudiaroa%<v%>%<tv%>:estudiaro%>  Base3Suffixes;

!visitar
visitaroa%<v%>%<tv%>:visitaroa%>  PresentTense;
visitaroa%<v%>%<tv%>:visitaroa%>  Imperfect;
visitaroa%<v%>%<tv%>:visitaroh%>  Durative;
visitaroa%<v%>%<tv%>:visitaroh%>  Base2Suffixes;
visitaroa%<v%>%<tv%>:visitaro%>  Base3Suffixes;

!visitar
hualita%<v%>%<tv%>:hualita%>  PresentTense;
hualita%<v%>%<tv%>:hualita%>  Imperfect;
hualita%<v%>%<tv%>:huali%>  Durative;
hualita%<v%>%<tv%>:hualit%>  Base2Suffixes;
hualita%<v%>%<tv%>:hualita%>  Base3Suffixes;

! ladrar
huahhuia%<v%>%<tv%>:huahhuia%>  PresentTense;
huahhuia%<v%>%<tv%>:huahhua%>  Imperfect;
huahhuia%<v%>%<tv%>:huahhuih%>  Durative;
huahhuia%<v%>%<tv%>:huahhui%{H%}%{P%}%>  Base2Suffixes;
huahhuia%<v%>%<tv%>:huahhui%>  Base3Suffixes;

! relatar
pohuia%<v%>%<tv%>:pohuia%>  PresentTense;
pohuia%<v%>%<tv%>:pohua%>  Imperfect;
pohuia%<v%>%<tv%>:pohuih%>  Durative;
pohuia%<v%>%<tv%>:pohui%{H%}%{P%}%>  Base2Suffixes;
pohuia%<v%>%<tv%>:pohui%>  Base3Suffixes;

! ladrarle a alguien
huahhuitia%<v%>%<tv%>:huahhuitia%>  PresentTense;
huahhuitia%<v%>%<tv%>:huahhuita%>  Imperfect;
huahhuitia%<v%>%<tv%>:huahhuitih%>  Durative;
huahhuitia%<v%>%<tv%>:huahhuiti%{H%}%{P%}%>  Base2Suffixes;
huahhuitia%<v%>%<tv%>:huahhuiti%>  Base3Suffixes;

! ladrar 2
huahuia%<v%>%<tv%>:huahuia%>  PresentTense;
huahuia%<v%>%<tv%>:huahua%>  Imperfect;
huahuia%<v%>%<tv%>:huahuih%>  Durative;
huahuia%<v%>%<tv%>:huahui%{H%}%{P%}%>  Base2Suffixes;
huahuia%<v%>%<tv%>:huahui%>  Base3Suffixes;

!llevar
huica%<v%>%<tv%>:huica%>  PresentTense;
huica%<v%>%<tv%>:huica%>  Imperfect;
huica%<v%>%<tv%>:huica%>  Durative;
huica%<v%>%<tv%>:huica%>  Base2Suffixes;
huica%<v%>%<tv%>:huica%>  Base3Suffixes;

! traer
hualica%<v%>%<tv%>:hualica%>  PresentTense;
hualica%<v%>%<tv%>:hualica%>  Imperfect;
hualica%<v%>%<tv%>:hualica%>  Durative;
hualica%<v%>%<tv%>:hualica%>  Base2Suffixes;
hualica%<v%>%<tv%>:hualica%>  Base3Suffixes;

! convidar
huantia%<v%>%<tv%>:huantia%>  PresentTense;
huantia%<v%>%<tv%>:huanta%>  Imperfect;
huantia%<v%>%<tv%>:huantih%>  Durative;
huantia%<v%>%<tv%>:huanti%{H%}%{P%}%>  Base2Suffixes;
huantia%<v%>%<tv%>:huanti%>  Base3Suffixes;


!olvidar
ilcahua%<v%>%<tv%>:ilcahua%>  PresentTense;
ilcahua%<v%>%<tv%>:ilcahua%>  Imperfect;
ilcahua%<v%>%<tv%>:ilcauh%>  Durative;
ilcahua%<v%>%<tv%>:ilcauh%>  Base2Suffixes;
ilcahua%<v%>%<tv%>:ilcahua%>  Base3Suffixes;


!anotojar
ilehuia%<v%>%<tv%>:ilehuia%>  PresentTense;
ilehuia%<v%>%<tv%>:ilehua%>  Imperfect;
ilehuia%<v%>%<tv%>:ilehuih%>  Durative;
ilehuia%<v%>%<tv%>:ilehui%{H%}%{P%}%>  Base2Suffixes;
ilehuia%<v%>%<tv%>:ilehui%>  Base3Suffixes;


!leer
leeroa%<v%>%<tv%>:leeroa%>  PresentTense;
leeroa%<v%>%<tv%>:leeroa%>  Imperfect;
leeroa%<v%>%<tv%>:leeroh%>  Durative;
leeroa%<v%>%<tv%>:leeroh%>  Base2Suffixes;
leeroa%<v%>%<tv%>:leero%>  Base3Suffixes;


!saber algo de alguien, entender
machilia%<v%>%<tv%>:machilia%>  PresentTense;
machilia%<v%>%<tv%>:machila%>  Imperfect;
machilia%<v%>%<tv%>:machilih%>  Durative;
machilia%<v%>%<tv%>:machili%{H%}%{P%}%>  Base2Suffixes;
machilia%<v%>%<tv%>:machili%>  Base3Suffixes;

!saber algo de alguien, entender
mochilia%<v%>%<tv%>:mochilia%>  PresentTense;
mochilia%<v%>%<tv%>:mochila%>  Imperfect;
mochilia%<v%>%<tv%>:mochilih%>  Durative;
mochilia%<v%>%<tv%>:mochili%{H%}%{P%}%>  Base2Suffixes;
mochilia%<v%>%<tv%>:mochili%>  Base3Suffixes;

!estudiar
machtia%<v%>%<tv%>:machtia%>  PresentTense;
machtia%<v%>%<tv%>:machta%>  Imperfect;
machtia%<v%>%<tv%>:machtih%>  Durative;
machtia%<v%>%<tv%>:machti%{H%}%{P%}%>  Base2Suffixes;
machtia%<v%>%<tv%>:machti%>  Base3Suffixes;

! mover con la mano
maniloa%<v%>%<tv%>:maniloa%>  PresentTense;
maniloa%<v%>%<tv%>:maniloa%>  Imperfect;
maniloa%<v%>%<tv%>:maniloh%>  Durative;
maniloa%<v%>%<tv%>:maniloh%>  Base2Suffixes;
maniloa%<v%>%<tv%>:manilo%>  Base3Suffixes;

! dar en matrimonio
namictia%<v%>%<tv%>:namictia%>  PresentTense;
namictia%<v%>%<tv%>:namicta%>  Imperfect;
namictia%<v%>%<tv%>:namictih%>  Durative;
namictia%<v%>%<tv%>:namicti%{H%}%{P%}%>  Base2Suffixes;
namictia%<v%>%<tv%>:namicti%>  Base3Suffixes;

! pararle las orejas a alguien
nacazmahmana%<v%>%<tv%>:nacazmahmana%> PresentTense ;
nacazmahmana%<v%>%<tv%>:nacazmahmana%> Imperfect ;
nacazmahmana%<v%>%<tv%>:nacazmahman%> Durative ;
nacazmahmana%<v%>%<tv%>:nacazmahman%> Base2Suffixes ;
nacazmahmana%<v%>%<tv%>:nacazmahmana%> Base3Suffixes ;

! parar o colocar algo
mahmana%<v%>%<tv%>:mahmana%> PresentTense ;
mahmana%<v%>%<tv%>:mahmana%> Imperfect ;
mahmana%<v%>%<tv%>:mahman%> Durative ;
mahmana%<v%>%<tv%>:mahman%> Base2Suffixes ;
mahmana%<v%>%<tv%>:mahmana%> Base3Suffixes ;

! parar o colocar algo
mana%<v%>%<tv%>:mana%> PresentTense ;
mana%<v%>%<tv%>:mana%> Imperfect ;
mana%<v%>%<tv%>:man%> Durative ;
mana%<v%>%<tv%>:man%> Base2Suffixes ;
mana%<v%>%<tv%>:mana%> Base3Suffixes ;

! pensar (algo)
nimilia%<v%>%<tv%>:nimilia%>  PresentTense;
nimilia%<v%>%<tv%>:nimila%>  Imperfect;
nimilia%<v%>%<tv%>:nimilih%>  Durative;
nimilia%<v%>%<tv%>:nimili%{H%}%{P%}%>  Base2Suffixes;
nimilia%<v%>%<tv%>:nimili%>  Base3Suffixes;

! pensar (algo) alternativa??
nihuilia%<v%>%<tv%>:nihuilia%>  PresentTense;
nihuilia%<v%>%<tv%>:nihuila%>  Imperfect;
nihuilia%<v%>%<tv%>:nihuilih%>  Durative;
nihuilia%<v%>%<tv%>:nihuili%{H%}%{P%}%>  Base2Suffixes;
nihuilia%<v%>%<tv%>:nihuili%>  Base3Suffixes;

! meter
calaquia%<v%>%<tv%>:calaquia%>  PresentTense;
calaquia%<v%>%<tv%>:calaqua%>  Imperfect;
calaquia%<v%>%<tv%>:calaquih%>  Durative;
calaquia%<v%>%<tv%>:calaqui%{H%}%{P%}%>  Base2Suffixes;
calaquia%<v%>%<tv%>:calaqui%>  Base3Suffixes;

!dejar a la mitad
tlahcolcahua%<v%>%<tv%>:tlahcolcahua%>  PresentTense;
tlahcolcahua%<v%>%<tv%>:tlahcolcahua%>  Imperfect;
tlahcolcahua%<v%>%<tv%>:tlahcolcauh%>  Durative;
tlahcolcahua%<v%>%<tv%>:tlahcolcauh%>  Base2Suffixes;
tlahcolcahua%<v%>%<tv%>:tlahcolcahua%>  Base3Suffixes;


!mandar
mandaroa%<v%>%<tv%>:mandaroa%>  PresentTense;
mandaroa%<v%>%<tv%>:mandaroa%>  Imperfect;
mandaroa%<v%>%<tv%>:mandaroh%>  Durative;
mandaroa%<v%>%<tv%>:mandaroh%>  Base2Suffixes;
mandaroa%<v%>%<tv%>:mandaro%>  Base3Suffixes;

! formar
formaroa%<v%>%<tv%>:formaroa%>  PresentTense;
formaroa%<v%>%<tv%>:formaroa%>  Imperfect;
formaroa%<v%>%<tv%>:formaroh%>  Durative;
formaroa%<v%>%<tv%>:formaroh%>  Base2Suffixes;
formaroa%<v%>%<tv%>:formaro%>  Base3Suffixes;

!mantener
manteneroa%<v%>%<tv%>:manteneroa%>  PresentTense;
manteneroa%<v%>%<tv%>:manteneroa%>  Imperfect;
manteneroa%<v%>%<tv%>:manteneroh%>  Durative;
manteneroa%<v%>%<tv%>:manteneroh%>  Base2Suffixes;
manteneroa%<v%>%<tv%>:mantenero%>  Base3Suffixes;


!vender
namaca%<v%>%<tv%>:namaca%>  PresentTense;
namaca%<v%>%<tv%>:namaca%>  Imperfect;
namaca%<v%>%<tv%>:namaca%>  Durative;
namaca%<v%>%<tv%>:namaca%>  Base2Suffixes;
namaca%<v%>%<tv%>:namaca%>  Base3Suffixes;

!darle de comer
tlamaca%<v%>%<tv%>:tlamaca%>  PresentTense;
tlamaca%<v%>%<tv%>:tlamaca%>  Imperfect;
tlamaca%<v%>%<tv%>:tlamaca%>  Durative;
tlamaca%<v%>%<tv%>:tlamaca%>  Base2Suffixes;
tlamaca%<v%>%<tv%>:tlamaca%>  Base3Suffixes;

! dar agua
amaca%<v%>%<tv%>:amaca%>  PresentTense;
amaca%<v%>%<tv%>:amaca%>  Imperfect;
amaca%<v%>%<tv%>:amaca%>  Durative;
amaca%<v%>%<tv%>:amaca%>  Base2Suffixes;
amaca%<v%>%<tv%>:amaca%>  Base3Suffixes;

! poner a trabajar
tiquitiltia%<v%>%<tv%>:tiquitiltia%>  PresentTense;
tiquitiltia%<v%>%<tv%>:tiquitilta%>  Imperfect;
tiquitiltia%<v%>%<tv%>:tiquitiltih%>  Durative;
tiquitiltia%<v%>%<tv%>:tiquitilti%{H%}%{P%}%>  Base2Suffixes;
tiquitiltia%<v%>%<tv%>:tiquitilti%>  Base3Suffixes;

!pensar
nimilia%<v%>%<tv%>:nimilia%>  PresentTense;
nimilia%<v%>%<tv%>:nimila%>  Imperfect;
nimilia%<v%>%<tv%>:nimilih%>  Durative;
nimilia%<v%>%<tv%>:nimili%{H%}%{P%}%>  Base2Suffixes;
nimilia%<v%>%<tv%>:nimili%>  Base3Suffixes;

! lavar (ropa)
paca%<v%>%<tv%>:paca%>  PresentTense;
paca%<v%>%<tv%>:paca%>  Imperfect;
paca%<v%>%<tv%>:paca%>  Durative;
paca%<v%>%<tv%>:paca%>  Base2Suffixes;
paca%<v%>%<tv%>:paca%>  Base3Suffixes;

! lavar (trastes)
pahpaca%<v%>%<tv%>:pahpaca%>  PresentTense;
pahpaca%<v%>%<tv%>:pahpaca%>  Imperfect;
pahpaca%<v%>%<tv%>:pahpaca%>  Durative;
pahpaca%<v%>%<tv%>:pahpaca%>  Base2Suffixes;
pahpaca%<v%>%<tv%>:pahpaca%>  Base3Suffixes;

! curar
pahtia%<v%>%<tv%>:pahtia%>  PresentTense;
pahtia%<v%>%<tv%>:pahta%>  Imperfect;
pahtia%<v%>%<tv%>:pahti%>  Durative;
pahtia%<v%>%<tv%>:pahti%{H%}%{P%}%>  Base2Suffixes;
pahtia%<v%>%<tv%>:pahti%>  Base3Suffixes;

!mojar
paltilia%<v%>%<tv%>:paltilia%>  PresentTense;
paltilia%<v%>%<tv%>:paltila%>  Imperfect;
paltilia%<v%>%<tv%>:paltili%>  Durative;
paltilia%<v%>%<tv%>:paltili%{H%}%{P%}%>  Base2Suffixes;
paltilia%<v%>%<tv%>:palti%>  Base3Suffixes;


!meter  algo hasta abajo
pancalaqui%<v%>%<tv%>:pancalaqui%>  PresentTense;
pancalaqui%<v%>%<tv%>:pancalaqui%>  Imperfect;
pancalaqui%<v%>%<tv%>:pancalaquih%>  Durative;
pancalaqui%<v%>%<tv%>:pancalaqui%{H%}%{P%}%>  Base2Suffixes;
pancalaqui%<v%>%<tv%>:pancalaqui%>  Base3Suffixes;


!poner en algo
pantlali%<v%>%<tv%>:pantlali%>  PresentTense;
pantlali%<v%>%<tv%>:pantlali%>  Imperfect;
pantlali%<v%>%<tv%>:pantlal%>  Durative;
pantlali%<v%>%<tv%>:pantlal%>  Base2Suffixes;
pantlali%<v%>%<tv%>:pantlali%>  Base3Suffixes;

! agarrar
quitzqui%<v%>%<tv%>:quitzqui%>  PresentTense;
quitzqui%<v%>%<tv%>:quitzqui%>  Imperfect;
quitzqui%<v%>%<tv%>:quitzqui%>   Durative;
quitzqui%<v%>%<tv%>:quitzquih%>   Durative;
quitzqui%<v%>%<tv%>:quitzqui%{H%}%{P%}%>   Base2Suffixes;
quitzqui%<v%>%<tv%>:quitzqui%>  Base3Suffixes;

! agarrar (alternativa)
quitzitzqui%<v%>%<tv%>:quitzitzqui%>  PresentTense;
quitzitzqui%<v%>%<tv%>:quitzitzqui%>  Imperfect;
quitzitzqui%<v%>%<tv%>:quitzitzqui%>   Durative;
quitzitzqui%<v%>%<tv%>:quitzitzquih%>   Durative;
quitzitzqui%<v%>%<tv%>:quitzitzqui%{H%}%{P%}%>   Base2Suffixes;
quitzitzqui%<v%>%<tv%>:quitzitzqui%>  Base3Suffixes;

!sacar
quixtia%<v%>%<tv%>:quixtia%>  PresentTense;
quixtia%<v%>%<tv%>:quixta%>  Imperfect;
quixtia%<v%>%<tv%>:quixtih%>  Durative;
quixtia%<v%>%<tv%>:quixti%{H%}%{P%}%>  Base2Suffixes;
quixtia%<v%>%<tv%>:quixti%>  Base3Suffixes;


!buscar
temoa%<v%>%<tv%>:temoa%>  PresentTense;
temoa%<v%>%<tv%>:temoa%>  Imperfect;
temoa%<v%>%<tv%>:temoh%>  Durative;
temoa%<v%>%<tv%>:temoh%>  Base2Suffixes;
temoa%<v%>%<tv%>:temo%>  Base3Suffixes;

!buscar (con la mano)
matemoa%<v%>%<tv%>:matemoa%>  PresentTense;
matemoa%<v%>%<tv%>:matemoa%>  Imperfect;
matemoa%<v%>%<tv%>:matemoh%>  Durative;
matemoa%<v%>%<tv%>:matemoh%>  Base2Suffixes;
matemoa%<v%>%<tv%>:matemo%>  Base3Suffixes;

! acostar ( a algo/alguien)
teca%<v%>%<tv%>:teca%>  PresentTense;
teca%<v%>%<tv%>:teca%>  Imperfect;
teca%<v%>%<tv%>:teca%>  Durative;
teca%<v%>%<tv%>:teca%>  Base2Suffixes;
teca%<v%>%<tv%>:teca%>  Base3Suffixes;

!obedecer
tlacamati%<v%>%<tv%>:tlacamati%>  PresentTense;
tlacamati%<v%>%<tv%>:tlacamati%>  Imperfect;
tlacamati%<v%>%<tv%>:tlacama%>  Durative;
tlacamati%<v%>%<tv%>:tlacamat%>  Base2Suffixes;
tlacamati%<v%>%<tv%>:tlacamati%>  Base3Suffixes;

! entender
ahcicamati%<v%>%<tv%>:ahcicamati%>  PresentTense;
ahcicamati%<v%>%<tv%>:ahcicamati%>  Imperfect;
ahcicamati%<v%>%<tv%>:ahcicama%>  Durative;
ahcicamati%<v%>%<tv%>:ahcicamat%>  Base2Suffixes;
ahcicamati%<v%>%<tv%>:ahcicamati%>  Base3Suffixes;

! entender
ahcicamati%<v%>%<tv%>:ahcicamati%>  PresentTense;
ahcicamati%<v%>%<tv%>:ahcicamati%>  Imperfect;
ahcicamati%<v%>%<tv%>:ahcicama%>  Durative;
ahcicamati%<v%>%<tv%>:ahcicamat%>  Base2Suffixes;
ahcicamati%<v%>%<tv%>:ahcicamati%>  Base3Suffixes;

!hacer a medias
tlahcolcahua%<v%>%<tv%>:tlahcolcahua%>  PresentTense;
tlahcolcahua%<v%>%<tv%>:tlahcolcahua%>  Imperfect;
tlahcolcahua%<v%>%<tv%>:tlahcolcauh%>  Durative;
tlahcolcahua%<v%>%<tv%>:tlahcolcauh%>  Base2Suffixes;
tlahcolcahua%<v%>%<tv%>:tlahcolcahua%>  Base3Suffixes;

!preguntar
tlahtlania%<v%>%<tv%>:tlahtlania%>  PresentTense;
tlahtlania%<v%>%<tv%>:tlahtlana%>  Imperfect;
tlahtlania%<v%>%<tv%>:tlahtlani%>  Durative;
tlahtlania%<v%>%<tv%>:tlahtlanih%>  Durative;
tlahtlania%<v%>%<tv%>:tlahtlani%{H%}%{P%}%>  Base2Suffixes;
tlahtlania%<v%>%<tv%>:tlahtlani%>  Base3Suffixes;

! esconder (tlahtla:tia) o quemar (tlahtlatia)
tlahtlatia%<v%>%<tv%>:tlahtlatia%>  PresentTense;
tlahtlatia%<v%>%<tv%>:tlahtlata%>  Imperfect;
tlahtlatia%<v%>%<tv%>:tlahtlati%>  Durative;
tlahtlatia%<v%>%<tv%>:tlahtlatih%>  Durative;
tlahtlatia%<v%>%<tv%>:tlahtlati%{H%}%{P%}%>  Base2Suffixes;
tlahtlatia%<v%>%<tv%>:tlahtlati%>  Base3Suffixes;

! hacerle un hoyo en medio (en la panza)
ihticoyonia%<v%>%<tv%>:ihticoyonia%>  PresentTense;
ihticoyonia%<v%>%<tv%>:ihticoyona%>  Imperfect;
ihticoyonia%<v%>%<tv%>:ihticoyoni%>  Durative;
ihticoyonia%<v%>%<tv%>:ihticoyonih%>  Durative;
ihticoyonia%<v%>%<tv%>:ihticoyoni%{H%}%{P%}%>  Base2Suffixes;
ihticoyonia%<v%>%<tv%>:ihticoyoni%>  Base3Suffixes;

!preguntar
tlatlahtlania%<v%>%<tv%>:tlatlahtlania%>  PresentTense;
tlatlahtlania%<v%>%<tv%>:tlatlahtlana%>  Imperfect;
tlatlahtlania%<v%>%<tv%>:tlatlahtlani%>  Durative;
tlatlahtlania%<v%>%<tv%>:tlatlahtlanih%>  Durative;
tlatlahtlania%<v%>%<tv%>:tlatlahtlani%{H%}%{P%}%>  Base2Suffixes;
tlatlahtlania%<v%>%<tv%>:tlatlahtlani%>  Base3Suffixes;

!contestar
nanquilia%<v%>%<tv%>:nanquilia%>  PresentTense;
nanquilia%<v%>%<tv%>:nanquila%>  Imperfect;
nanquilia%<v%>%<tv%>:nanquili%>  Durative;
nanquilia%<v%>%<tv%>:nanquilih%>  Durative;
nanquilia%<v%>%<tv%>:nanquili%{H%}%{P%}%>  Base2Suffixes;
nanquilia%<v%>%<tv%>:nanquili%>  Base3Suffixes;

! TODO: check tlani and tlami!
!ganar
tlatlani%<v%>%<tv%>:tlatlani%>  PresentTense;
tlatlani%<v%>%<tv%>:tlatlani%>  Imperfect;
tlatlani%<v%>%<tv%>:tlatlan%>  Durative;
tlatlani%<v%>%<tv%>:tlatlan%>  Base2Suffixes;
tlatlani%<v%>%<tv%>:tlatlani%>  Base3Suffixes;

! ayudar
matlani%<v%>%<tv%>:matlani%>  PresentTense;
matlani%<v%>%<tv%>:matlani%>  Imperfect;
matlani%<v%>%<tv%>:matlan%>  Durative;
matlani%<v%>%<tv%>:matlan%>  Base2Suffixes;
matlani%<v%>%<tv%>:matlani%>  Base3Suffixes;

! cargar en la espalda
meme%<v%>%<tv%>:meme%>  PresentTense;
meme%<v%>%<tv%>:meme%>  Imperfect;
meme%<v%>%<tv%>:meme%>  Durative;
meme%<v%>%<tv%>:meme%>  Base2Suffixes;
meme%<v%>%<tv%>:meme%>  Base3Suffixes;

! terminar
tlami%<v%>%<tv%>:tlami%>  PresentTense;
tlami%<v%>%<tv%>:tlani%>  Imperfect;
tlami%<v%>%<tv%>:tlan%>  Durative;
tlami%<v%>%<tv%>:tlan%>  Base2Suffixes;
tlami%<v%>%<tv%>:tlani%>  Base3Suffixes;

! "cross out" TODO confirm meaning and paradigm
tlilpoloa%<v%>%<tv%>:tlilpoloa%>  PresentTense;
tlilpoloa%<v%>%<tv%>:tlilpoloa%>  Imperfect;
tlilpoloa%<v%>%<tv%>:tlilpoloh%>  Durative;
tlilpoloa%<v%>%<tv%>:tlilpoloh%>  Base2Suffixes;
tlilpoloa%<v%>%<tv%>:tlilpolo%>  Base3Suffixes;

! perder/faltar
poloa%<v%>%<tv%>:poloa%>  PresentTense;
poloa%<v%>%<tv%>:poloa%>  Imperfect;
poloa%<v%>%<tv%>:poloh%>  Durative;
poloa%<v%>%<tv%>:poloh%>  Base2Suffixes;
poloa%<v%>%<tv%>:polo%>  Base3Suffixes;

! decidir
decidiroa%<v%>%<tv%>:decidiroa%>  PresentTense;
decidiroa%<v%>%<tv%>:decidiroa%>  Imperfect;
decidiroa%<v%>%<tv%>:decidiroh%>  Durative;
decidiroa%<v%>%<tv%>:decidiroh%>  Base2Suffixes;
decidiroa%<v%>%<tv%>:decidiro%>  Base3Suffixes;

! sobar
sobaroa%<v%>%<tv%>:sobaroa%>  PresentTense;
sobaroa%<v%>%<tv%>:sobaroa%>  Imperfect;
sobaroa%<v%>%<tv%>:sobaro%>  Durative;
sobaroa%<v%>%<tv%>:sobaroh%>  Durative;
sobaroa%<v%>%<tv%>:sobaro%>  Base2Suffixes;
sobaroa%<v%>%<tv%>:sobaro%>  Base3Suffixes;

! poner algo abajo de la casa o cerca para que no se moje
caltichoa%<v%>%<tv%>:caltichoa%>  PresentTense;
caltichoa%<v%>%<tv%>:caltichoa%>  Imperfect;
caltichoa%<v%>%<tv%>:calticho%>  Durative;
caltichoa%<v%>%<tv%>:caltichoh%>  Durative;
caltichoa%<v%>%<tv%>:calticho%>  Base2Suffixes;
caltichoa%<v%>%<tv%>:calticho%>  Base3Suffixes;

! sobarle la panza
pahpachoa%<v%>%<tv%>:pahpachoa%>  PresentTense;
pahpachoa%<v%>%<tv%>:pahpachoa%>  Imperfect;
pahpachoa%<v%>%<tv%>:pahpacho%>  Durative;
pahpachoa%<v%>%<tv%>:pahpachoh%>  Durative;
pahpachoa%<v%>%<tv%>:pahpacho%>  Base2Suffixes;
pahpachoa%<v%>%<tv%>:pahpacho%>  Base3Suffixes;

! arrimar, enterrar
pachoa%<v%>%<tv%>:pachoa%>  PresentTense;
pachoa%<v%>%<tv%>:pachoa%>  Imperfect;
pachoa%<v%>%<tv%>:pacho%>  Durative;
pachoa%<v%>%<tv%>:pachoh%>  Durative;
pachoa%<v%>%<tv%>:pacho%>  Base2Suffixes;
pachoa%<v%>%<tv%>:pacho%>  Base3Suffixes;

! mochiya con respeto 
mochiyalia%<v%>%<tv%>:mochiyalia%> PresentTense ;
mochiyalia%<v%>%<tv%>:mochiyalia%>  Imperfect ;
mochiyalia%<v%>%<tv%>:mochiyali%>  Durative ;
mochiyalia%<v%>%<tv%>:mochiyali%{H%}%{P%}%>  Base2Suffixes ;
mochiyalia%<v%>%<tv%>:mochiyali%>  Base3Suffixes ;

! gritarle a alguien
tzahtzilia%<v%>%<tv%>:tzahtzilia%> PresentTense ;
tzahtzilia%<v%>%<tv%>:tzahtzilia%>  Imperfect ;
tzahtzilia%<v%>%<tv%>:tzahtzili%>  Durative ;
tzahtzilia%<v%>%<tv%>:tzahtzili%{H%}%{P%}%>  Base2Suffixes ;
tzahtzilia%<v%>%<tv%>:tzahtzili%>  Base3Suffixes ;

! dejar saber, avisar
matiltia%<v%>%<tv%>:matiltia%> PresentTense ;
matiltia%<v%>%<tv%>:matiltia%>  Imperfect ;
matiltia%<v%>%<tv%>:matilti%>  Durative ;
matiltia%<v%>%<tv%>:matilti%{H%}%{P%}%>  Base2Suffixes ;
matiltia%<v%>%<tv%>:matilti%>  Base3Suffixes ;

! se muere (con respeto)
miquiltihtia%<v%>%<tv%>:miquiltihtia%> PresentTense ;
miquiltihtia%<v%>%<tv%>:miquiltihtia%>  Imperfect ;
miquiltihtia%<v%>%<tv%>:miquiltihti%>  Durative ;
miquiltihtia%<v%>%<tv%>:miquiltihti%{H%}%{P%}%>  Base2Suffixes ;
miquiltihtia%<v%>%<tv%>:miquiltihti%>  Base3Suffixes ;

! agarrarse
tlaquitsquilia%<v%>%<tv%>:tlaquitsquilia%> PresentTense ;
tlaquitsquilia%<v%>%<tv%>:tlaquitsquilia%>  Imperfect ;
tlaquitsquilia%<v%>%<tv%>:tlaquitsquili%>  Durative ;
tlaquitsquilia%<v%>%<tv%>:tlaquitsquili%{H%}%{P%}%>  Base2Suffixes ;
tlaquitsquilia%<v%>%<tv%>:tlaquitsquili%>  Base3Suffixes ;

! dejarse caer
tlatihuilia%<v%>%<tv%>:tlatihuilia%> PresentTense ;
tlatihuilia%<v%>%<tv%>:tlatihuilia%>  Imperfect ;
tlatihuilia%<v%>%<tv%>:tlatihuili%>  Durative ;
tlatihuilia%<v%>%<tv%>:tlatihuili%{H%}%{P%}%>  Base2Suffixes ;
tlatihuilia%<v%>%<tv%>:tlatihuili%>  Base3Suffixes ;

! crece
hueyilia%<v%>%<tv%>:hueyilia%> PresentTense ;
hueyilia%<v%>%<tv%>:hueyilia%>  Imperfect ;
hueyilia%<v%>%<tv%>:hueyili%>  Durative ;
hueyilia%<v%>%<tv%>:hueyili%{H%}%{P%}%>  Base2Suffixes ;
hueyilia%<v%>%<tv%>:hueyili%>  Base3Suffixes ;

! hacer crecer
hueyilihtia%<v%>%<tv%>:hueyilihtia%> PresentTense ;
hueyilihtia%<v%>%<tv%>:hueyilihtia%>  Imperfect ;
hueyilihtia%<v%>%<tv%>:hueyilihti%>  Durative ;
hueyilihtia%<v%>%<tv%>:hueyilihti%{H%}%{P%}%>  Base2Suffixes ;
hueyilihtia%<v%>%<tv%>:hueyilihti%>  Base3Suffixes ;

! asomarse
hualtlahtlachia%<v%>%<tv%>:hualtlahtlachia%> PresentTense ;
hualtlahtlachia%<v%>%<tv%>:hualtlahtlachia%>  Imperfect ;
hualtlahtlachia%<v%>%<tv%>:hualtlahtlachi%>  Durative ;
hualtlahtlachia%<v%>%<tv%>:hualtlahtlachi%{H%}%{P%}%>  Base2Suffixes ;
hualtlahtlachia%<v%>%<tv%>:hualtlahtlachi%>  Base3Suffixes ;

! compartir
huantia%<v%>%<tv%>:huantia%> PresentTense ;
huantia%<v%>%<tv%>:huantia%>  Imperfect ;
huantia%<v%>%<tv%>:huanti%>  Durative ;
huantia%<v%>%<tv%>:huanti%{H%}%{P%}%>  Base2Suffixes ;
huantia%<v%>%<tv%>:huanti%>  Base3Suffixes ;

! gustar
huelilia%<v%>%<tv%>:huelilia%> PresentTense ;
huelilia%<v%>%<tv%>:huelilia%>  Imperfect ;
huelilia%<v%>%<tv%>:huelili%>  Durative ;
huelilia%<v%>%<tv%>:huelili%{H%}%{P%}%>  Base2Suffixes ;
huelilia%<v%>%<tv%>:huelili%>  Base3Suffixes ;

! hacer algo chiquito
tzocotzintilia%<v%>%<tv%>:tzocotzintilia%> PresentTense ;
tzocotzintilia%<v%>%<tv%>:tzocotzintilia%>  Imperfect ;
tzocotzintilia%<v%>%<tv%>:tzocotzintili%>  Durative ;
tzocotzintilia%<v%>%<tv%>:tzocotzintili%{H%}%{P%}%>  Base2Suffixes ;
tzocotzintilia%<v%>%<tv%>:tzocotzintili%>  Base3Suffixes ;

! hacer algo grande
hueyitilia%<v%>%<tv%>:hueyitilia%> PresentTense ;
hueyitilia%<v%>%<tv%>:hueyitilia%>  Imperfect ;
hueyitilia%<v%>%<tv%>:hueyitili%>  Durative ;
hueyitilia%<v%>%<tv%>:hueyitili%{H%}%{P%}%>  Base2Suffixes ;
hueyitilia%<v%>%<tv%>:hueyitili%>  Base3Suffixes ;

! hacer algo chiquito
huantia%<v%>%<tv%>:huantia%> PresentTense ;
huantia%<v%>%<tv%>:huantia%>  Imperfect ;
huantia%<v%>%<tv%>:huanti%>  Durative ;
huantia%<v%>%<tv%>:huanti%{H%}%{P%}%>  Base2Suffixes ;
huantia%<v%>%<tv%>:huanti%>  Base3Suffixes ;

! seguir
seguiroa%<v%>%<tv%>:seguiroa%>  PresentTense;
seguiroa%<v%>%<tv%>:seguiroa%>  Imperfect;
seguiroa%<v%>%<tv%>:seguiroh%>  Durative;
seguiroa%<v%>%<tv%>:seguiroh%>  Base2Suffixes;
seguiroa%<v%>%<tv%>:seguiro%>  Base3Suffixes;

! seguir
siguiroa%<v%>%<tv%>:siguiroa%>  PresentTense;
siguiroa%<v%>%<tv%>:siguiroa%>  Imperfect;
siguiroa%<v%>%<tv%>:siguiroh%>  Durative;
siguiroa%<v%>%<tv%>:siguiroh%>  Base2Suffixes;
siguiroa%<v%>%<tv%>:siguiro%>  Base3Suffixes;

!aprender
tlazaloa%<v%>%<tv%>:tlazaloa%>  PresentTense;
tlazaloa%<v%>%<tv%>:tlazaloa%>  Imperfect;
tlazaloa%<v%>%<tv%>:tlazaloh%>  Durative;
tlazaloa%<v%>%<tv%>:tlazaloh%>  Base2Suffixes;
tlazaloa%<v%>%<tv%>:tlazalo%>  Base3Suffixes;

! hacer trabajar
tiquitiltia%<v%>%<tv%>:tiquitiltia%>  PresentTense;
tiquitiltia%<v%>%<tv%>:tiquitilta%>  Imperfect;
tiquitiltia%<v%>%<tv%>:tiquitiltih%>  Durative;
tiquitiltia%<v%>%<tv%>:tiquitilti%{H%}%{P%}%>  Base2Suffixes;
tiquitiltia%<v%>%<tv%>:tiquitilti%>  Base3Suffixes;


!amar
tlazohtla%<v%>%<tv%>:tlazohtla%>  PresentTense;
tlazohtla%<v%>%<tv%>:tlazohtla%>  Imperfect;
tlazohtla%<v%>%<tv%>:tlazohtl%>  Durative;
tlazohtla%<v%>%<tv%>:tlazohtl%>  Base2Suffixes;
tlazohtla%<v%>%<tv%>:tlazohtla%>  Base3Suffixes;

! tocar
tocaroa%<v%>%<tv%>:tocaroa%>  PresentTense;
tocaroa%<v%>%<tv%>:tocaroa%>  Imperfect;
tocaroa%<v%>%<tv%>:tocaro%>  Durative;
tocaroa%<v%>%<tv%>:tocaroh%>  Durative;
tocaroa%<v%>%<tv%>:tocaro%>  Base2Suffixes;
tocaroa%<v%>%<tv%>:tocaro%>  Base3Suffixes;

! tratar
trataroa%<v%>%<tv%>:trataroa%>  PresentTense;
trataroa%<v%>%<tv%>:trataroa%>  Imperfect;
trataroa%<v%>%<tv%>:trataro%>  Durative;
trataroa%<v%>%<tv%>:trataroh%>  Durative;
trataroa%<v%>%<tv%>:trataro%>  Base2Suffixes;
trataroa%<v%>%<tv%>:trataro%>  Base3Suffixes;

! poner (uno por uno)
tlatlalia%<v%>%<tv%>:tlatlalia%> PresentTense ;
tlatlalia%<v%>%<tv%>:tlatlalia%>  Imperfect ;
tlatlalia%<v%>%<tv%>:tlatlalih%> Durative ;
tlatlalia%<v%>%<tv%>:tlatlali%{H%}%{P%}%> Base2Suffixes ;
tlatlalia%<v%>%<tv%>:tlatlali%>  Base3Suffixes ;

! mandar algo a alguien
titlanilia%<v%>%<tv%>:titlanilia%> PresentTense ;
titlanilia%<v%>%<tv%>:titlanilia%>  Imperfect ;
titlanilia%<v%>%<tv%>:titlanilih%> Durative ;
titlanilia%<v%>%<tv%>:titlanili%{H%}%{P%}%> Base2Suffixes ;
titlanilia%<v%>%<tv%>:titlanili%>  Base3Suffixes ;


! sonar (la campana)
tzilinia%<v%>%<tv%>:tzilinia%>  PresentTense;
tzilinia%<v%>%<tv%>:tzilina%>  Imperfect;
tzilinia%<v%>%<tv%>:tzilinih%>  Durative;
tzilinia%<v%>%<tv%>:tzilini%{H%}%{P%}%>  Base2Suffixes;
tzilinia%<v%>%<tv%>:tzilini%>  Base3Suffixes;

! intentar
yehyecoa%<v%>%<tv%>:yehyecoa%>  PresentTense;
yehyecoa%<v%>%<tv%>:yehyecoa%>  Imperfect;
yehyecoa%<v%>%<tv%>:yehyecoh%>  Durative;
yehyecoa%<v%>%<tv%>:yehyecoh%>  Base2Suffixes;
yehyecoa%<v%>%<tv%>:yehyeco%>  Base3Suffixes;

! intentar
yahyacoa%<v%>%<tv%>:yahyacoa%>  PresentTense;
yahyacoa%<v%>%<tv%>:yahyacoa%>  Imperfect;
yahyacoa%<v%>%<tv%>:yahyacoh%>  Durative;
yahyacoa%<v%>%<tv%>:yahyacoh%>  Base2Suffixes;
yahyacoa%<v%>%<tv%>:yahyaco%>  Base3Suffixes;


!acompañar
yolchicahua%<v%>%<tv%>:yolchicahua%>  PresentTense;
yolchicahua%<v%>%<tv%>:yolchicahua%>  Imperfect;
yolchicahua%<v%>%<tv%>:yolchicauh%>  Durative;
yolchicahua%<v%>%<tv%>:yolchicauh%>  Base2Suffixes;
yolchicahua%<v%>%<tv%>:yolchicahua%>  Base3Suffixes;

!acompañar, hacerse valiente
yolchichichicahua%<v%>%<tv%>:yolchichichicahua%>  PresentTense;
yolchichichicahua%<v%>%<tv%>:yolchichichicahua%>  Imperfect;
yolchichichicahua%<v%>%<tv%>:yolchichichicauh%>  Durative;
yolchichichicahua%<v%>%<tv%>:yolchichichicauh%>  Base2Suffixes;
yolchichichicahua%<v%>%<tv%>:yolchichichicahua%>  Base3Suffixes;

!aburrir
zotlahua%<v%>%<tv%>:zotlahua%>  PresentTense;
zotlahua%<v%>%<tv%>:zotlahua%>  Imperfect;
zotlahua%<v%>%<tv%>:zotlauh%>  Durative;
zotlahua%<v%>%<tv%>:zotlauh%>  Base2Suffixes;
zotlahua%<v%>%<tv%>:zotlahua%>  Base3Suffixes;


!preguntar
yolhuia%<v%>%<tv%>:yolhuia%>  PresentTense;
yolhuia%<v%>%<tv%>:yolhua%>  Imperfect;
yolhuia%<v%>%<tv%>:yolhuih%>  Durative;
yolhuia%<v%>%<tv%>:yolhui%>  Durative;
yolhuia%<v%>%<tv%>:yolhui%{H%}%{P%}%>  Base2Suffixes;
yolhuia%<v%>%<tv%>:yolhui%>  Base3Suffixes;


!acarrear
zazaca%<v%>%<tv%>:zazaca%>  PresentTense;
zazaca%<v%>%<tv%>:zazaca%>  Imperfect;
zazaca%<v%>%<tv%>:zazaca%>  Durative;
zazaca%<v%>%<tv%>:zazaca%>  Base2Suffixes;
zazaca%<v%>%<tv%>:zazaca%>  Base3Suffixes;


LEXICON TV2-Stem
! dar
maca%<v%>%<tv%>:maca%> PresentTense ;
maca%<v%>%<tv%>:maca%> Imperfect ;
maca%<v%>%<tv%>:maca%> Durative ;
maca%<v%>%<tv%>:maca%> Base2Suffixes ;
maca%<v%>%<tv%>:maca%> Base3Suffixes ;

! mandar algo a alguien
titlanilia%<v%>%<tv%>:titlanilia%> PresentTense ;
titlanilia%<v%>%<tv%>:titlanilia%>  Imperfect ;
titlanilia%<v%>%<tv%>:titlanilih%> Durative ;
titlanilia%<v%>%<tv%>:titlanili%{H%}%{P%}%> Base2Suffixes ;
titlanilia%<v%>%<tv%>:titlanili%>  Base3Suffixes ;

! pertencer
pohui%<v%>%<tv%>:pohui%>  PresentTense;
pohui%<v%>%<tv%>:pohui%>  Imperfect;
pohui%<v%>%<tv%>:pouh%>  Durative;
pohui%<v%>%<tv%>:pouh%>  Base2Suffixes;
pohui%<v%>%<tv%>:pohui%>  Base3Suffixes;

! mandarle algo a alguien
titlania%<v%>%<tv%>:titlania%> PresentTense ;
titlania%<v%>%<tv%>:titlania%>  Imperfect ;
titlania%<v%>%<tv%>:titlani%>  Durative ;
titlania%<v%>%<tv%>:titlani%{H%}%{P%}%>  Base2Suffixes ;
titlania%<v%>%<tv%>:titlani%>  Base3Suffixes ;

! echarle
echarhuilia%<v%>%<tv%>:echarhuilia%> PresentTense ;
echarhuilia%<v%>%<tv%>:echarhuilia%>  Imperfect ;
echarhuilia%<v%>%<tv%>:echarhuili%>  Durative ;
echarhuilia%<v%>%<tv%>:echarhuili%{H%}%{P%}%>  Base2Suffixes ;
echarhuilia%<v%>%<tv%>:echarhuili%>  Base3Suffixes ;

! poner en alto
huehcapantlalia%<v%>%<tv%>:huehcapantlalia%> PresentTense ;
huehcapantlalia%<v%>%<tv%>:huehcapantlalia%>  Imperfect ;
huehcapantlalia%<v%>%<tv%>:huehcapantlalih%> Durative ;
huehcapantlalia%<v%>%<tv%>:huehcapantlali%{H%}%{P%}%> Base2Suffixes ;
huehcapantlalia%<v%>%<tv%>:huehcapantlali%>  Base3Suffixes ;


! decir
ilhuia%<v%>%<tv%>:ilhuia%> PresentTense ;
ilhuia%<v%>%<tv%>:ilhua%>  Imperfect ;
ilhuia%<v%>%<tv%>:ilhuih%> Durative ;
ilhuia%<v%>%<tv%>:ilhui%{H%}%{P%}%> Base2Suffixes ;
ilhuia%<v%>%<tv%>:ilhui%>  Base3Suffixes ;

! decir
ilhuia%<v%>%<tv%>:ilhuia%> PresentTense ;
ilhuia%<v%>%<tv%>:ilhua%>  Imperfect ;
ilhuia%<v%>%<tv%>:ilhuih%> Durative ;
ilhuia%<v%>%<tv%>:ilhui%{H%}%{P%}%> Base2Suffixes ;
ilhuia%<v%>%<tv%>:ilhui%>  Base3Suffixes ;

! llorarle
choquilia%<v%>%<tv%>:choquilia%> PresentTense ;
choquilia%<v%>%<tv%>:choquila%>  Imperfect ;
choquilia%<v%>%<tv%>:choquilih%> Durative ;
choquilia%<v%>%<tv%>:choquili%{H%}%{P%}%> Base2Suffixes ;
choquilia%<v%>%<tv%>:choquili%>  Base3Suffixes ;

! quitarle algo a alguien
cuilia%<v%>%<tv%>:cuilia%> PresentTense ;
cuilia%<v%>%<tv%>:cuila%>  Imperfect ;
cuilia%<v%>%<tv%>:cuilih%> Durative ;
cuilia%<v%>%<tv%>:cuili%{H%}%{P%}%> Base2Suffixes ;
cuilia%<v%>%<tv%>:cuili%>  Base3Suffixes ;

! coronar, ponerle algo a la cabeza
cuaquiltia%<v%>%<tv%>:cuaquiltia%>  PresentTense;
cuaquiltia%<v%>%<tv%>:cuaquilta%>  Imperfect;
cuaquiltia%<v%>%<tv%>:cuaquiltih%>  Durative;
cuaquiltia%<v%>%<tv%>:cuaquilti%{H%}%{P%}%>  Base2Suffixes;
cuaquiltia%<v%>%<tv%>:cuaquilti%>  Base3Suffixes;

! venderle algo a alguien
namaquiltia%<v%>%<tv%>:namaquiltia%>  PresentTense;
namaquiltia%<v%>%<tv%>:namaquilta%>  Imperfect;
namaquiltia%<v%>%<tv%>:namaquiltih%>  Durative;
namaquiltia%<v%>%<tv%>:namaquilti%{H%}%{P%}%>  Base2Suffixes;
namaquiltia%<v%>%<tv%>:namaquilti%>  Base3Suffixes;

! entregarle algo a alguien
mactia%<v%>%<tv%>:mactia%>  PresentTense;
mactia%<v%>%<tv%>:macta%>  Imperfect;
mactia%<v%>%<tv%>:mactih%>  Durative;
mactia%<v%>%<tv%>:macti%{H%}%{P%}%>  Base2Suffixes;
mactia%<v%>%<tv%>:macti%>  Base3Suffixes;


! comprarle algo a alguien
cohuia%<v%>%<tv%>:cohuia%>  PresentTense;
cohuia%<v%>%<tv%>:cohua%>  Imperfect;
cohuia%<v%>%<tv%>:cohuih%>  Durative;
cohuia%<v%>%<tv%>:cohui%{H%}%{P%}%>  Base2Suffixes;
cohuia%<v%>%<tv%>:cohui%>  Base3Suffixes;

! comprarle algo a alguien
cohuilia%<v%>%<tv%>:cohuilia%>  PresentTense;
cohuilia%<v%>%<tv%>:cohuila%>  Imperfect;
cohuilia%<v%>%<tv%>:cohuilih%>  Durative;
cohuilia%<v%>%<tv%>:cohuili%{H%}%{P%}%>  Base2Suffixes;
cohuilia%<v%>%<tv%>:cohuili%>  Base3Suffixes;

!enseñarle algo a alguien
nextilia%<v%>%<tv%>:nextilia%>  PresentTense;
nextilia%<v%>%<tv%>:nextila%>  Imperfect;
nextilia%<v%>%<tv%>:nextilih%>  Durative;
nextilia%<v%>%<tv%>:nextili%{H%}%{P%}%>  Base2Suffixes;
nextilia%<v%>%<tv%>:nextili%>  Base3Suffixes;

!enseñarle algo a alguien
nixtilia%<v%>%<tv%>:nixtilia%>  PresentTense;
nixtilia%<v%>%<tv%>:nixtila%>  Imperfect;
nixtilia%<v%>%<tv%>:nixtilih%>  Durative;
nixtilia%<v%>%<tv%>:nixtili%{H%}%{P%}%>  Base2Suffixes;
nixtilia%<v%>%<tv%>:nixtili%>  Base3Suffixes;

! ??? hacer que pixquen??
pixquiltia%<v%>%<tv%>:pixquiltia%>  PresentTense;
pixquiltia%<v%>%<tv%>:pixquilta%>  Imperfect;
pixquiltia%<v%>%<tv%>:pixquiltih%>  Durative;
pixquiltia%<v%>%<tv%>:pixquilti%{H%}%{P%}%>  Base2Suffixes;
pixquiltia%<v%>%<tv%>:pixquilti%>  Base3Suffixes;

! sacarle/quitarle algo
quixtilia%<v%>%<tv%>:quixtilia%>  PresentTense;
quixtilia%<v%>%<tv%>:quixtila%>  Imperfect;
quixtilia%<v%>%<tv%>:quixtilih%>  Durative;
quixtilia%<v%>%<tv%>:quixtili%{H%}%{P%}%>  Base2Suffixes;
quixtilia%<v%>%<tv%>:quixtili%>  Base3Suffixes;

!limpiar
chupahuilia%<v%>%<tv%>:chupahuilia%>  PresentTense;
chupahuilia%<v%>%<tv%>:chupahuila%>  Imperfect;
chupahuilia%<v%>%<tv%>:chupahuilih%>  Durative;
chupahuilia%<v%>%<tv%>:chupahuili%{H%}%{P%}%>  Base2Suffixes;
chupahuilia%<v%>%<tv%>:chupahuili%>  Base3Suffixes;

! ponerle
tlalilia%<v%>%<tv%>:tlalilia%> PresentTense ;
tlalilia%<v%>%<tv%>:tlalila%>  Imperfect ;
tlalilia%<v%>%<tv%>:tlalilih%> Durative ;
tlalilia%<v%>%<tv%>:tlalili%{H%}%{P%}%> Base2Suffixes ;
tlalilia%<v%>%<tv%>:tlalili%>  Base3Suffixes ;

! ponerle algo hacia dentro
pantlalilia%<v%>%<tv%>:pantlalilia%> PresentTense ;
pantlalilia%<v%>%<tv%>:pantlalilia%>  Imperfect ;
pantlalilia%<v%>%<tv%>:pantlalilih%> Durative ;
pantlalilia%<v%>%<tv%>:pantlalili%{H%}%{P%}%> Base2Suffixes ;
pantlalilia%<v%>%<tv%>:pantlalili%>  Base3Suffixes ;

! hacer algo por alguien
chihuilia%<v%>%<tv%>:chihuilia%> PresentTense ;
chihuilia%<v%>%<tv%>:chihuilia%>  Imperfect ;
chihuilia%<v%>%<tv%>:chihuilih%> Durative ;
chihuilia%<v%>%<tv%>:chihuili%{H%}%{P%}%> Base2Suffixes ;
!chihuilia%<v%>%<tv%>:chihuili%{H%}%{P%}%> Base2Suffixes ;
chihuilia%<v%>%<tv%>:chihuili%>  Base3Suffixes ;

! limpiarle algo
chupahuilia%<v%>%<tv%>:chupahuilia%> PresentTense ;
chupahuilia%<v%>%<tv%>:chupahuilia%>  Imperfect ;
chupahuilia%<v%>%<tv%>:chupahuilih%> Durative ;
chupahuilia%<v%>%<tv%>:chupahuili%{H%}%{P%}%> Base2Suffixes ;
chupahuilia%<v%>%<tv%>:chupahuili%>  Base3Suffixes ;

! cumplirle a alguien
uilia%<v%>%<tv%>:uilia%> PresentTense ;
uilia%<v%>%<tv%>:uilia%>  Imperfect ;
uilia%<v%>%<tv%>:uilih%> Durative ;
uilia%<v%>%<tv%>:uili%{H%}%{P%}%> Base2Suffixes ;
uilia%<v%>%<tv%>:uili%>  Base3Suffixes ;

! llevarle
huiquilia%<v%>%<tv%>:huiquilia%> PresentTense ;
huiquilia%<v%>%<tv%>:huiquilia%>  Imperfect ;
huiquilia%<v%>%<tv%>:huiquilih%> Durative ;
huiquilia%<v%>%<tv%>:huiquili%{H%}%{P%}%> Base2Suffixes ;
huiquilia%<v%>%<tv%>:huiquili%>  Base3Suffixes ;

! traerle
hualiquilia%<v%>%<tv%>:hualiquilia%> PresentTense ;
hualiquilia%<v%>%<tv%>:hualiquilia%>  Imperfect ;
hualiquilia%<v%>%<tv%>:hualiquilih%> Durative ;
hualiquilia%<v%>%<tv%>:hualiquili%{H%}%{P%}%> Base2Suffixes ;
hualiquilia%<v%>%<tv%>:hualiquili%>  Base3Suffixes ;


LEXICON Base2Suffixes
              Preterite ;
              Pluperfect ;


LEXICON Base3Suffixes
              Future ;
              Conditional ;
              Counterfactual ;
              Optative ;
              ! Applicative ;
              DirectionToward ;
              DirectionAway ;
              
              ! TODO Suffixal Directionals (Perfective/Imperfective/Optative)

LEXICON AuxiliarySuffixes
AuxContin ;
AuxRepent ;
AuxCome ;

LEXICON AuxCome
@D.Sa.Pl@@D.PST@+huitz%<vaux%>:@D.Sa.Pl@@D.PST@ti%>huitz # ;
@R.Sa.Pl@@D.PST@+huitz%<vaux%>:@R.Sa.Pl@@D.PST@ti%>huitz%>queh # ;
@R.Sa.Pl@@D.PST@+huitz%<vaux%>:@R.Sa.Pl@@D.PST@ti%>huitz%>que # ; ! Dir/LR 

LEXICON AuxNiqui
@D.Sa.Pl@@D.PST@+niqui%<vaux%>:@D.Sa.Pl@@D.PST@niqui # ;
@R.Sa.Pl@@D.PST@+niqui%<vaux%>:@R.Sa.Pl@@D.PST@niqui%>h # ;
@R.Sa.Pl@@D.PST@+niqui%<vaux%>:@R.Sa.Pl@@D.PST@niqui%> # ; ! Dir/LR

LEXICON AuxContin ! Auxiliar de continuidad
@D.Sa.Pl@@D.PST@+nimi%<vaux%>:@D.Sa.Pl@@D.PST@ti%>nimi # ;
@D.Sa.Pl@@D.PST@+nimi%<vaux%>%<fut%>:@D.Sa.Pl@@D.PST@ti%>nimi%>z # ;
@R.Sa.Pl@@D.PST@+nimi%<vaux%>%<fut%>:@R.Sa.Pl@@D.PST@ti%>nimi%>zque # ;! Dir/LR
@R.Sa.Pl@@D.PST@+nimi%<vaux%>%<fut%>:@R.Sa.Pl@@D.PST@ti%>nimi%>zqueh # ;

@D.Sa.Pl@@R.PST@+nimi%<vaux%>%<impf%>:@D.Sa.Pl@@R.PST@ti%>nimi%>ya # ;
@R.Sa.Pl@@R.PST@+nimi%<vaux%>%<impf%>:@R.Sa.Pl@@R.PST@ti%>nimi%>yah # ;


LEXICON AuxRepent ! Auxiliar de acción repentina/rápida
@D.Sa.Pl@@D.PST@+quiza%<vaux%>:@D.Sa.Pl@@D.PST@ti%>quiza # ;
@R.Sa.Pl@@D.PST@+quiza%<vaux%>:@R.Sa.Pl@@D.PST@ti%>quizah # ;

@D.Sa.Pl@@D.PST@+quiza%<vaux%>%<fut%>:@D.Sa.Pl@@D.PST@ti%>quiza%>z # ;
@R.Sa.Pl@@D.PST@+quiza%<vaux%>%<fut%>:@R.Sa.Pl@@D.PST@ti%>quiza%>zque # ;! Dir/LR
@R.Sa.Pl@@D.PST@+quiza%<vaux%>%<fut%>:@R.Sa.Pl@@D.PST@ti%>quiza%>zqueh # ;


@D.Sa.Pl@@R.PST@+quiza%<vaux%>%<pret%>:@D.Sa.Pl@@R.PST@ti%>quiz # ;
@R.Sa.Pl@@R.PST@+quiza%<vaux%>%<pret%>:@R.Sa.Pl@@R.PST@ti%>quiz%>que # ;! Dir/LR
@R.Sa.Pl@@R.PST@+quiza%<vaux%>%<pret%>:@R.Sa.Pl@@R.PST@ti%>quiz%>queh # ;


@D.Sa.Pl@@R.PST@+quiza%<vaux%>%<impf%>:@D.Sa.Pl@@R.PST@ti%>quiza%>ya # ;
@R.Sa.Pl@@R.PST@+quiza%<vaux%>%<impf%>:@R.Sa.Pl@@R.PST@ti%>quiza%>yah # ;


LEXICON PresentTense
@D.Sa.Pl@@D.PST@@D.Opt@%<pres%>:@D.Sa.Pl@@D.PST@@D.Opt@ # ;
@R.Sa.Pl@@D.PST@@D.Opt@%<pres%>:@R.Sa.Pl@@D.PST@@D.Opt@h # ;

LEXICON Durative
@D.Sa.Pl@@D.PST@@D.Opt@%<pres%>%<dur%>:@D.Sa.Pl@@D.PST@@D.Opt@toc # ;
@R.Sa.Pl@@D.PST@@D.Opt@%<pres%>%<dur%>:@R.Sa.Pl@@D.PST@@D.Opt@toque # ;! Dir/LR
@R.Sa.Pl@@D.PST@@D.Opt@%<pres%>%<dur%>:@R.Sa.Pl@@D.PST@@D.Opt@toqueh # ;

@D.Sa.Pl@@R.PST@@D.Opt@%<pst%>%<dur%>:@D.Sa.Pl@@R.PST@@D.Opt@to%>ya # ;
@R.Sa.Pl@@R.PST@@D.Opt@%<pst%>%<dur%>:@R.Sa.Pl@@R.PST@@D.Opt@to%>yah # ;

@D.Sa.Pl@@D.PST@@D.Opt@%<fut%>%<dur%>:@D.Sa.Pl@@D.PST@@D.Opt@to%>z # ;
@R.Sa.Pl@@D.PST@@D.Opt@%<fut%>%<dur%>:@R.Sa.Pl@@D.PST@@D.Opt@to%>zque # ;! Dir/LR
@R.Sa.Pl@@D.PST@@D.Opt@%<fut%>%<dur%>:@R.Sa.Pl@@D.PST@@D.Opt@to%>zqueh # ;

@R.PST@@D.Sa.Pl@@D.Opt@%<cfact%>%<dur%>:@R.PST@@D.Sa.Pl@@D.Opt@to%>zquia # ;
@R.PST@@R.Sa.Pl@@D.Opt@%<cfact%>%<dur%>:@R.PST@@R.Sa.Pl@@D.Opt@to%>zquiah # ;

@D.PST@@D.Sa.Pl@@D.Opt@%<cni%>%<dur%>:@D.PST@@D.Sa.Pl@@D.Opt@to%>zquia # ;
@D.PST@@R.Sa.Pl@@D.Opt@%<cni%>%<dur%>:@D.PST@@R.Sa.Pl@@D.Opt@to%>zquiah # ;

AuxiliarySuffixes ;


LEXICON Imperfect
@D.Sa.Pl@@R.PST@@D.Opt@%<impf%>:@D.Sa.Pl@@R.PST@@D.Opt@ya  # ;
@R.Sa.Pl@@R.PST@@D.Opt@%<impf%>:@R.Sa.Pl@@R.PST@@D.Opt@yah # ;

LEXICON Preterite
@D.Sa.Pl@@D.Opt@@R.PST@%<pret%>:@D.Sa.Pl@@D.Opt@@R.PST@%{c%}  # ;
@R.Sa.Pl@@D.Opt@@R.PST@%<pret%>:@R.Sa.Pl@@D.Opt@@R.PST@que # ;! Dir/LR
@R.Sa.Pl@@D.Opt@@R.PST@%<pret%>:@R.Sa.Pl@@D.Opt@@R.PST@queh # ;

LEXICON Pluperfect
@D.Sa.Pl@@D.Opt@@R.PST@%<plu%>:@D.Sa.Pl@@D.Opt@@R.PST@ca   # ;
@R.Sa.Pl@@D.Opt@@R.PST@%<plu%>:@R.Sa.Pl@@D.Opt@@R.PST@cah  # ;

@D.Sa.Pl@@D.Opt@%<plu%>:@D.Sa.Pl@@D.Opt@ca   # ; ! Dir/LR
@R.Sa.Pl@@D.Opt@%<plu%>:@R.Sa.Pl@@D.Opt@cah  # ; ! Dir/LR

LEXICON Future
@D.PST@@D.Sa.Pl@@D.Opt@%<fut%>:@D.PST@@D.Sa.Pl@@D.Opt@z    # ;
@D.PST@@R.Sa.Pl@@D.Opt@%<fut%>:@D.PST@@R.Sa.Pl@@D.Opt@zque # ;! Dir/LR
@D.PST@@R.Sa.Pl@@D.Opt@%<fut%>:@D.PST@@R.Sa.Pl@@D.Opt@zqueh # ;

@D.PST@@D.Sa.Pl@@D.Opt@%<fut%>:@D.PST@@D.Sa.Pl@@D.Opt@z   AuxNiqui;


LEXICON Counterfactual
@R.PST@@D.Sa.Pl@@D.Opt@%<cfact%>:@R.PST@@D.Sa.Pl@@D.Opt@zquia # ;
@R.PST@@R.Sa.Pl@@D.Opt@%<cfact%>:@R.PST@@R.Sa.Pl@@D.Opt@zquiah # ;
@R.PST@@D.Sa.Pl@@D.Opt@%<impf%>%<cfact%>:@R.PST@@D.Sa.Pl@@D.Opt@zquia%>ya # ;
@R.PST@@R.Sa.Pl@@D.Opt@%<impf%>%<cfact%>:@R.PST@@R.Sa.Pl@@D.Opt@zquia%>yah # ;

LEXICON Conditional
@D.PST@@D.Sa.Pl@@D.Opt@%<cni%>:@D.PST@@D.Sa.Pl@@D.Opt@zquia # ;
@D.PST@@R.Sa.Pl@@D.Opt@%<cni%>:@D.PST@@R.Sa.Pl@@D.Opt@zquiah # ;

LEXICON Optative
!@D.PST@@D.Sa.Pl@@R.Opt@%<opt%>:@D.PST@@D.Sa.Pl@@R.Opt@0   # ;
!@D.PST@@R.Sa.Pl@@R.Opt@%<opt%>:@D.PST@@R.Sa.Pl@@R.Opt@can # ;

@D.PST@@D.Sa.Pl@%<opt%>:@D.PST@@D.Sa.Pl@0   # ;
@D.PST@@R.Sa.Pl@%<opt%>:@D.PST@@R.Sa.Pl@can # ;

LEXICON DirectionAway
@D.PST@@D.Sa.Pl@@D.Opt@%<and%>:@D.PST@@D.Sa.Pl@@D.Opt@ti    # ;
@D.PST@@D.Sa.Pl@@D.Opt@%<and%>:@D.PST@@D.Sa.Pl@@D.Opt@tiuh    # ;
@D.PST@@R.Sa.Pl@@D.Opt@%<and%>:@D.PST@@R.Sa.Pl@@D.Opt@tihue # ;

@R.PST@@D.Sa.Pl@@D.Opt@%<pst%>%<and%>:@R.PST@@D.Sa.Pl@@D.Opt@to    # ;
@R.PST@@R.Sa.Pl@@D.Opt@%<pst%>%<and%>:@R.PST@@R.Sa.Pl@@D.Opt@toh # ;

@D.PST@@D.Sa.Pl@@R.Opt@%<opt%>%<and%>:@D.PST@@D.Sa.Pl@@R.Opt@ti    # ;
@D.PST@@R.Sa.Pl@@R.Opt@%<opt%>%<and%>:@D.PST@@R.Sa.Pl@@R.Opt@tican # ;

LEXICON DirectionToward
@D.PST@@D.Sa.Pl@@D.Opt@%<fut%>%<ven%>:@D.PST@@D.Sa.Pl@@D.Opt@qui    # ;
@D.PST@@R.Sa.Pl@@D.Opt@%<fut%>%<ven%>:@D.PST@@R.Sa.Pl@@D.Opt@quihue # ;

@R.PST@@D.Sa.Pl@@D.Opt@%<pst%>%<ven%>:@R.PST@@D.Sa.Pl@@D.Opt@co    # ;
@R.PST@@R.Sa.Pl@@D.Opt@%<pst%>%<ven%>:@R.PST@@R.Sa.Pl@@D.Opt@coh # ;

@D.PST@@D.Sa.Pl@@R.Opt@%<opt%>%<ven%>:@D.PST@@D.Sa.Pl@@R.Opt@qui    # ;
@D.PST@@R.Sa.Pl@@R.Opt@%<opt%>%<ven%>:@D.PST@@R.Sa.Pl@@R.Opt@quih # ;


! LEXICON Applicative
! %<appl%>:lia # ;
! %<appl%>%<fut%>:li%>z # ;

!!!!!!!!!!!!!!!!!!!!!!!!!!!!!!!!!!!!!!!!!!!!!!!!!!
! Nominals
!
!!!!!!!!!!!!!!!!!!!!!!!!!!!!!!!!!!!!!!!!!!!!!!!!!!
LEXICON NominalSubject
! sg1: n-
! pl1: t-S-me / t-poss-S-huan

@P.Sa.Sg@%<s_sg1%>:@P.Sa.Sg@ni%>                      Predicate ;
@P.Sa.Sg@%<s_sg1%>:@P.Sa.Sg@in%>                      Predicate ; ! Dir/LR

@P.Sa.Sg@@P.Sa.2@%<s_sg2%>:@P.Sa.Sg@@P.Sa.2@ti%>      Predicate ;
@P.Sa.Sg@@P.Sa.2@%<s_sg2%>:@P.Sa.Sg@@P.Sa.2@it%>      Predicate ; ! Dir/LR

@P.Sa.Sg@%<s_sg3%>:@P.Sa.Sg@                          Predicate ;
@P.Sa.Pl@%<s_pl1%>:@P.Sa.Pl@ti%>                      Predicate ;
@P.Sa.Pl@%<s_pl1%>:@P.Sa.Pl@it%>                      Predicate ; ! Dir/LR

@P.Sa.Pl@%<s_pl2%>:@P.Sa.Pl@ni%>                      Predicate ;
@P.Sa.Pl@%<s_pl2%>:@P.Sa.Pl@in%>                      Predicate ; ! Dir/LR

@P.Sa.Pl@%<s_pl3%>:@P.Sa.Pl@                          Predicate ;
                                                      Predicate ;

LEXICON Predicate
@R.Sa.2@:@R.Sa.2@                                     Honorific ;
                                                      Possession ;
                                                      Nominals ;
                                                      Numerales ;


LEXICON Possession

@P.Px.Sg@%<px1sg%>:@P.Px.Sg@no%>               Nominals ;
@P.Px.Sg@%<px2sg%>:@P.Px.Sg@mo%>               Nominals ;
@P.Px.Sg@%<px3sg%>:@P.Px.Sg@i%>                    Nominals ;
@P.Px.Sg@%<px3sg%>:@P.Px.Sg@ni%>                    Nominals ; ! Dir/LR
@P.Px.Pl@%<px1pl%>:@P.Px.Pl@to%>               Nominals ;
@P.Px.Pl@%<px2pl%>:@P.Px.Pl@nimo%>             Nominals ;
@P.Px.Pl@%<px2pl%>:@P.Px.Pl@namo%>             Nominals ;
@P.Px.Pl@%<px3pl%>:@P.Px.Pl@im%>                   Nominals ; ! Dir/LR
@P.Px.Pl@%<px3pl%>:@P.Px.Pl@in%>                   Nominals ;

LEXICON Nominals 
! Sustantivos, sustantivos relacionales y otras categorias que
! pueden llevar posesión
                                                   Nouns ;
                                                   Adjetivos ;
                                                   Relacionales ;
                                                   Numerales ;

LEXICON Honorific !TODO: add i -> honorific vowel harmony in .twolc file.
%<hon%>:on%>                   Possession ;
%<hon%>:on%>                   Nominals ;


LEXICON PlainPlural

@D.Px@@D.Sa@%<pl%>:@D.Px@@D.Sa@%>me                # ; ! Las casas ! Dir/LR
@D.Px@@R.Sa.Pl@%<pl%>:@D.Px@@R.Sa.Pl@%>me          # ; ! Ellos son las casas ! Dir/LR
@D.Px@@D.Sa@%<pl%>:@D.Px@@D.Sa@%>meh                # ; ! Las casas
@D.Px@@R.Sa.Pl@%<pl%>:@D.Px@@R.Sa.Pl@%>meh          # ; ! Ellos son las casas

LEXICON PossPlural

@R.Px@@D.Sa@%<pl%>:@R.Px@@D.Sa@%>huan              # ; ! Sus casas
@R.Px@@R.Sa.Pl@%<pl%>:@R.Px@@R.Sa.Pl@%>huan        # ; ! Ellos son sus casas

LEXICON Plural 
                                                   PossPlural ;
                                                   PlainPlural ;

LEXICON EsPlural
@D.Sa@%<pl%>:@D.Sa@%>%{e%}s                # ; ! Las casas
@R.Sa.Pl@%<pl%>:@R.Sa.Pl@%>%{e%}s          # ; ! Ellos son las casas


LEXICON Diminutivo

%<dim%>%<sg%>:%>tzin                               # ; 
%<dim%>%<abs%>@D.Px@:@D.Px@%>tzin%>tli             # ;
%<dim%>%<pl%>:%>tzi%>tzin                          # ;

%<hon%>%<sg%>:%>tzin                               # ;
%<hon%>%<abs%>@D.Px@:@D.Px@%>tzin%>tli             # ;
%<hon%>%<pl%>:%>tzi%>tzin                          # ;


LEXICON RelSuff

@R.Px@%<n%>%<rel%>:@R.Px@                          # ;


LEXICON Deriv 
                                                   Diminutivo ; 
LEXICON TlSuff
@D.Px@@D.Sa.Pl@%<n%>%<abs%>:@D.Px@@D.Sa.Pl@%>tl    # ;
@D.Sa.Pl@@R.Px@%<n%>:@D.Sa.Pl@@R.Px@%>%{u%}%{h%}   # ;
%<n%>:                                             Plural ;
%<n%>:                                             Deriv ;

LEXICON ItlSuff

@D.Px@@D.Sa.Pl@%<n%>%<abs%>:@D.Px@@D.Sa.Pl@%>itl   # ;
@D.Sa.Pl@@R.Px@%<n%>:@D.Sa.Pl@@R.Px@               # ;
%<n%>:                                             Plural ;
%<n%>:                                             Deriv ;

LEXICON TliSuff

@D.Px@@D.Sa.Pl@%<n%>%<abs%>:@D.Px@@D.Sa.Pl@%>tli   # ;
@D.Sa.Pl@@R.Px@%<n%>:@D.Sa.Pl@@R.Px@%>%{u%}%{h%}   # ;
%<n%>:                                             Plural ;
%<n%>:                                             Deriv ;

LEXICON LiSuff

@D.Px@@D.Sa.Pl@%<n%>%<abs%>:@D.Px@@D.Sa.Pl@%>li    # ;
@D.Sa.Pl@@R.Px@%<n%>:@D.Sa.Pl@@R.Px@%>%{u%}%{h%}   # ;
! FIXME: mopilhuan
!%<n%>:%>li                                         Plural ;
%<n%>:                                             Plural ;
%<n%>:                                             Deriv ;

LEXICON InSuff

@D.Px@@D.Sa.Pl@%<n%>%<abs%>:@D.Px@@D.Sa.Pl@%>in    # ;
@D.Sa.Pl@@R.Px@%<n%>:@D.Sa.Pl@@R.Px@%>%{u%}%{h%}   # ;
%<n%>:                                             Plural ; ! Dir/LR
%<n%>:i                                             Plural ;
%<n%>:                                             Deriv ;

LEXICON NiSuff
@D.Px@@D.Sa.Pl@%<n%>:@D.Px@@D.Sa.Pl@%>    # ;
@D.Sa.Pl@@R.Px@%<n%>:@D.Sa.Pl@@R.Px@%>    # ;
%<n%>%<pl%>:h                             # ;
%<n%>:                                    Deriv ;


LEXICON NoSuff

@D.Px@@D.Sa.Pl@%<n%>%<abs%>:@D.Px@@D.Sa.Pl@        # ;
@D.Sa.Pl@@R.Px@%<n%>:@D.Sa.Pl@@R.Px@%>             # ;
%<n%>:                                             Plural ;
%<n%>:                                             Deriv ;

!LEXICON EsSuff

!@D.Sa.Pl@%<n%>%<barb%>:@D.Sa.Pl@                           # ;
!%<n%>%<barb%>:0                                             EsPlural ;

LEXICON EsSuffM
@D.Sa.Pl@%<n%>%<barb%>%<m%>%<sg%>:@D.Sa.Pl@              # ;
%<n%>%<barb%>%<m%>:0                                     EsPlural ;

@D.Sa.Pl@%<n%>%<m%>%<sg%>:@D.Sa.Pl@                      # ;
%<n%>%<m%>:0                                             EsPlural ;

LEXICON EsSuffF
@D.Sa.Pl@%<n%>%<barb%>%<f%>%<sg%>:@D.Sa.Pl@                           # ;
%<n%>%<barb%>%<f%>:0                                             EsPlural ;
@D.Sa.Pl@%<n%>%<f%>%<sg%>:@D.Sa.Pl@                           # ;
%<n%>%<f%>:0                                             EsPlural ;


!LEXICON Rel
!
!+co%<n%>%<loc%>:%>co # ; ! FIXME: Orth
!+pan%<n%>%<loc%>:%>pan # ; ! FIXME: Orth
!+tlan%<n%>%<loc%>:%>tlan # ; ! FIXME: Orth
!+yan%<n%>%<loc%>:%>yan # ; ! FIXME: Orth

LEXICON NUM

%<num%>: # ; 


LEXICON INTJ

%<ij%>: # ; 


LEXICON DET

%<det%>: # ; 

LEXICON Personales
!
! Formas cortas de los pronombres personales singulares.
!
nehhuatl%<prn%>%<pers%>%<sg1%>%<short%>:neh # ;
tehhuatl%<prn%>%<pers%>%<sg2%>%<short%>:teh # ;
yehhuatl%<prn%>%<pers%>%<sg3%>%<short%>:yeh # ;

!
! Formas largas de los pronombres personales singulares.
!
nehhuatl%<prn%>%<pers%>%<sg1%>%<abs%>:nehuatl # ;
tehhuatl%<prn%>%<pers%>%<sg2%>%<abs%>:tehuatl # ;
yehhuatl%<prn%>%<pers%>%<sg3%>%<abs%>:yehuatl # ;

tehhuatzin%<prn%>%<pers%>%<sg2%>%<hon%>:tohuatzin # ;
tehhuatzin%<prn%>%<pers%>%<sg2%>%<hon%>:tehuatzin # ;
tehhuatzin%<prn%>%<pers%>%<sg2%>%<hon%>:tehhuatzin # ;


nehhuatl%<prn%>%<pers%>%<sg1%>%<abs%>:nehhuatl # ; ! Dir/LR
tehhuatl%<prn%>%<pers%>%<sg2%>%<abs%>:tehhuatl # ;  !Dir/LR
yehhuatl%<prn%>%<pers%>%<sg3%>%<abs%>:yehhuatl # ; ! Dir/LR
!
! Pronombres personales plurales.
!
! a lo mejor los pronombres plurales no deberian ser abs
tehhuan%<prn%>%<pers%>%<pl1%>%<abs%>:tehuan # ;
nimehhuan%<prn%>%<pers%>%<pl2%>%<abs%>:nimehuan # ;
yehhuan%<prn%>%<pers%>%<pl3%>%<abs%>:yehuan # ;

tehhuan%<prn%>%<pers%>%<pl1%>%<abs%>:tehhuan # ;! Dir/LR
nimehhuan%<prn%>%<pers%>%<pl2%>%<abs%>:nimehhuan # ;! Dir/LR
yehhuan%<prn%>%<pers%>%<pl3%>%<abs%>:yehhuan # ;! Dir/LR

LEXICON Pr

%<pr%>: # ; 

LEXICON Pr-Esp

%<pr%>%<barb%>: # ; 
%<pr%>: # ;

LEXICON AdvEs

%<adv%>%<barb%>: # ; 
%<adv%>: # ;


LEXICON Adv 

%<adv%>: # ; 

LEXICON AdvInt

%<adv%>%<itg%>: # ;

LEXICON AdvRel

%<adv%>%<rel%>: # ;


LEXICON NP-Ant

%<np%>%<ant%>: # ; 


LEXICON NP-Top 

%<np%>%<top%>: # ; 

!!!!!!!!!!!!!!!!!!!!!!!!!!!!!!!!!!!!!!!!!!!!!!!!!!!!!!!!!!!!!!!!!!!!!!!!!!!!!!!

LEXICON Miscellaneous

porque%<cnjsub%>:porque # ;
que%<cnjsub%>:que # ;

y%<cnjcoo%>:y # ;
pero%<cnjcoo%>:pero # ;
huan%<cnjcoo%>:huan # ;
o%<cnjcoo%>:o # ;
mas%<cnjcoo%>:mas # ;

amo%<neg%>:amo # ;
amo%<adv%>:amo # ;

%<px3sg%>tich%<n%>%<rel%>: ich # ; ! Dir/LR

quema%<afirm%>:quema # ;

yeyi%<num%>:yeyi # ; ! tres
yeyen%<num%>%<pl%>:yeyen # ; ! tres (plural)
caxtol%<num%>:caxtol # ; ! quince
diecioochoo%<num%>:dieciocho # ;
mahctlactl%<num%>:mahctlactl # ; ! diez
nahuen%<num%>%<pl%>:nahuen # ; ! cuatro (plural)
ome%<num%>:ome # ; ! dos
veinte%<num%>:veinte # ;
veintinueve%<num%>:veintinueve # ;
que%<cnjsub%>:que # ;

tleno%<prn%>:tleno # ; ! que
tlen%<prn%>:tlen # ; ! que

para%<cnjsub%>:para # ; ! que
mox%<part%>:mox # ; ! marcador interrogativo

o%<aux%>:o # ; 
oc%<aux%>:oc # ; 
mach%<aux%>:mach # ; 
ma%<aux%>:ma # ; ! Dir/LR
ma%<aux%>:mo # ; 

LEXICON Numerales 
ce:ce                                           NUM ; ! "uno"
ome:ome                                         NUM ; ! "dos"
yeyi:yeyi                                       NUM ; ! "tres"
nahui:nahui                                     NUM ; ! "cuatro"
macuil:macuil                                   NUM ; ! "cinco"
chicuace:chicuace                               NUM ; ! "seis"
chicome:chicome                                 NUM ; ! "siete"
chicueyi:chicueyi                               NUM ; ! "ocho"
chicnahui:chicnahui                             NUM ; ! "nueve"
mahtlactl:mahtlactl                             NUM ; ! "diez"
mahtlactl:mahtlactli                             NUM ; ! "diez" Dir/LR

caxtol:caxtol                                   NUM ; 
cempoal:cempoal                                 NUM ; 
veinte:veinte                                   NUM ; !



LEXICON Determinantes 

in:in                                           DET ; ! "a"
nin:nin                                         DET ; ! "estx"
el%<det%>%<m%>:el                               #; ! ""
el%<det%>%<f%>:la                               #; ! ""
el%<det%>%<m%>%<pl%>:los                        #; ! ""
el%<det%>%<f%>%<pl%>:las                        #; ! ""
de%<pr%>+el%<det%>%<m%>:del                   #;
nochi:nochi                                     DET ; ! "todo"
non:non                                         DET ; ! "esx"
ciqui:ciqui                                     DET ; ! "un@s"
oc%<adv%>+ciqui:oc%>ciqui                       DET ; ! "un@s mas"
ce:ce                                           DET ; ! un(o)
occe:oc%>ce                                     DET ; ! otro
occe%<det%>%<pl%>:occiqui                         # ; ! otros
cada%<barb%>:cada                               DET ; ! cada
cada:cada                                       DET ; ! cada
oc%<adv%>+ce:oc%>ce                             DET ;  ! otro
miac%<det%>:miac                                # ; ! mucho
miac%<det%>%<pl%>:miaqu%>eh                     # ; ! muchos 
miac%<det%>%<pl%>:miqu%>eh                      # ; ! muchos ! Dir/LR
catliye%<det%>:catliye                          # ; ! cual
catliye%<det%>%<pl%>:catliya%>queh                 # ; ! cual


LEXICON Pronombres 
nin%<prn%>:nin                                         # ; ! "estx"
non%<prn%>:non                                         # ; ! "esx"
ciqui%<prn%>:ciqui                                     # ; ! "un@s"
oc%<adv%>+ciqui%<prn%>:occiqui                                # ; ! "un@s mas"
ce%<prn%>:ce                                                  # ; ! un(o)
oc%<adv%>+ce%<prn%>:occe                                      # ;  ! otro
tlenza%<prn%>:tlenza                                          # ; ! lo que sea
miac%<prn%>:miac                                             # ; ! mucho
miac%<prn%>%<pl%>:miaqu%>eh                                  # ; ! muchos
miac%<prn%>%<pl%>:miqu%>eh                                   # ; ! muchos


Personales ; 


!LEXICON Relacionales 
!
!kxi:kxi Rel ; ! FIXME: Orth
!nacas:nacas Rel ; ! FIXME: Orth
!jti:jti Rel ; ! FIXME: Orth

LEXICON Relacionales 

huan:huan                                       RelSuff ; ! "con" (persona)
tich:tich                                       RelSuff ; ! "en"
tich:ch                                         RelSuff ; ! "en" ! Dir/LR
ca:ca                                           RelSuff ; ! "con" (instrumento)
pan:pan                                         RelSuff ; ! "encima de"
tlampa:tlampa                                   RelSuff ; ! "abajo"
nacazco:nacazco                                 RelSuff ; ! "al lado de"
nacaztlan:nacaztlan                             RelSuff ; ! "en el lado de"
cxitlan:cxitlan                                 RelSuff ; ! "abajo de los pies de"
tzalan:tzalan                                   RelSuff ; ! "entre"

LEXICON Nouns

! TODO: qhat do we do about spelling...is this the only -u- word??
achupahualiztl:achupahualiz                     TlSuff ; ! "limpieza del atl"

altepetl:altepe                                 TlSuff ; ! "ciudad" Dir/LR
altipetl:altipe                                 TlSuff ; ! "ciudad"
amatl:ama                                       TlSuff ; ! "papel, libro"
amelatl: amelatl                                TlSuff ; ! "manantial"
atl:a                                           TlSuff ; ! "agua"
iztagatl:iztaga                                 TlSuff ; ! "agua salada"
hueyiiztagatl:hueyiiztaga                       TlSuff ; ! "agua del mar"
nezcayotl:nezcayo                               TlSuff ; ! "imagen"


cacalotl:cacalo                                 TlSuff ; ! "cuervo"
cihuatl:cihua                                   TlSuff ; ! "mujer"
citlalcoatl:citlalcoa                           TlSuff ; ! ""
conetl:cone                                     TlSuff ; ! "bebe"
conetl:cone                                     TlSuff ; ! "bebe"
caltentl:calten                                 TlSuff ; ! "puerta"
chupahuacatl:chupahuaca                         TlSuff ; ! "agua limpia"
coyotl:coyo                                     TlSuff ; ! "coyote"
cozamalotl:cozamalo                             TlSuff ; ! "arcoiris"
ichcatl:ichca                                   TlSuff ; ! "borrego"
ichpocaconetl:ichpocacone                       TlSuff ; ! "bebé niña"
ihuitl:ihui                                     TlSuff ; ! "gallina"
itl:i                                           TlSuff ; ! "frijol"
nacatl:naca                                     TlSuff ; ! "carne"
nacayotl:nacayo                                 TlSuff ; ! "cuerpo/piel"
oquichtl:oquich                                 TlSuff ; ! "varón"
quichconetl:quichcone                           TlSuff ; ! "bebé niño"
paquiliztl:paquiliz                             TlSuff ; ! "felicidad"
tapalcatihuilotl:tapalcatihuilo                 TlSuff ; ! "contenedor de agua"
ticactl:ticac                                   TlSuff ; ! "zapato"
ticolotl:ticolo                                 TlSuff ; ! "búho"
cohticolotl:cohticolo                           TlSuff ; ! "búho"
tihlmahtl:tihlmah                               TlSuff ; ! "ropa/prenda"
tlamatiliztl:tlamatiliztl                       TlSuff ; ! "conocimiento?"
tipetl:tipe                                     TlSuff ; ! "cerro"
tipoztl:tipoz                                   TlSuff ; ! "carro/algo metálico"
tiquitl:tiqui                                   TlSuff ; ! "trabajo"
tlacatl:tlaca                                   TlSuff ; ! "hombre"
tlaltitl:tlalti                                 TlSuff ; ! "piedra de tierra"
tototl:toto                                     TlSuff ; ! "pájaro"
yolotl:yolo                                     TlSuff ; ! "corazon"
cohuatl:cohua                                   TlSuff ;
coatl:coatl                                     TlSuff ;
cozamalotl:cozamalo                             TlSuff ;
cihuitl:cihui                                   TlSuff ;
tihlmahtl:tihlmah                               TlSuff ;
icoxpohuitl:icoxpohui                           TlSuff ;
nahuatl:nahua                                   TlSuff ;
nimiliztl:nimiliz                               TlSuff ;
xonacatl:xonaca                                 TlSuff ; ! "cebolla"
tlaltitl:tlalti                                 TlSuff ;
itzcuincoyotl:itzcuincoyo                       TlSuff ;
mazatl:maza                                     TlSuff ;
pohuitl:pohui                                   TlSuff ;
telpocatl:telpoca                               TlSuff ; ! niño
telpochtl:telpochtl                             TlSuff ; ! adolescente
cintitl:cinti                                   TlSuff ; ! ""
ehpotoctl:ehpotoc                               TlSuff ; ! "vapor"
tlatoponiliztl:tlatoponiliz                     TlSuff ; ! "explosión"
coyotl:coyo                                     TlSuff ;
caxitl:caxi                                     TlSuff ;
amatl:ama                                       TlSuff ;
nixcomitl:nixcomi                               TlSuff ;
tzicahuaztl:tzicahuaz                           TlSuff ;
cacalotl:cacalo                                 TlSuff ;
xocotl:xoco                                     TlSuff ;
tlaquemitl:tlaquemi                             TlSuff ;
tlaquentl:tlaquen                               TlSuff ;
xochitl:xochi                                   TlSuff ;
totoltitl:totolti                               TlSuff ;
tiopantl:tiopan                                 TlSuff ;
titl:ti                                         TlSuff ;
omitl:omi                                       TlSuff ;
omiyotl:omiyo                                   TlSuff ;
buhuitl:buhui                                   TlSuff ;
ahuacabuhuitl:ahuacabuhui                       TlSuff ;
bohuitl:bohui                                   TlSuff ;
ahuacabohuitl:ahuacabohui                       TlSuff ;
cuhuitl:cuhui                                   TlSuff ;
ahuacacuhuitl:ahuacacuhui                       TlSuff ;
cohuitl:cohui                                   TlSuff ;
ahuacacohuitl:ahuacacohui                       TlSuff ;
puhuitl:puhui                                   TlSuff ;
ahuacapuhuitl:ahuacapuhui                       TlSuff ;
pohuitl:pohui                                   TlSuff ;
ahuacapohuitl:ahuacapohui                       TlSuff ;
azcatl:azca                                     TlSuff ;
maitl:mai                                       TlSuff ;
ayatl:aya                                       TlSuff ;
tlalticpactlacatl:tlalticpactlaca               TlSuff ;
cocoliztl:cocoliz                               TlSuff ;
chichilticcozcatl:chichilticcozca               TlSuff ; ! "collar rojo"
pomaitl:pomai                                   TlSuff ;
tilmahtl:tilmah                                 TlSuff ;
tihuilotl:tihuilo                               TlSuff ;

nezcatl:nezca                                   TlSuff ; ! "imagen"
ilpicatl:ilpica                                 TlSuff ; ! "cinturón"
chichiltiquilpicatl:chichiltiquilpica           TlSuff ; ! "cinturón rojo"

titquitl:titqui                                 TlSuff ;
xochicozcatl:xochicozca                         TlSuff ;
iztatl:izta                                     TlSuff ;
toltitl:tolti                                   TlSuff ;
tipetl:tipe                                     TlSuff ;
hueyatl:hueya                                   TlSuff ;
ichpocaconetl:ichpocacone                       TlSuff ;
atl:a                                           TlSuff ;
tiquitl:tiqui                                   TlSuff ;
papalotl:papalo                                 TlSuff ;
ichcatl:ichca                                   TlSuff ;
mohcayotl:mohcayo                               TlSuff ;
totoniliztl:totoniliz                           TlSuff ; ! "ardor, calor"
acahualxochitl:acahualxochi                     TlSuff ;
tonahuatl:tonahua                               TlSuff ;
tichalotl:tichalo                               TlSuff ;
comitl:comi                                     TlSuff ;
itl:i                                           TlSuff ;
cetlacatl:cetlaca                               TlSuff ;
huehxolotl:huehxolo                             TlSuff ;
ilhuitl:ilhui                                   TlSuff ;
tapalcatihuilotl:tapalcatihuilo                 TlSuff ;
tlaltlitl:tlaltli                               TlSuff ;
tohmitl:tohmi                                   TlSuff ; ! "lana"
tlitl:tli                                       TlSuff ; ! 
tlacatl:tlaca                                   TlSuff ;
ocotzotl:ocotzo                                 TlSuff ;
ahuacaxihuitl:ahuacaxihui                       TlSuff ; ! "hoja de aguacate"
chiquihuitl:chiquihui                           TlSuff ;
mitlatl:mitla                                   TlSuff ;
elotl:elo                                       TlSuff ;
telpucatl:telpuca                               TlSuff ;
buhuitl:bu                                      TlSuff ;
tinixtl:tinix                                   TlSuff ;
tiopantl:tiopan                                 TlSuff ;
toltitl:tolti                                   TlSuff ;
cochiztl:cochiz                                 TlSuff ; ! "el sueño"
tlazohtl:tlazoh                                 TlSuff ; 
atentli:aten                                    TlSuff ;
tlamantl:tlaman                                 TlSuff ;
cihuitl:cihui                                   TlSuff ;
tzohpilotl:tzohpilo                             TlSuff ;
buitl:bui                                       TlSuff ;
monamictililuitl:monamictililui                 TlSuff ;
tipitl:tipi                                     TlSuff ;
chicahualiztl:chicahualiz                       TlSuff ; !"fuerza"
mixcoatl:mixcoa                                 TlSuff ; ! "galaxia ?"
tlacayotl:tlacayo                               TlSuff ; ! "cuerpo"

atentli:aten                                    TliSuff ;
cintli:cin                                      TliSuff ; ! "maiz"
chantli:chan                                    TliSuff ; ! "casa"
itzcuintli:itzcuin                              TliSuff ; ! "perro"
chicahualiztli:chicahualiz                      TliSuff ; ! "fuerza"
metztli:metz                                    TliSuff ; ! "luna"
mixtli:mix                                      TliSuff ; ! "nube
pahtli:pah                                      TliSuff ; ! "medicina"
paquiliztli:paquiliz                            TliSuff ; ! "felicidad"
poctli:poc                                      TliSuff ; ! "humo"
tahtli:tah                                      TliSuff ; ! "papá"
tochtli:toch                                    TliSuff ; ! "conejo"
tlazohtli:tlazoh                                TliSuff ;
cochiztli:cochiz                                TliSuff ;
tixtli:tix                                      TliSuff ;
ichopochtli:ichopoch                            TliSuff ;
ohtli:oh                                        TliSuff ;
mayantli:mayan                                  TliSuff ;
tlahuitontli:tlahuiton                          TliSuff ;
in%+atentli:naten                                TliSuff ;
ixtli:ix                                        TliSuff ;
itlazohtzintli:itlazohtzin                      TliSuff ;
iztcuintli:iztcuin                              TliSuff ;
metztli:metz                                    TliSuff ;
itzcuintli:itzcuin                              TliSuff ;
itzcuintli:itzcui                               TliSuff ; ! Dir/LR
tahtli:tah                                      TliSuff ;
paquiliztli:paquiliz                            TliSuff ;
atlautli:atlau                                  TliSuff ;
chantli:chan                                    TliSuff ;
tochtli:toch                                    TliSuff ;
tonehualiztli:tonehualiz                        TliSuff ;
tlalticpactli:tlalticpac                        TliSuff ;
ichtli:ich                                      TliSuff ;
cintli:cin                                      TliSuff ;
izcuintli:izcuin                                TliSuff ;
tipoztli:tipoz                                  TliSuff ;
paciliztli:paciliz                              TliSuff ;
chicunautli:chicunau                            TliSuff ;
tzontli:tzon                                    TliSuff ;


calli:cal                                       LiSuff ; ! "casa"
citlalin:citlal                                 InSuff ; ! "estrella"
pilli:pil                                       LiSuff ; ! "hijo/a"
milli:mil                                       LiSuff ; ! "milpa"
tlalli:tlal                                     LiSuff ; ! "tierra/terreno"

ayotochin:ayotoch                               InSuff ; ! "armadillo"
chacalin:chacal                                 InSuff ; ! "gusano"
chapolin:chapol                                 InSuff ; ! "chapulín"
tamazolin:tamazol                               InSuff ; ! "rana"
ocuilin:ocuil                                   InSuff ; ! "animal no doméstico"
quimichin:quimich                               InSuff ; ! "ratón"
ceraocuilin:ceraocuil                           InSuff ; ! "abeja"
cerahocuilin:cerahocuil                         InSuff ; ! "abeja"
mapachin:mapach                                 InSuff ; ! "mapache"
michin:michin                                   InSuff ; ! "pez"
tomin:tom                                       InSuff ; ! "dinero"

tepahtani:tepahtani                             NiSuff ; ! "doctor"
tlapahtani:tlapahtani                           NiSuff ; ! "doctor"
tecuani:tecuani                                 NiSuff ; ! "león"
tlacuani:tlacuani                               NiSuff ; ! "comedor, alguien que come mucho"
tlahtolehualoni:tlahtolehualoni                 NiSuff ; ! "Glosario"
axno:axno                                       NoSuff ; ! "burro"
comaleh:comaleh                                 NoSuff ; ! "comadre"
cuacohue:cuacohue                               NoSuff ; ! "vaca"
cuacohue:cuapohue                               NoSuff ; ! "vaca"
bohtimohmol:bohtimohmol                         NoSuff ; ! "buho del monte"
camac:camac                                     NoSuff ; ! "boca"
caxtil:caxtil                                   NoSuff ; ! "gallina"
comal:comal                                     NoSuff ; ! "comal"
! citlali:citlali                                 NoSuff ; ! "star (can have a few pluraliztions so included multiple times)"
cualcan:cualcan                                 NoSuff ; ! "mañana"
caltlamachtiloyan:caltlamachtiloyan             NoSuff ; ! "escuela"
caltepahtiloyan:caltepahtiloyan                 NoSuff ; ! "hospital"
ichtic:ichtic                                   NoSuff ; ! "ladrón"
icni:icni                                       NoSuff ; ! "hermanx"
icxi:icxi                                       NoSuff ; ! "pie"
ixtololo:ixtololo                               NoSuff ; ! "ojo"
ilhuicac:ilhuicac                               NoSuff ; ! "cielo"
lechon:lechon                                   NoSuff ; ! "puerquito"
huipil:huipil                                   NoSuff ; ! 
nopal:nopal                                     NoSuff ; ! "nopal"
mahtlapal:mahtlapal                             NoSuff ; ! "ala"
tlapal:tlapal                                   NoSuff ; ! "pintura"
tlamachtil:tlamachtil                           NoSuff ; ! "estudio"
tamachiuhqui:tamachiuhqui                       NoSuff ; ! "medida"
macpal:macpal                                   NoSuff ; ! "palma (de la mano)"
mama:mama                                       NoSuff ; ! "mamá"
maman:maman                                     NoSuff ; ! "mamá"
mayolix:mayolix                                 NoSuff ; ! "palma de la mano"
mizton:mizton                                   NoSuff ; ! "gato"
macehual:macehual                               NoSuff ; ! "indígena"
nana:nana                                       NoSuff ; ! "mamá"
nana:nanah                                      NoSuff ; ! "mamá"
nechicol:nechicol                               NoSuff ; ! "comunidad"
nixtamal:nixtamal                               NoSuff ; ! "nixtamal"
papa:papa                                       NoSuff ; ! "papá"
patox:patox                                     NoSuff ; ! "pato"
tamal:tamal                                     NoSuff ; ! "tamal"
teco:teco                                       NoSuff ; ! "dueñ@"
tempil:tempil                                   NoSuff ; ! "pico"
ticol:ticol                                     NoSuff ; ! "flama/fuego"
tlacual:tlacual                                 NoSuff ; ! "comida"
tlahco:tlahco                                   NoSuff ; ! "mitad"
tlahuical:tlahuical                             NoSuff ; ! "esposo"
tlahuil:tlahuil                                 NoSuff ; ! "luz"
tlahtol:tlahtol                                 NoSuff ; ! "palabra"
tlalticpac:tlalticpac                           NoSuff ; ! "tierra"
tlamahuil:tlamahuil                             NoSuff ; ! ""
tlapitlanil:tlapitlanil                         NoSuff ; ! "rayo"
tlapohual:tlapohual                             NoSuff ; ! "mes"
tlaxcal:tlaxcal                                 NoSuff ; ! "tortilla"
toca:toca                                       NoSuff ; ! "nombre" 
toca:tooca                                      NoSuff ; ! "nombre" ! Dir/LR
toca:toocaa                                     NoSuff ; ! "nombre" ! Dir/LR
tomen:tomen                                     NoSuff ; ! "dinero"
tonal:tonal                                     NoSuff ; ! "día, sol"
tona:tona                                       NoSuff ; ! "día, sol"
xarro:xarro                                     NoSuff ; ! "taza"
yohual:yohual                                   NoSuff ; ! "noche"
tiachcah:tiachcah                               NoSuff ; ! "alcalde"
tlapahtani:tlapahtani                           NoSuff ; ! "doctor"
iztaccalzon:iztaccalzon                         NoSuff ; ! "calzon blanco"
iztaccamisa:iztaccamisa                         NoSuff ; ! "camisa blanca"
tipozbote:tipozbote                             NoSuff ; ! "una olla grande de metal"

tlanamacaloyan:tlanamacaloyan                   NoSuff ; ! "mercado(tienda"
tlahtzoncamisa:tlahtzoncamisa                   NoSuff ; ! "camisa bordada"

tzocopin%<n%>%<dim%>%<sg%>:tzocopint%>tzin       # ; ! "un poco"


caxitl:cax                                      ItlSuff ; ! "plato"
cohuitl:coh                                     ItlSuff ; ! "árbol/madera/monte"
chiquihuitl:chiqui%{u%}%{h%}                    ItlSuff ; ! "canasta"
xihuitl:xi%{h%}%{u%}                            ItlSuff ; ! "hierba, año"
cueyitl:cuey                                    ItlSuff ; ! "falda"
iztaccueyitl:iztaccuey                          ItlSuff ; ! "falda"
tlilticcueyitl:tlilticcuey                      ItlSuff ; ! "falda"

agosto:agosto                                   EsSuffM ;
amigo:amiga                                     EsSuffF ;
amigo:amigo                                     EsSuffM ;
ganso:ganso                                     EsSuffM ;
año:año                                         EsSuffM ;
átomo:átomo                                     EsSuffM ;
bachiller:bachiller                             EsSuffM ;
barrio:barrio                                   EsSuffM ;
bota:bota                                       EsSuffF ;
caballo:caballo                                 EsSuffM ;
cama:cama                                       EsSuffF ;
campana:campana                                 EsSuffF ;
campo:campo                                     EsSuffM ;
cáncer:cáncer                                   EsSuffM ;
carro:carro                                     EsSuffM ;
carretera:carretera                             EsSuffF ;
célula:célula                                   EsSuffF ;
cerro:cerro                                     EsSuffM ;
ciudad:ciudad                                   EsSuffF ;
clase:clase                                     EsSuffF ;
compañero:compañero                             EsSuffM ;
oregano:oregano                                 EsSuffM ; 
compañera:compañera                             EsSuffF ;
consolado:consolado                             EsSuffM ;
cosa:cosa                                       EsSuffF ;
cosita:cosita                                   EsSuffF ;
cruz:cru%{z%}                                   EsSuffF ; 
cultura:cultura                                 EsSuffF ;
pueblo:pueblo                                   EsSuffM ;
danza:danza                                     EsSuffF ;
difunto:difunto                                 EsSuffM ;
nombre:nombre                                   EsSuffM ;
ejemplo:ejemplo                                 EsSuffM ;
penacho:penacho                                 EsSuffM ;
fiesta:fiesta                                   EsSuffF ;
fusion:fusion                                   EsSuffF ;
galaxia:galaxia                                 EsSuffF ;
gringo:gringo                                   EsSuffM ;
guerra:guerra                                   EsSuffF ;
escuela:escuela                                 EsSuffF ;
hidrógeno:hidrógeno                             EsSuffM ;
historia:historia                               EsSuffF ;
hora:hora                                       EsSuffF ;
hueso:hueso                                     EsSuffM ;
licencia:licencia                               EsSuffF ;
lugar:lugar                                     EsSuffM ;
masaje:masaje                                   EsSuffM ;
masajista:masajista                             EsSuffM ;
mercado:mercado                                 EsSuffM ;
microscópio:microscópio                         EsSuffM ;
misa:misa                                       EsSuffF ;
molécula:molécula                               EsSuffF ;
nanómetro:nanómetro                             EsSuffM ;
ofrenda:ofrenda                                 EsSuffF ;
oportunidad:oportunidad                         EsSuffF ;
celular:celular                                 EsSuffM ;
palabra:palabra                                 EsSuffF ;
paleta:paleta                                   EsSuffF ;
pan:pan                                         EsSuffM ;
papá:papá                                       EsSuffM ;
papel:papel                                     EsSuffM ;
patrón:patrón                                   EsSuffM ;
primaria:primaria                               EsSuffF ;
presidente:presidente                           EsSuffM ;
radiografía:radiografía                         EsSuffF ;
raza:raza                                       EsSuffF ;
rayo:rayo                                       EsSuffM ;
radio:radio                                     EsSuffM ;
radiación:radiación                             EsSuffF ;
refrigerador:refrigerador                       EsSuffM ;
secundaria:secundaria                           EsSuffF ;
semana:semana                                   EsSuffF ;
señor:señor                                     EsSuffM ;
tarea:tarea                                     EsSuffF ;
teléfono:teléfono                               EsSuffM ;
televisión:televisión                           EsSuffF ;
dispositivo:dispositivo                         EsSuffM ;
tiempo:tiempo                                   EsSuffM ;
trabajo:trabajo                                 EsSuffM ;
tradición:tradición                             EsSuffF ;
tradicion:tradicion                             EsSuffF ;
vez:ve%{z%}                                     EsSuffF ;
pitbull:pitbull                                 EsSuffM ;
pájaro:pájaro                                   EsSuffM ;
pajaro:pajaro                                   EsSuffM ;
concha:concha                                   EsSuffF ;
artesania:artesania                             EsSuffF ;
taller:taller                                   EsSuffM ;
gobierno:gobierno                               EsSuffM ;
estado:estado                                   EsSuffM ;
naturaleza:naturaleza                           EsSuffF ;
material:material                               EsSuffM ;
vida:vida                                       EsSuffF ;
libro:libro                                     EsSuffM ;
mar:mar                                         EsSuffM ;
día:día                                         EsSuffM ;
foto:foto                                       EsSuffF ;
integrante:integrante                           EsSuffM ;
pitero:pitero                                   EsSuffM ;
maestro:maestro                                 EsSuffM ;
maestra:maestra                                 EsSuffF ;
caporal:caporal                                 EsSuffM ;
fotografía:fotografía                           EsSuffF ;
lunez:lunez                                     EsSuffM ;
cultural:cultural                               EsSuffM ;
plaztico:plaztico                               EsSuffM ;
criztero:criztero                               EsSuffM ;
luz:luz                                         EsSuffF ;
parque:parque                                   EsSuffM ;
diploma:diploma                                 EsSuffF ;
comida:comida                                   EsSuffF ;
cedro:cedro                                     EsSuffM ;
arriero:arriero                                 EsSuffM ;
quilo:quilo                                     EsSuffM ;
papa:papa                                       EsSuffF ;
rait:rait                                       EsSuffM ;
trámite:trámite                                 EsSuffM ;
burro:burro                                     EsSuffM ;
ballet:ballet                                   EsSuffM ;
piztola:piztola                                 EsSuffF ;
segeta:segeta                                   EsSuffF ;
chela:chela                                     EsSuffF ;
cerveza:cerveza                                 EsSuffF ;

dizco:dizco                                     EsSuffM ;
punto:punto                                     EsSuffF ;
parte:parte                                     EsSuffF ;
pweblo:pweblo                                   EsSuffM ;
cenicero:cenicero                               EsSuffM ;
soldado:soldado                                 EsSuffM ;
mes:me%{z%}                                     EsSuffM ;
rana:rana                                       EsSuffM ;
medio:medio                                     EsSuffM ;
rrefrezko:rrefrezko                             EsSuffM ;
violín:violín                                   EsSuffM ;
galaxia:galaxia                                 EsSuffF ;
país:país                                       EsSuffM ;
vicita:vicita                                   EsSuffF ;
edad:edad                                       EsSuffF ;
cajita:cajita                                   EsSuffF ;
pera:pera                                       EsSuffF ;
centro:centro                                   EsSuffM ;
sombrero:sombrero                               EsSuffM ;
panadería:panadería                             EsSuffF ;
torrero:torrero                                 EsSuffM ;
diamante:diamante                               EsSuffM ;
dólar:dólar                                     EsSuffM ;
pijama:pijama                                   EsSuffF ;
puente:puente                                   EsSuffM ;
prendedor:prendedor                             EsSuffM ;
sonido:sonido                                   EsSuffM ;
pazaje:pazaje                                   EsSuffM ;
febrero:febrero                                 EsSuffM ;
francéz:francé%{z%}                             EsSuffM ;
vecino:vecino                                   EsSuffM ;
regiztro:regiztro                               EsSuffM ;
tepache:tepache                                 EsSuffM ;
arpa:arpa                                       EsSuffF ;
morral:morral                                   EsSuffM ;
corral:corral                                   EsSuffM ;
quetzal:quetzal                                 EsSuffM ;
listón:listón                                   EsSuffM ;
iglesia:iglesia                                 EsSuffF ;
viahe:viahe                                     EsSuffM ;
serbeza:serbeza                                 EsSuffF ;
maquina:maquina                                 EsSuffF ;
máquina:máquina                                 EsSuffF ;
cilantro:cilantro                               EsSuffM ;
total:total                                     EsSuffM ;
perzona:perzona                                 EsSuffF ;
pollo:pollo                                     EsSuffM ;
alfalfa:alfalfa                                 EsSuffF ;
pohyo:pohyo                                     EsSuffM ;
recurzo:recurzo                                 EsSuffM ;
pantunfla:pantunfla                             EsSuffF ;
artesano:artesano                               EsSuffM ;
culto:culto                                     EsSuffM ;
frazco:frazco                                   EsSuffM ;
mizmo:mizmo                                     EsSuffM ;
varniz:varniz                                   EsSuffM ;
chuidado:chuidado                               EsSuffM ;
avestruz:avestruz                               EsSuffM ;
charro:charro                                   EsSuffM ;
autoridad:autoridad                             EsSuffF ;
felicidad:felicidad                             EsSuffF ;
figura:figura                                   EsSuffF ;
mardomo:mardomo                                 EsSuffM ;
torre:torre                                     EsSuffF ;
coztumbre:coztumbre                             EsSuffF ;
precidenzyah:precidenzyah                       EsSuffF ;
problema:problema                               EsSuffM ;
domino:domino                                   EsSuffM ;
fiezta:fiezta                                   EsSuffF ;
imágen:imágen                                   EsSuffF ;
cuerda:cuerda                                   EsSuffF ;
miza:miza                                       EsSuffF ;
tubo:tubo                                       EsSuffM ;
millón:millón                                   EsSuffM ;
refrezco:refrezco                               EsSuffM ;
consulado:consulado                             EsSuffM ;
ezpañol:ezpañol                                 EsSuffM ;
jefe:jefe                                       EsSuffM ;
traje:traje                                     EsSuffM ;
lija:lija                                       EsSuffF ;
maíz:maíz                                       EsSuffM ;
mama:mama                                       EsSuffF ;
cuadro:cuadro                                   EsSuffM ;
mayo:mayo                                       EsSuffM ;
mezquite:mezquite                               EsSuffM ;
dioz:dioz                                       EsSuffM ;
guaholote:guaholote                             EsSuffM ;
guaholote:huajolote                             EsSuffM ; ! Dir/LR
mixiote:mixiote                                 EsSuffM ;
octubre:octubre                                 EsSuffM ;
ventana:ventana                                 EsSuffF ;
mayordomo:mayordomo                             EsSuffM ;
permizo:permizo                                 EsSuffM ;
faena:faena                                     EsSuffF ;
alarma:alarma                                   EsSuffF ;
pollito:pollito                                 EsSuffM ;
rancho:rancho                                   EsSuffM ;
programa:programa                               EsSuffM ;
nano-robot:nano-robot                           EsSuffM ;
abhuelo:abhuelo                                 EsSuffM ;
bola:bola                                       EsSuffF ;
col:col                                         EsSuffF ;
familia:familia                                 EsSuffF ;
mwebleh:mwebleh                                 EsSuffM ;
lapiz:lapiz                                     EsSuffM ;
borrego:borrego                                 EsSuffM ;
molino:molino                                   EsSuffM ;
color:color                                     EsSuffM ;
torreh:torreh                                   EsSuffF ;
jaime:jaime                                     EsSuffM ;
artezaniaj:artezaniaj                           EsSuffF ;
carroh:carroh                                   EsSuffM ;
cerillo:cerillo                                 EsSuffM ;
guitarra:guitarra                               EsSuffF ;
lechuga:lechuga                                 EsSuffF ;
pazador:pazador                                 EsSuffM ;
contrato:contrato                               EsSuffM ;
precidente:precidente                           EsSuffM ;
presidente:presidente                           EsSuffM ;
pulque:pulque                                   EsSuffM ;
rato:rato                                       EsSuffM ;
pulga:pulga                                     EsSuffF ;
municipio:municipio                             EsSuffM ;
barniz:barniz                                   EsSuffF ;
bailar:bailar                                   EsSuffM ;
lado:lado                                       EsSuffM ;
pohyoh:pohyoh                                   EsSuffM ;
gente:gente                                     EsSuffF ;
horno:horno                                     EsSuffM ;
microondas%<n%>%<sg%>:microondas                      # ;
microondas%<n%>%<pl%>:microondas                      # ;
investigación:investigación                     EsSuffF ;
invernadero:invernadero                         EsSuffM ;
vía:vía                                         EsSuffF ;
universo:universo                               EsSuffM ;
nanotecnología:nanotecnología                   EsSuffF ;
observatorio:observatorio                       EsSuffM ;



LEXICON Adjetivos
iztac:izta               AdjCont ; !"blancx"  #TODO: i-deletion no ocurre aquí p.ej. "no+iztac" => noiztac, *noztac
xopiyahuac:xopiyahua     AdjCont ; !"verde"
tliltic:tlilti           AdjCont ; !"negrx"
yolic:yoli               AdjCont ; !"despacio"
chichiltic:chichilti     AdjCont ; !"rojx"
copitztic:copitzti       AdjCont ; !"tiesx"
nixtic:nixti             AdjCont ; !"gris"
tomahuac:tomahua         AdjCont ; !"gordx"
pitzahuac:pitzahua       AdjCont ; !"delgadx"
chicactic:chicacti       AdjCont ; !"durx"
yancuic:yancui           AdjCont ; !"nuev@"
chicahuac:chicahua       AdjCont ; !"fuerte"
piciltic:picilti         AdjCont ; !"pequeñ@, fin@"

chihchiuhtoc:chihchiuhto AdjCont ; !"hech@"

papatztic:papatzti       AdjCont ; !"suave"
xaxacuachtic:xaxacuachti AdjCont ; !"suave"
tzahtzayactic:tzahtzayacti AdjCont ; !"rotx"

tolontic:tolonti         AdjCont ; ! "redondo"

tzoco:tzoco             AdjDim ; ! "poco"
tzotzoco:tzo%>tzoco       AdjDim ; ! "pequeño"

! tzotzocotzi:tzotzocotzi  Adj ; !"pequeñitx"
! tzocotzi:tzocotzi        Adj ; !"pequeñx"
huaqui:huaqui           Adj ;

hueyi:hueyi              Adj ; ! "grande"
hueyi%<adj%>%<pl%>:huehhueyen         # ;

patiyo:patiyo                   AdjCont ; !"carx"
cualli:cualli                   Adj ; !"buenx"
cuali:cuali                     Adj ; !"buenx"
cuali%<adj%>%<dim%>%<sg%>:cual%>tzin  # ;
cuali%<adj%>%<hon%>%<sg%>:cual%>tzin  # ;
cuali%<adj%>%<pl%>:cuale               Adj ; !"buenxs"

tempile:tempile          Adj ; ! "beak-haver"
tempile:tempileh         Adj ; ! "beak-haver"


uhue:uhua                Adj ; ! "difícil"
ohue:ohue                Adj ; ! "difícil"
uhueh:uhueh              Adj ; ! "difícil"
ohueh:ohueh              Adj ; ! "difícil"

atrasado:atrasad      Adj-Esp-m/f ; ! "atrasado"
lácteo:lácte          Adj-Esp-m/f ; ! "milky"
morado:morad          Adj-Esp-m/f ; ! ""
originario:originari   Adj-Esp-m/f ; ! "originating"
borracho:borrach       Adj-Esp-m/f ; ! 
reconocido:reconocid   Adj-Esp-m/f ; ! "reconocido"
cancerígeno:cancerígen Adj-Esp-m/f ; ! ""
pobre:pobre            Adj-Esp-mf ; ! "pobre"
difícil:difícil        Adj-Esp-mf ; ! "difícil"
unido:unid             Adj-Esp-m/f ; ! "unido"
chistoso:chistos       Adj-Esp-m/f ; ! "chistoso"
mexicano:mexican       Adj-Esp-m/f ; ! "mexicano"
nuclear:nuclear        Adj-Esp-mf  ; ! "nuclear
americano:american     Adj-Esp-m/f ; ! "americano"
frances:frances        Adj-Esp-mf ;  ! "francés"
español:español        Adj-Esp-mf ; ! "español"
patronal:patronal      Adj-Esp-mf ; ! "patronal"
austral:austral        Adj-Esp-mf ; ! ""
principal:principal    Adj-Esp-mf ; ! ""
electromagnética:electromagnétic Adj-Esp-m/f ;
espacial:espacial      Adj-Esp-mf ;
nanométrico:nanométric Adj-Esp-m/f ;

LEXICON Propios

México:México            NP-Top ; 
Sonora:Sonora            NP-Top ; 
Puebla:Puebla            NP-Top ;
Estados:Estados           NP-Top ; 
Unidos:Unidos               NP-Top ; 
Zacatlán:Zacatlán            NP-Top ; 
Omitlán:Omitlán NP-Top ; 
Zaloncuatlauhco:Zaloncuatlauhco            NP-Top ; 
tlaxcala:tlaxcala          NP-Top ;
chiapas:chiapas          NP-Top ;
Próxima:próxima          NP-Top ;
Centauri:centauri        NP-Top ;

Cooper:Cooper           NP-Ant ; 
Darío:Darío           NP-Ant ; 

Mariana:Mariana NP-Ant ; 


LEXICON AdjCont
%<adj%>:c                               Diminutivo ;
@R.Sa.Sg@%<adj%>%<sg%>:@R.Sa.Sg@c             #;
@D.Sa@%<adj%>%<sg%>:@D.Sa@c                   #;
@D.Sa.Sg@%<adj%>%<pl%>:@D.Sa.Sg@%>que   # ;

LEXICON AdjDim
%<adj%>:                               Diminutivo ;

LEXICON Adj
%<adj%>%<sg%>:0  # ;


LEXICON Adj-Esp-mf
%<adj%>%<mf%>%<barb%>%<sg%>:0  # ;
%<adj%>%<mf%>%<sg%>:0  # ;
%<adj%>%<mf%>%<barb%>%<pl%>:%>%{e%}s  # ;
%<adj%>%<mf%>%<pl%>:%>%{e%}s  # ;


LEXICON Adj-Esp-m/f
%<adj%>%<barb%>%<m%>%<sg%>:o  # ;
%<adj%>%<barb%>%<f%>%<sg%>:a  # ;
%<adj%>%<barb%>%<m%>%<pl%>:os  # ;
%<adj%>%<barb%>%<f%>%<pl%>:as  # ;

%<adj%>%<m%>%<sg%>:o  # ;
%<adj%>%<f%>%<sg%>:a  # ;
%<adj%>%<m%>%<pl%>:os  # ;
%<adj%>%<f%>%<pl%>:as  # ;



LEXICON Adverbios 
! TODO: Marcar con una etiqueta para indicar que son barbarismos/palabras prestadas? 
entonces:entonces               AdvEs ; 
así:así                    AdvEs ; 
aparte:aparte               AdvEs ; 
así:así               AdvEs ; 
aproximádamente:aproximádamente AdvEs ;
ahorita:ahorita                 AdvEs ; 
después:después                 AdvEs ;
siempre:siempre                 AdvEs ; 
ahora:ahora                     AdvEs ; 
pues:pues                       AdvEs ; 
bueno:bueno                     AdvEs ;
ahí:ahí                         AdvEs ;
axan:axan                    Adv ; ! ahora
achto:achto                  Adv ; ! primero/antes
ayamo:ayamo                  Adv ; ! todavía no
acmo:acmo                    Adv ; ! ya no
xa:xa                        Adv ; ! quizás
xamo:xamo                    Adv ; 
nepa:nepa                    Adv ; ! "allá"
zatepan:zatepan              Adv ;
cana:cana                    Adv ; ! quizás
yaqui:yaqui                  Adv ; ! apenas
casi:casi                    Adv ;
cachi:cachi                  Adv ; ! más
oc:oc                        Adv ; ! más
occipa:occipa                Adv ; ! otra vez
tipitzin:tipitzin            Adv ; ! justo después
niman:niman                  Adv ; ! pronto

como:como                    Adv ; ! justo después

huehcauh:huehcauh            Adv ; ! lejos, hace mucho"
huehcauh:huehca              Adv ; ! lejos, hace mucho" Dir/LR


citlalcopa:citlal%>copa        Adv ; ! 

campa:campa                  AdvRel ; ! donde
cani:cani                    AdvInt ; ! donde
tlahtic:tlahtic              Adv ;
ne:ne                        Adv ; ! ahí

tlatlahco:tlatlahco          Adv ; ! "en medio"
amayic:amayic                Adv ; ! nunca
cuando:cuando                Adv ;
hasta:hasta                  AdvEs ;
mejor:mejor                  AdvEs ;
milahuac:milahuac            Adv ; !de verdad
nican:nican                  Adv ; ! aquí
nochi:nochi                  Adv ; ! todo
nochipa:nochipa              Adv ; ! siempre
nochten:nochten              Adv ; ! todos
ohcón:ohcón                  Adv ; ! así
ohcon:ohcon                  Adv ; ! así
ihquín:ihquín                Adv ; ! así
ihquin:ihquin                Adv ; ! así
ompa:ompa                    Adv ; ! allá
quemazá:quemazá              Adv ; ! a veces
queme:queme                  Adv ; ! como
quemen:quemen                Adv ; ! como
queni:quenin                  AdvRel ; ! como
queni:quenin                  AdvInt ; ! como
quen:quen                    Adv ; ! como
tipehxicuaco:tipehxicuaco    Adv ; 
ya:ya                        Adv ;
zan:zan                      Adv ; ! solo
! FIXME: Comprobar
ya:yi                        Adv ; ! Dir/LR

zan:za                       Adv ; ! solo Dir/LR

cimi:cimi                    Adv ; ! 
tlahuel:tlahuel              Adv ; ! 

no:no                        Adv ; !
noyohqui:noyohqui            Adv ; !

no:no                        Adv ; !
ihcuacon:ihcuacon            Adv ; ! then

zancican:zancican            Adv ; ! junto (en un solo lugar)


LEXICON Preposiciones 

de:de                        Pr-Esp ;  ! "de"
de%<pr%>%+el%<det%>%<def%>:de%>l #;
a:a                          Pr-Esp ;  ! "a"
por:por                      Pr-Esp ;  ! "por"
en:en                      Pr-Esp ;  ! "en"
desde:desde                      Pr-Esp ;  ! "desde"
para:para                    Pr-Esp ;  ! "para"
por:por                    Pr-Esp ;  ! "para"
sin:sin                      Pr-Esp ; ! "sin"
hasta:hasta                  Pr-Esp ; ! ""
como:como                        Pr-Esp ;  ! "por"
ic:ic                        Pr ;  ! "por"

LEXICON Conj
ihcuac%<cnjsub%>:ihcuac # ;
tla%<cnjsub%>:tla # ;
queman%<cnjsub%>:queman # ;
hasta%<cnjsub%>:hasta # ;

LEXICON Interjecciones 

ay:ay                        INTJ ; ! "ay"
aaa:aaa                      INTJ ; ! "aaa"
igual:igual                  INTJ ; ! "igual"
sí:sí                        INTJ ; ! "sí"
mm:mm                        INTJ ; ! "mmm"
eh:eh                        INTJ ; ! " eh"
este:este                    INTJ ; ! ""

LEXICON Puntuación

%!%<sent%>:%! # ;
%"%<sent%>:%" # ;
%(%<lpar%>:%( # ;
%)%<rpar%>:%) # ;
%-%<guio%>:%- # ;
%:%<sent%>:%: # ;
%:%<sent%>:%: # ;
%;%<sent%>:%; # ;
%;%<sent%>:%; # ;
%?%<sent%>:%? # ;
%?%<sent%>:%? # ;
%[%<lpar%>:%[ # ;
%]%<rpar%>:%] # ;
%¡%<sent%>:%¡ # ;
%«%<lquot%>:%« # ;
%»%<rquot%>:%» # ;
%¿%<lquest%>:%¿ # ;
%–%<guio%>:%– # ;
%—%<guio%>:%— # ;
%“%<lquot%>:%“ # ;
%”%<rquot%>:%” # ;
,%<cm%>:, # ;
.%<sent%>:. # ;
..%<sent%>:.. # ;
...%<sent%>:... # ;
/%<sent%>:/ # ;
\%<sent%>:\ # ;
…%<sent%>:…   # ;
…%<sent%>:… # ;
（%<lpar%>:（ # ;
）%<rpar%>:） # ;


! LEXICON Digits

! <[ %0 | 1 | 2 | 3 | 4 | 5 | 6 | 7 | 8 | 9 ]+> NUM ;
! <[ %0 | 1 | 2 | 3 | 4 | 5 | 6 | 7 | 8 | 9 ] [ %, | %. ] [ %0 | 1 | 2 | 3 | 4 | 5 | 6 | 7 | 8 | 9 ]+> NUM ;


